臺灣高等法院刑事判決　　　　　　　　96年度上易字第2187號
上　訴　人　臺灣臺北地方法院檢察署檢察官
被　　　告　己○○
選任辯護人　李孟融律師
上列上訴人因被告贓物案件，不服臺灣臺北地方法院九十三年度
易字第一三０八號，中華民國九十六年七月三十一日第一審判決
（起訴案號：臺灣臺北地方法院檢察署九十三年度偵字第三六四
七、三七一八、五０二三、一二七七九號；併辦案號：臺灣基隆
地方法院檢察署九十四年度偵字第一九八三號），提起上訴，本
院判決如下：
    主  文
上訴駁回。
    事  實
一、己○○有違反槍砲彈藥刀械管制條例之前科，執行完畢已逾
    五年，仍不知悔改。其在臺北市○○路一五七號經營「鎧樂
    汽車音響工程行」，從事汽車音響工程之工作，明知石國華
    （所涉竊盜等犯行經另案審理）或不詳姓名年籍之成年人所
    兜售，如附表一、二「贓物名稱」欄所示之物品，可能為子
    ○○等人遭侵害財產權之贓物，但基於降低營運成本之貪小
    便宜心態，認縱為贓物，買入亦無妨之不確定概括故意，連
    續於附表一、二所示時間內予以買受。嗣於民國九十三年一
    月九日上午十一時三十分，為警持搜索票前往上址搜索查獲
    ，並於「鎧樂汽車音響工程行」內扣得如附表一、二所示之
    贓物（同時扣得如附表三、四「被認領之物」欄所示之物品
    ，但附表三及附表四編號(二)之物品難認係贓物，附表四編號
    (一)、(三)部分無從併辦，均詳後述）。
二、案經臺北市政府警察局大安分局報告臺灣臺北地方法院檢察
    署檢察官偵查起訴，及基隆市警察局第三分局報告臺灣基隆
    地方法院檢察署檢察官移送併辦。
    理  由
壹、程序方面：
一、按被告之自白非出於強暴、脅迫、利誘、詐欺、疲勞訊問、
    違法羈押或其他不正之方法，且與事實相符者，得為證據，
    刑事訴訟法第一百五十六條第一項定有明文。本案被告己○
    ○於原審及本院審理中，均不爭執其自白具有任意性，且衡
    諸本案扣得之物品，顯見其自白與事實相符，依上開規定，
    被告之自白有證據能力。
二、按被告以外之人於審判外之言詞或書面陳述，除法律有規定
    者外，不得作為證據；又被告以外之人於審判外之陳述，雖
    不符合同法第一百五十九條之一至第一百五十九條之四之規
    定，但經當事人於審判程序同意作為證據，法院審酌該言詞
    陳述或書面陳述作成時之情況，認為適當者，亦得為證據。
    當事人、代理人或辯護人於法院調查證據時，知有第一百五
    十九條第一項不得為證據之情形，而未於言詞辯論終結前聲
    明異議者，視為有前項之同意，刑事訴訟法第一百五十九條
    第一項及第一百五十九條之五分別定有明文。經查，本判決
    下列所引用之各該被告以外之人於審判外之陳述，固屬傳聞
    證據，惟檢察官、被告及辯護人於本院準備程序及審判期日
    中，均明示同意此部分之證據有證據能力，且迄至言詞辯論
    終結前亦未撤回前開同意，本院審酌上開證據資料製作時之
    情況，尚無違法不當及證明力明顯過低之瑕疵，亦認為以之
    作為證據應屬適當，故揆諸前開規定，爰依刑事訴訟法第一
    百五十九條之五規定，認前揭證據資料均有證據能力，合先
    敘明。
貳、實體方面：
一、訊據被告己○○對於附表一、二所示故買贓物之犯罪事實，
    於原審及本院審理中坦承不諱，且有附表一、二所示被害人
    證述、證人石明華之供述、被害人簽具之贓物認領保管單、
    贓物照片等客觀證據在卷可稽，足以擔保被告前開任意性自
    白與事實相符。是本案事證明確，被告犯行洵堪認定。
二、核被告所為，係犯刑法第三百四十九條第二項故買贓物罪。
    而被告行為後，刑法業於九十四年二月二日修正公布部分條
    文，並自九十五年七月一日施行，依修正後刑法第二條第一
    項規定：「行為後法律有變更者，適用行為時之法律；但行
    為後之法律有利於行為人者，適用最有利於行為人之法律」
    ，此條規定與刑法第一條罪刑法定主義契合，係規範行為後
    法律變更所生新舊法律比較適用之準據，是刑法第二條本身
    雖經修正，尚無比較新舊法之問題，應一律適用裁判時之現
    行刑法第二條，以決定適用之刑罰法律。又本次修正涵蓋之
    範圍甚廣，故比較新舊法時，應就罪刑有關之共犯、牽連犯
    、連續犯、有無累犯加重、自首減輕暨其他法定加減原因與
    加減例等一切情形，綜其全部罪刑之結果而為比較，復有最
    高法院九十五年五月二十三日九十五年第八次刑庭會議決議
    可資參照。查：
(一)本件被告行為後，刑法第三十三條第五款由「主刑之種類如
    如左：．．．五、罰金：一元（銀元）以上」修正為「主刑
    之種類如下：．．．五、罰金：新臺幣一千元以上，以百元
    計算之」，依修正後刑法第三十三條第五款規定，被告所犯
    刑法第三百四十九條第二項故買贓物罪之罰金刑方面最低應
    罰新臺幣一千元，顯較修正前為高，自以被告行為時關於罰
    金刑量刑之規定對其較為有利。
(二)連續犯方面，被告前述故買贓物犯行，均在本次刑法修正施
    行前，應全部予以比較定適用。而現行刑法已刪除第五十六
    條連續犯之規定，亦即若行為人以概括犯意犯數個構成要件
    相同之罪名，除符合接續、集合等法律上一行為之要件外，
    修正前僅論以一罪而加重其刑至二分之一，現行規定則須就
    各個行為分論併罰，經比較新舊法，自以修正前條文有利於
    行為人。
(三)綜上所述，就上開各項條件綜其全部比較結果，均以修正前
    規定有利被告，自應依刑法第二條第一項前段規定，適用有
    利於被告之修正前規定以為論處。至有關「易刑處分」部分
    ，被告行為時，刑法第四十一條第一項規定：「犯最重本刑
    為五年以下有期徒刑以下之刑之罪，而受六個月以下有期徒
    刑或拘役之宣告，因身體、教育、職業、家庭之關係或其他
    正當事由，執行顯有困難者，得以（銀元）一元以上三元以
    下折算一日，易科罰金。」。復依被告行為時所應適用之九
    十五年五月十七日修正前罰金罰鍰提高標準條例第二條規定
    （現已刪除），就易科罰金折算標準應照原定數額提高一百
    倍折算，是被告行為時之易科罰金折算標準，配合現行法規
    所定貨幣單位折算新臺幣條例第二條規定，應以銀元一百元
    至三百元即新臺幣三百元至九百元折算一日。惟被告行為後
    新法第四十一條第一項前段修正為：「犯最重本刑為五年以
    下有期徒刑以下之刑之罪，而受六個月以下有期徒刑或拘役
    之宣告者，得以新臺幣一千元、二千元或三千元折算一日，
    易科罰金。」，最少應以新臺幣一千元折算一日，經比較後
    ，以修正前之易科罰金折算標準較有利於被告，此部分應適
    用修正前之易科罰金折算標準。
三、被告就附表一、二所示故買贓物之數行為，時間緊接、手段
    相同、復觸犯構成要件相同之罪名，顯係基於概括犯意反覆
    為之，均屬連續犯，應依九十四年二月二日修正前刑法第五
    十六條之規定以一罪論，並加重其刑。又附表二所示故買贓
    物犯行，雖未據起訴，但經檢察官移送併案，且與已起訴附
    表一所示有罪部分具連續犯之裁判上一罪關係，為起訴之效
    力所及，應由本院依刑事訴訟法第二百六十七條規定擴張犯
    罪事實一併審理，附此敘明。而被告前開犯罪時間係在九十
    六年四月二十四日以前，合於中華民國九十六罪犯減刑條例
    之時間，應依該條例第二條第一項第三款規定，減其宣告刑
    二分之一。
四、原審詳加調查，認被告故買贓物犯罪事證明確，依修正前刑
    法第五十六條、第三百四十九條第二項、修正前第四十一條
    第一項前段，刑法施行法第一條之一，修正前罰金罰鍰提高
    標準條例第二條，罰行法規所定貨幣單位折算新臺幣條例第
    二條，中華民國九十六罪犯減刑條例第二條第一項第三款、
    第七條、第九條規定，並審酌被告犯罪之動機、目的，故買
    贓物之犯罪手段，所收受贓物之次數、內容、價值，及對於
    犯行坦承不諱之態度等一切情狀，量處有期徒刑一年，減為
    有期徒刑六月，並諭知如易科罰金，以銀元三百元即新臺幣
    九百元之折算標準，其認事用法並無違誤，量刑亦屬妥適。
    檢察官上訴以本件尚有併案部分未及審酌，指摘原判決不當
    ，請求撤銷改判。惟查，併案如附表四部分之犯行，與本案
    有罪判決部分並無裁判上一罪之關係（詳下退併案部分），
    原審未併予審判，並無不當，檢察官執此事由上訴，並無理
    由，應駁回之。
五、公訴意旨另以：被告己○○明知附表三「被認領物品」欄所
    示之物品，為附表三所示認領人於該表所示時、地遭如該表
    所示手法侵害財產權之贓物，竟仍予買受，因認被告此部分
    行為亦涉犯刑法第三百四十九條第二項之故買贓物罪嫌。訊
    據被告對上開物品係在其店內為警查扣之事實固坦承不諱，
    但堅決否認此部分被訴故買贓物之罪嫌，辯稱：該等被害人
    所領之物並非贓物，而係其所經營「鎧樂汽車音響工程行」
    之客人汰換之機器，或係循合法途徑蒐購而來，有些更是新
    貨即遭被害人胡亂領取等語。
六、按犯罪事實應依證據認定之，無證據不得認定犯罪事實；又
    不能證明被告犯罪者，應諭知無罪之判決，刑事訴訟法第一
    百五十四條第二項、第三百零一條第一項，分別定有明文。
    次按事實之認定，應憑證據，如未能發現相當證據，或證據
    不足以證明，自不能以推測或擬制之方法，以為裁判基礎；
    又認定不利於被告之事實，須依積極證據，苟積極證據不足
    為不利於被告事實之認定時，即應為有利於被告之認定，更
    不必有何有利之證據，最高法院四十年台上字第八六號、三
    十年上字第八一六號著有判例可稽。經查，本案辦承辦警員
    ，對於自稱被害人之民眾前往認領贓物時，並無先詢問認領
    者如何失竊，及失竊物品內容、型號、特徵、數量等足以辨
    識之跡證後，方陪同認領者遍觀扣案物品並准予其等認領，
    而係採開放式讓認領者進入存放扣案物品地點隨意尋找選取
    ，此有附表三「認領人認贓程序」欄所示各證人即認領人在
    原審證述之情節可考，顯見警方處理認領贓物之程序甚為草
    率。且附表三所列各認領人，對於所領回之物品，多僅憑廠
    牌、型錄型號、顏色類似等模糊映象即行領回，但依經驗法
    則，同一廠牌、型號、顏色之產品所在多有，如僅憑此而無
    其他補強之跡證，即認定係自己失竊之物，其誤認之機率甚
    高；且其中部分認領人更係由朋友代為認領，如何能明確其
    認領者確為失竊之物品；或部分認領人因不能確認而放棄認
    領，更有經原審傳喚到庭之證人即認領人，自承認贓時並沒
    有把握，但警察說差不多的就可以領走，所以就找類似的帶
    回家等語（均詳如附表三「認領人認贓程序」欄所示）。而
    行竊之石明華、李銘桂二人雖供稱曾出賣贓物予被告，但未
    能精確一一指出本件扣案之物品，何者為渠等出賣予被告之
    贓物，自不能因此即認在被告所經營之「鎧樂汽車音響工程
    行」中扣得之物品均屬贓物。因之，該等「被認領之物」欄
    所示之物究竟是否確為「贓物」，殊值懷疑。據此，既然難
    認該等扣案而被認領之物品係贓物，自無從認被告此部分涉
    有故買贓物罪嫌，依前揭說明，被告此部分之行為本應為無
    罪之判決，然檢察官認此部分之事實與前開有罪部分之事實
    ，具裁判上一罪關係，爰不另為無罪之諭知。
七、檢察官上訴暨併辦意旨略以（案號詳如附表四(一)、(二)、(三)所
    載）：被告明知附表四「被認領物品」欄所示物品，為附表
    四所示認領人於該表所示時、地，遭如該表所示手法侵害財
    產權之物，竟仍予買受，因認被告此部分事實涉有故買贓物
    罪嫌，且與本案具裁判上一罪關係，原審未及審理，故上訴
    及移送併辦云云。經查，修正前刑法第五十六條「連續犯」
    之成立，其主觀上須出於「概括之犯意」。所謂「概括之犯
    意」，係指多次犯罪行為自始均在一個預定犯罪計劃以內，
    出於主觀上始終同一犯意之進行。若嗣後另有新犯意發生，
    縱其所為手段相同，所犯為同一罪名，究非連續其初發之意
    思，即不能謂成立連續犯。被告始終否認此部分併案之犯行
    ，則其主觀上自無連續犯之概括犯意可言。次查，附表四(一)
    方面，被告供稱係石明華所「寄賣」，若此，被告所為應屬
    牙保贓物，而此部分之贓物尚未出售，刑法三百四十九條之
    罪又不罰未遂，復依現有卷證資料所示，被告亦無隱匿此部
    分贓物之事實，是也不構成寄藏贓物，故亦難認被告就附表
    四(一)部分，構成刑法第三百四十九條第二項之罪；至於收受
    贓物與故買贓物間構成犯罪要件不同，無法成立連續犯，縱
    被告有收受贓物行為，因無裁判上一罪關係，本院仍無從併
    辦。又就附表四(二)部分，其被害人領取贓物之過程，均如前
    不另諭知無罪部分之敘述，則依前揭說明，實難認被告有故
    買贓物罪嫌之理由（至附表四(二)編號３９之認領人固稱：所
    認領之核桃木面板冷氣開關有一處裂痕，但此情形亦所在多
    有，難憑此即確認該核桃木面板為贓物），茲不贅，而此部
    分與前開有罪部分自無審判不可分關係。至於附表四(三)方面
    ，因石明華係供稱被告於其偷竊時在場把風，如石明華所供
    屬實，被告應為竊盜之共犯，與前開有罪之故買贓物無連續
    犯之裁判上一罪關係，亦無從併辦，均應退由檢察官另行處
    理，檢察官依此提起上訴，依上說明並無理由，應駁回之。
據上論斷，應依刑事訴訟法第三百六十八條判決如主文。
本案經檢察官鄭龍照到庭執行職務。
中　　華　　民　　國　　96　　年　　12　　月　　18　　日
                  刑事第四庭  審判長法  官  蔡秀雄
                                    法  官  周煙平
                                    法  官  鄭水銓
以上正本證明與原本無異。
本判決不得上訴。
                                    書記官  劉貞達
中　　華　　民　　國　　96　　年　　12　　月　　21　　日
附錄本案論罪科刑法條全文－－
刑法第三百四十九條第二項：
搬運、寄藏、故買贓物或為牙保者，處五年以下有期徒刑、拘役
或科或併科一千元以下罰金。
附表一：檢察官本案起訴，經查有罪部分：
┌─┬──────┬────┬───────┬───────┬───────┬────────┬──────┬──────┐
│編│贓 物 名 稱 │被 害 人│財產權被侵害之│贓物之來源    │被告之犯罪手法│證據            │被告供述    │備註        │
│號│            │        │時間及地點    │              │              │                │            │            │
├─┼──────┼────┼───────┼───────┼───────┼────────┼──────┼──────┤
│1 │Panasonic 主│子 ○ ○│ 91年11月29日 │遭不詳人士將６│被告知不詳姓名│1.被害人之指訴  │  承  認    │            │
│  │機一台      │        │ 7時許於臺北縣│Ｅ－１９８８號│之人所兜售之物│（臺灣臺北地方院│（原審卷(四)第│            │
│  │            │        │ 板橋南門街52 │汽車右前車窗破│可能為他人失竊│檢察署93年偵字第│232頁、第233│            │
│  │            │        │ 號前發現遭竊 │壞，再侵入車內│之物，仍買受贓│3718號卷第28至30│頁）        │            │
│  │            │        │              │竊得財物。    │物之。        │頁）            │            │            │
│  │            │        │              │（臺灣臺北地方│              │2.贓物認領保管單│            │            │
│  │            │        │              │法院檢察署93年│              │（臺灣臺北地方院│            │            │
│  │            │        │              │偵字第3718號卷│              │檢察署93年偵字第│            │            │
│  │            │        │              │第30頁）      │              │3718號卷第32頁）│            │            │
│  │            │        │              │              │              │3.報案三聯單影本│            │            │
│  │            │        │              │              │              │（臺灣臺北地方院│            │            │
│  │            │        │              │              │              │檢察署93年偵字第│            │            │
│  │            │        │              │              │              │3718號卷第31頁）│            │            │
├─┼──────┼────┼───────┼───────┼───────┼────────┼──────┼──────┤
│2 │液晶銀幕一台│鐘 政 宏│ 92年3月5日18 │遭不詳人士將Ｃ│被告知不詳姓名│1.被害人之指訴  │  承  認    │            │
│  │、CD箱一台  │        │ 時許於臺北市 │Ｌ－８２５６號│之人所兜售之物│（臺灣臺北地方院│（原審卷(四)第│            │
│  │            │        │ 萬華區○○路 │汽車右前座車窗│可能為他人失竊│檢察署93年偵字第│232頁、第233│            │
│  │            │        │ 203號前發現遭│遭竊嫌撬破，侵│之物，仍買受贓│3718號卷第34至36│頁）        │            │
│  │            │        │ 竊           │入車內竊取財物│物之。        │頁）            │            │            │
│  │            │        │              │。            │              │2.贓物認領保管單│            │            │
│  │            │        │              │（臺灣臺北地方│              │（臺灣臺北地方院│            │            │
│  │            │        │              │法院檢察署93年│              │檢察署93年偵字第│            │            │
│  │            │        │              │偵字第3718號卷│              │3718號卷第37頁）│            │            │
│  │            │        │              │第35頁）      │              │3.報案三聯單影本│            │            │
│  │            │        │              │              │              │（臺灣臺北地方院│            │            │
│  │            │        │              │              │              │檢察署93年偵字第│            │            │
│  │            │        │              │              │              │3718號卷第38頁）│            │            │
│  │            │        │              │              │              │4.照片          │            │            │
│  │            │        │              │              │              │（臺灣臺北地方法│            │            │
│  │            │        │              │              │              │院93年偵字第3718│            │            │
│  │            │        │              │              │              │號卷第92頁至第94│            │            │
│  │            │        │              │              │              │頁、本院卷(二)第41│            │            │
│  │            │        │              │              │              │頁）            │            │            │
├─┼──────┼────┼───────┼───────┼───────┼────────┼──────┼──────┤
│3 │汽車音響一台│ 欒 斌  │ 92年10月13日 │遭不詳人士將７│被告知不詳姓名│1.被害人之指訴  │  承  認    │            │
│  │            │        │ 7時許於臺北市│９５５－ＤＢ號│之人所兜售之物│（臺灣臺北地方院│（原審卷(四)第│            │
│  │            │        │ 大安區敦化南 │汽車電線剪斷後│可能為他人失竊│檢察署93年偵字第│233頁背面） │            │
│  │            │        │ 路2段154巷底 │竊得財物。    │之物，仍買受贓│3718號卷第87至89│            │            │
│  │            │        │ 發現遭竊     │（臺灣臺北地方│物之。        │頁）            │            │            │
│  │            │        │              │法院檢察署93年│              │2.贓物認領保管單│            │            │
│  │            │        │              │偵字第3718號卷│              │（臺灣臺北地方院│            │            │
│  │            │        │              │第88頁）      │              │檢察署93年偵字第│            │            │
│  │            │        │              │              │              │3718號卷第90頁）│            │            │
│  │            │        │              │              │              │3.報案三聯單影本│            │            │
│  │            │        │              │              │              │（臺灣臺北地方院│            │            │
│  │            │        │              │              │              │檢察署93年偵字第│            │            │
│  │            │        │              │              │              │3718號卷第91頁）│            │            │
│  │            │        │              │              │              │4.遭竊前後所攝之│            │            │
│  │            │        │              │              │              │  照片12幀      │            │            │
│  │            │        │              │              │              │（臺灣臺北地方院│            │            │
│  │            │        │              │              │              │檢察署93年偵字第│            │            │
│  │            │        │              │              │              │3718號卷第92至94│            │            │
│  │            │        │              │              │              │頁）            │            │            │
├─┼──────┼────┼───────┼───────┼───────┼────────┼──────┼──────┤
│4 │TOYOTA VCD箱│癸 ○ ○│ 92年11月18日 │遭不詳人士以不│被告知不詳姓名│1.被害人之指訴  │  承  認    │            │
│  │一台        │        │ 7時許於臺北市│明工具撬破９Ｄ│之人所兜售之物│（臺灣臺北地方院│（原審卷(四)第│            │
│  │            │        │ 北投區○○路2│－８１２８號汽│可能為他人失竊│檢察署93年偵字第│232頁、第234│            │
│  │            │        │ 段356號前發現│車右前車窗玻璃│之物，仍買受贓│3718號卷第100 至│頁）        │            │
│  │            │        │ 遭竊         │後竊得財物。  │物之。        │102頁、185頁）  │            │            │
│  │            │        │              │（臺灣臺北地方│              │2.贓物認領保管單│            │            │
│  │            │        │              │法院檢察署93年│              │（臺灣臺北地方院│            │            │
│  │            │        │              │偵字第3718號卷│              │檢察署93年偵字第│            │            │
│  │            │        │              │第101頁）     │              │3718號卷第103 頁│            │            │
│  │            │        │              │              │              │）              │            │            │
│  │            │        │              │              │              │3.刑事案件證明單│            │            │
│  │            │        │              │              │              │（臺灣臺北地方院│            │            │
│  │            │        │              │              │              │檢察署93年偵字第│            │            │
│  │            │        │              │              │              │3718號卷第104 頁│            │            │
│  │            │        │              │              │              │）              │            │            │
├─┼──────┼────┼───────┼───────┼───────┼────────┼──────┼──────┤
│5 │NECVOX液晶螢│辰 ○ ○│ 92年12月30日 │遭不詳人士以不│被告知不詳姓名│1.被害人之指訴  │  承  認    │            │
│  │幕一台      │        │ 5時30分許於臺│明工具撬破５４│之人所兜售之物│（臺灣臺北地方院│（原審卷(四)第│            │
│  │            │        │ 北縣三重市仁 │２７－ＤＨ號汽│可能為他人失竊│檢察署93年偵字第│232頁、第234│            │
│  │            │        │ 愛街216號前遭│車右前車窗玻璃│之物，仍買受贓│3718號卷第106 至│頁）        │            │
│  │            │        │ 竊           │後竊得財物。  │物之。        │108頁）         │            │            │
│  │            │        │              │（臺灣臺北地方│              │2.贓物認領保管單│            │            │
│  │            │        │              │法院檢察署93年│              │（臺灣臺北地方院│            │            │
│  │            │        │              │偵字第3718號卷│              │檢察署93年偵字第│            │            │
│  │            │        │              │第107頁）     │              │3718號卷第109 頁│            │            │
│  │            │        │              │              │              │）              │            │            │
│  │            │        │              │              │              │3.報案三聯單影本│            │            │
│  │            │        │              │              │              │（臺灣臺北地方院│            │            │
│  │            │        │              │              │              │檢察署93年偵字第│            │            │
│  │            │        │              │              │              │3718號卷第110 頁│            │            │
│  │            │        │              │              │              │）              │            │            │
├─┼──────┼────┼───────┼───────┼───────┼────────┼──────┼──────┤
│6 │VCD 液晶螢幕│甲 ○ ○│ 92年12月13日 │遭不詳人士以不│被告知不詳姓名│1.被害人之指訴  │  承  認    │            │
│  │一台、遙控器│        │ 15時於臺北縣 │明工具破壞ＨＯ│之人所兜售之物│（臺灣臺北地方院│（原審卷(四)第│            │
│  │一支        │        │ 中和市○○街 │－６８８３號汽│可能為他人失竊│檢察署93年偵字第│234頁背面） │            │
│  │            │        │ 26之2號前發現│車左前車門鎖後│之物，仍買受贓│3718號卷第118 至│            │            │
│  │            │        │ 遭竊         │，竊得財物。  │物之。        │120頁）         │            │            │
│  │            │        │              │（臺灣臺北地方│              │2.贓物認領保管單│            │            │
│  │            │        │              │法院檢察署93年│              │（臺灣臺北地方院│            │            │
│  │            │        │              │偵字第3718號卷│              │檢察署93年偵字第│            │            │
│  │            │        │              │第119頁）     │              │3718號卷第121 頁│            │            │
│  │            │        │              │              │              │）              │            │            │
│  │            │        │              │              │              │3.報案三聯單影本│            │            │
│  │            │        │              │              │              │（臺灣臺北地方院│            │            │
│  │            │        │              │              │              │檢察署93年偵字第│            │            │
│  │            │        │              │              │              │3718號卷第121- 1│            │            │
│  │            │        │              │              │              │頁）            │            │            │
├─┼──────┼────┼───────┼───────┼───────┼────────┼──────┼──────┤
│7 │汽車音響主機│庚 ○ ○│ 92年12月26日 │遭不詳人士將Ｄ│被告知不詳姓名│1.被害人之指訴  │  承  認    │            │
│  │一台        │        │ 7時許於臺北市│Ｈ－５８６５號│之人所兜售之物│（臺灣臺北地方院│（原審卷(四)第│            │
│  │            │        │ 中正區紹興北 │汽車後方三角玻│可能為他人失竊│檢察署93年偵字第│232頁、第234│            │
│  │            │        │ 路與北平東路 │璃敲破，再侵入│之物，仍買受贓│3718號卷第122 至│頁背面）    │            │
│  │            │        │ 口發現遭竊   │車內竊得財物。│物之。        │124頁）         │            │            │
│  │            │        │              │（臺灣臺北地方│              │2.贓物認領保管單│            │            │
│  │            │        │              │法院檢察署93年│              │  影本          │            │            │
│  │            │        │              │偵字第3718號卷│              │（臺灣臺北地方院│            │            │
│  │            │        │              │第124頁）     │              │檢察署93年偵字第│            │            │
│  │            │        │              │              │              │3718號卷第125 頁│            │            │
│  │            │        │              │              │              │）              │            │            │
│  │            │        │              │              │              │3.報案三聯單影本│            │            │
│  │            │        │              │              │              │（臺灣臺北地方院│            │            │
│  │            │        │              │              │              │檢察署93年偵字第│            │            │
│  │            │        │              │              │              │3718號卷第126 頁│            │            │
│  │            │        │              │              │              │）              │            │            │
├─┼──────┼────┼───────┼───────┼───────┼────────┼──────┼──────┤
│8 │國際牌汽車影│戊 ○ ○│ 92年1月7日7時│遭不詳人士將２│被告知不詳姓名│1.被害人之指訴  │  承  認    │            │
│  │音一組      │        │ 30分許於臺北 │８２０－ＤＬ號│之人所兜售之物│（臺灣臺北地方院│（原審卷(四)第│            │
│  │            │        │ 文山區○○街 │汽車右前車窗敲│可能為他人失竊│檢察署93年偵字第│232頁、第235│            │
│  │            │        │ 49號前發現遭 │破再剪斷電線而│之物，仍買受贓│3718號卷第138 至│頁）        │            │
│  │            │        │ 竊           │竊得財物。    │物之。        │140頁、185頁）  │            │            │
│  │            │        │              │（臺灣臺北地方│              │2.贓物認領保管單│            │            │
│  │            │        │              │法院檢察署93年│              │  影本          │            │            │
│  │            │        │              │偵字第3718號卷│              │（臺灣臺北地方院│            │            │
│  │            │        │              │第139頁）     │              │檢察署93年偵字第│            │            │
│  │            │        │              │              │              │3718號卷第141 頁│            │            │
│  │            │        │              │              │              │）              │            │            │
│  │            │        │              │              │              │3.報案三聯單影本│            │            │
│  │            │        │              │              │              │（臺灣臺北地方院│            │            │
│  │            │        │              │              │              │檢察署93年偵字第│            │            │
│  │            │        │              │              │              │3718號卷第142 頁│            │            │
│  │            │        │              │              │              │）              │            │            │
│  │            │        │              │              │              │4.Panasonic 汽車│            │            │
│  │            │        │              │              │              │  影音系統型號  │            │            │
│  │            │        │              │              │              │（臺灣臺北地方院│            │            │
│  │            │        │              │              │              │檢察署93年偵字第│            │            │
│  │            │        │              │              │              │3718號卷第142 頁│            │            │
│  │            │        │              │              │              │）              │            │            │
│  │            │        │              │              │              │5.車輛進廠維修資│            │            │
│  │            │        │              │              │              │  料單影本      │            │            │
│  │            │        │              │              │              │（臺灣臺北地方院│            │            │
│  │            │        │              │              │              │檢察署93年偵字第│            │            │
│  │            │        │              │              │              │3718號卷第143 頁│            │            │
│  │            │        │              │              │              │）              │            │            │
├─┼──────┼────┼───────┼───────┼───────┼────────┼──────┼──────┤
│9 │國際牌汽車影│乙 ○ ○│ 93年1月7日11 │遭不詳人士將４│被告知不詳姓名│1.被害人之指訴  │  承  認    │            │
│  │音一組      │        │ 時50分許於臺 │５７２－ＤＪ車│之人所兜售之物│（臺灣臺北地方院│（原審卷(四)第│            │
│  │            │        │ 北縣新店市耕 │窗敲破再剪斷電│可能為他人失竊│檢察署93年偵字第│232頁、第235│            │
│  │            │        │ 莘醫院停車場 │線而竊得財物。│之物，仍買受贓│3718號卷第144 至│頁）        │            │
│  │            │        │ 內遭竊       │（臺灣臺北地方│物之。        │146頁、185頁）  │            │            │
│  │            │        │              │法院檢察署93年│              │2.贓物認領保管單│            │            │
│  │            │        │              │偵字第3718號卷│              │  影本          │            │            │
│  │            │        │              │第145頁）     │              │（臺灣臺北地方院│            │            │
│  │            │        │              │              │              │檢察署93年偵字第│            │            │
│  │            │        │              │              │              │3718號卷第147 頁│            │            │
│  │            │        │              │              │              │）              │            │            │
│  │            │        │              │              │              │3.員警工作紀錄簿│            │            │
│  │            │        │              │              │              │  影本          │            │            │
│  │            │        │              │              │              │（臺灣臺北地方院│            │            │
│  │            │        │              │              │              │檢察署93年偵字第│            │            │
│  │            │        │              │              │              │3718號卷第148 頁│            │            │
│  │            │        │              │              │              │）              │            │            │
├─┼──────┼────┼───────┼───────┼───────┼────────┼──────┼──────┤
│10│NEC牌VCD主機│丑 ○ ○│ 93年1月2日零 │遭不詳人士將Ｄ│被告知不詳姓名│1.被害人之指訴  │  承  認    │            │
│  │一台        │        │ 時於臺北縣土 │Ｂ－８１８５號│之人所兜售之物│（臺灣臺北地方法│（原審卷(四)第│            │
│  │            │        │ 城市○○路上 │汽車駕駛座右邊│可能為他人失竊│院檢察署93年偵字│232頁、第235│            │
│  │            │        │ 遭竊         │車門鎖破壞後，│之物，仍買受贓│第12779號卷第31 │頁背面）    │            │
│  │            │        │              │竊得財物。    │物之。        │至34頁）        │            │            │
│  │            │        │              │（臺灣臺北地方│              │2.贓物認領保管單│            │            │
│  │            │        │              │法院檢察署93年│              │（臺灣臺北地方法│            │            │
│  │            │        │              │偵字第12779號 │              │院檢察署93年偵字│            │            │
│  │            │        │              │卷第32頁）    │              │第12779號卷第56 │            │            │
│  │            │        │              │              │              │頁）            │            │            │
│  │            │        │              │              │              │3.汽車行照影本  │            │            │
│  │            │        │              │              │              │（臺灣臺北地方法│            │            │
│  │            │        │              │              │              │院檢察署93年偵字│            │            │
│  │            │        │              │              │              │第12779號卷第57 │            │            │
│  │            │        │              │              │              │頁）            │            │            │
├─┼──────┼────┼───────┼───────┼───────┼────────┼──────┼──────┤
│11│汽車音響主機│丙 ○ ○│ 92年5月23日零│遭不詳人士車子│被告知不詳姓名│1.被害人之指訴（│  承  認    │            │
│  │一台        │        │ 時於臺北市文 │將Ｔ６－６２０│之人所兜售之物│臺灣臺北地方法檢│（原審卷(四)第│            │
│  │            │        │ 區○○路○段  │３號汽車駕駛座│可能為他人失竊│察署93年偵字第  │236頁）     │            │
│  │            │        │ 204巷內遭竊  │右後玻璃打破後│之物，仍買受贓│12779號卷第38至 │            │            │
│  │            │        │              │，竊得財物。  │物之。        │40頁）          │            │            │
│  │            │        │              │（臺灣臺北地方│              │2.贓物認領保管單│            │            │
│  │            │        │              │法院檢察署93年│              │（臺灣臺北地方法│            │            │
│  │            │        │              │偵字第12779號 │              │院檢察署93年偵字│            │            │
│  │            │        │              │卷第39頁）    │              │第12779號卷第60 │            │            │
│  │            │        │              │              │              │頁）            │            │            │
├─┼──────┼────┼───────┼───────┼───────┼────────┼──────┼──────┤
│12│汽車音響主機│壬 ○ ○│ 92年11月1日16│遭不詳人士將１│被告知不詳姓名│1.被害人之指訴  │  承  認    │            │
│  │一台        │        │ 時30分許於臺 │４８５－ＤＢ號│之人所兜售之物│（臺灣臺北地方院│（原審卷(四)第│            │
│  │            │        │ 北縣板橋市莒 │汽車右前車窗敲│可能為他人失竊│檢察署93年偵字第│232頁、第236│            │
│  │            │        │ 光133巷對面停│破再剪斷電線而│之物，仍買受贓│12779號卷第41 至│頁）        │            │
│  │            │        │ 車場         │竊得財物。    │物之。        │43頁）          │            │            │
│  │            │        │              │（臺灣臺北地方│              │2.贓物認領保管單│            │            │
│  │            │        │              │法院檢察署93年│              │（臺灣臺北地方院│            │            │
│  │            │        │              │偵字第12779號 │              │檢察署93年偵字第│            │            │
│  │            │        │              │卷第41頁）    │              │12779號卷第62 頁│            │            │
│  │            │        │              │              │              │）              │            │            │
│  │            │        │              │              │              │3.報案三聯單影本│            │            │
│  │            │        │              │              │              │（臺灣臺北地方院│            │            │
│  │            │        │              │              │              │檢察署93年偵字第│            │            │
│  │            │        │              │              │              │12779號卷第61 頁│            │            │
│  │            │        │              │              │              │）              │            │            │
└─┴──────┴────┴───────┴───────┴───────┴────────┴──────┴──────┘
附表二：檢察官移送併辦（臺灣基隆地方法院檢察署九十四年度
        偵字第一九八三號），但與前開有罪部分具連續犯之裁
        判上一罪關係，應由本院依刑事訴訟法第二百六十七條
        擴張犯罪事實審理部分：
┌─┬──────┬────┬───────┬───────┬───────┬────────┬──────┬──────┐
│編│贓 物 名 稱 │被 害 人│財產權被侵害之│贓物之來源    │被告之犯罪手法│證據            │供述        │備註        │
│號│            │        │時間及地點    │              │              │                │            │            │
├─┼──────┼────┼───────┼───────┼───────┼────────┼──────┼──────┤
│1 │藍色汽車音響│寅 ○ ○│ 93年10月間於 │石明華破壞Ｔ８│被告知石明華所│1.被害人之指訴  │  承  認    │            │
│  │主機一台    │        │ 基隆市中正區 │－８８８６號汽│兜售之物可能為│（臺灣基隆地方法│（原審卷(四)第│            │
│  │            │        │ 新豐街碧海擎 │車駕駛座旁車窗│他人失竊之物，│院檢察署94年偵字│232頁、第236│            │
│  │            │        │ 天社區地下室 │入內行竊（臺灣│仍買受贓物。  │第1983號卷第32至│頁背面）    │            │
│  │            │        │ 停車場遭竊   │基隆地方法院檢│              │33頁）          │            │            │
│  │            │        │              │察署94年偵字第│              │2.證人石明華之供│            │            │
│  │            │        │              │1983號卷第18、│              │  述            │            │            │
│  │            │        │              │32頁、臺灣基隆│              │（臺灣基隆地方法│            │            │
│  │            │        │              │地方法院檢察署│              │院檢察署94年偵字│            │            │
│  │            │        │              │94年偵字第1006│              │第1983號卷第18頁│            │            │
│  │            │        │              │號卷(二)第14頁、│              │、臺灣基隆地方法│            │            │
│  │            │        │              │24頁）        │              │院檢察署94年偵字│            │            │
│  │            │        │              │              │              │第1006號卷(二)第14│            │            │
│  │            │        │              │              │              │頁、24頁）      │            │            │
│  │            │        │              │              │              │3.贓物認領保管單│            │            │
│  │            │        │              │              │              │（臺灣基隆地方法│            │            │
│  │            │        │              │              │              │院檢察署94年偵字│            │            │
│  │            │        │              │              │              │第1983號卷第35頁│            │            │
│  │            │        │              │              │              │）              │            │            │
│  │            │        │              │              │              │4.贓物照片2幀   │            │            │
│  │            │        │              │              │              │（臺灣基隆地方法│            │            │
│  │            │        │              │              │              │院檢察署94年偵字│            │            │
│  │            │        │              │              │              │第1983號卷第34頁│            │            │
│  │            │        │              │              │              │）              │            │            │
├─┼──────┼────┼───────┼───────┼───────┼────────┼──────┼──────┤
│2 │SONY牌 汽車 │丁 ○ ○│ 94年3月31日7 │ＤＯ－９２８６│被告知不詳姓名│1.被害人之指訴  │  承  認    │            │
│  │音響主機一台│        │ 時許於臺北縣 │號汽車行竊手法│之人所兜售之物│（臺灣基隆地方法│（原審卷(四)第│            │
│  │（連面板）、│        │ 新店市○○路 │不詳，因車門窗│可能為他人失竊│院檢察署94年偵字│232頁、第237│            │
│  │裕隆牌方向盤│        │ 8巷口遭竊    │均未遭破壞    │之物，仍買受贓│第1983號卷第68至│頁）        │            │
│  │一個、裕隆牌│        │              │（臺灣基隆地方│物。          │69頁）          │            │            │
│  │安全氣囊一個│        │              │法院檢察署94年│              │2.贓物認領保管單│            │            │
│  │本院審理時證│        │              │偵字第1983號卷│              │（臺灣基隆地方法│            │            │
│  │稱其所失竊之│        │              │第68頁）      │              │院檢察署94年偵字│            │            │
│  │物品為儀表版│        │              │              │              │第1983號卷第71頁│            │            │
│  │、中控台總成│        │              │              │              │）              │            │            │
│  │（方向盤、空│        │              │              │              │3.贓物照片6幀   │            │            │
│  │調出風口、面│        │              │              │              │（臺灣基隆地方法│            │            │
│  │板、音響）、│        │              │              │              │院檢察署94年偵字│            │            │
│  │雙氣囊（駕駛│        │              │              │              │第1983號卷第72頁│            │            │
│  │座及助手席）│        │              │              │              │）              │            │            │
│  │、行車電腦三│        │              │              │              │4.車輛尋獲電腦輸│            │            │
│  │台          │        │              │              │              │  入單          │            │            │
│  │            │        │              │              │              │（臺灣基隆地方法│            │            │
│  │            │        │              │              │              │院檢察署94年偵字│            │            │
│  │            │        │              │              │              │第1983號卷第73頁│            │            │
│  │            │        │              │              │              │）              │            │            │
├─┼──────┼────┼───────┼───────┼───────┼────────┼──────┼──────┤
│3 │NECVOX 牌 DA│辛 ○ ○│ 94年3月間於基│遭不詳人士以硬│被告知不詳姓名│1.被害人之指訴  │  承  認    │            │
│  │6800 汽車 TV│        │ 隆市○○○街 │物破壞７４８５│之人所兜售之物│（臺灣基隆地方法│（原審卷(四)第│            │
│  │螢幕一台    │        │ 62巷228號前遭│－ＤＲ號汽車駕│可能為他人失竊│院檢察署94年偵字│232頁、第237│            │
│  │            │        │ 竊           │駛座旁車窗入內│之物，仍買受贓│第1983號卷第201 │頁背面）    │            │
│  │            │        │              │行竊          │物。          │至202頁）       │            │            │
│  │            │        │              │（臺灣基隆地方│              │2.贓物認領保管單│            │            │
│  │            │        │              │法院檢察署94年│              │（臺灣基隆地方法│            │            │
│  │            │        │              │偵字第1983號卷│              │院檢察署94年偵字│            │            │
│  │            │        │              │第202頁）     │              │第1983號卷第204 │            │            │
│  │            │        │              │              │              │頁）            │            │            │
│  │            │        │              │              │              │3.贓物照片4幀   │            │            │
│  │            │        │              │              │              │（臺灣基隆地方法│            │            │
│  │            │        │              │              │              │院檢察署94年偵字│            │            │
│  │            │        │              │              │              │第1983號卷第205 │            │            │
│  │            │        │              │              │              │至206頁）       │            │            │
├─┼──────┼────┼───────┼───────┼───────┼────────┼──────┼──────┤
│4 │JVC 牌 KDG45│卯 ○ ○│ 94年3月間於臺│遭不詳人士以硬│被告知不詳姓名│1.被害人之指訴  │  承  認    │            │
│  │5 汽車音響主│        │ 北縣永和市竹 │物破壞ＡＰ－７│之人所兜售之物│（臺灣基隆地方法│（原審卷(四)第│            │
│  │機一台      │        │ 林路91巷47弄 │３８７號汽車駕│可能為他人失竊│院檢察署94年偵字│232頁、第238│            │
│  │            │        │ 15號前遭竊   │駛座旁車窗入內│之物，仍買受贓│第1983號卷第207 │頁）        │            │
│  │            │        │              │行竊。        │物。          │至208頁）       │            │            │
│  │            │        │              │（臺灣基隆地方│              │2.贓物認領保管單│            │            │
│  │            │        │              │法院檢察署94年│              │（臺灣基隆地方法│            │            │
│  │            │        │              │偵字第1983號卷│              │院檢察署94年偵字│            │            │
│  │            │        │              │第208頁）     │              │第1983號卷第209 │            │            │
│  │            │        │              │              │              │頁）            │            │            │
│  │            │        │              │              │              │3.贓物照片2幀   │            │            │
│  │            │        │              │              │              │（臺灣基隆地方法│            │            │
│  │            │        │              │              │              │院檢察署94年偵字│            │            │
│  │            │        │              │              │              │第1983號卷第210 │            │            │
│  │            │        │              │              │              │頁）            │            │            │
└─┴──────┴────┴───────┴───────┴───────┴────────┴──────┴──────┘
附表三：本案起訴，但不能證明被告犯罪，因檢察官認與前開有
        罪部分具連續犯之裁判上一罪關係，爰不另為無罪諭知
        部分：
┌─┬──────┬────┬───────┬───────┬───────┬────────┬──────┬──────┐
│編│被認領之物  │認領人  │認領人稱財產權│檢察官指訴贓物│檢察官指訴被告│檢察官所提之證據│被告供述    │認領人認贓程│
│號│            │        │被侵害之時間及│之來源        │之犯罪手法    │                │            │序          │
│  │            │        │地點          │              │              │                │            │            │
├─┼──────┼────┼───────┼───────┼───────┼────────┼──────┼──────┤
│1 │Clarion 主機│子 ○ ○│ 92年3月19日  │遭不詳人士將６│被告知不詳姓名│1.認領人之指訴  │  否  認    │指認贓物程序│
│  │一台        │        │ 10時於臺北市 │Ｅ－１９８８號│之人所兜售之物│（臺灣臺北地方法│            │：警方有問遺│
│  │            │        │ 中正區羅斯福 │汽車右前車窗破│可能為他人失竊│院檢察署93年偵字│            │  失物之廠牌│
│  │            │        │ 路2段48巷1號 │壞，再侵入車內│之物，仍買受贓│第3718號卷第28至│            │  、價值、特│
│  │            │        │ 前發現遭竊   │竊得財物。    │物之。故被告涉│30頁）          │            │  徵，被害人│
│  │            │        │              │（臺灣臺北地方│嫌刑法第349條 │2.贓物認領保管單│            │  稱其特徵為│
│  │            │        │              │法院檢察署93年│第2項故買贓物 │（臺灣臺北地方法│            │  銀色，且廠│
│  │            │        │              │偵字第3718號卷│罪。          │院檢察署93年偵字│            │  牌很少。  │
│  │            │        │              │第30頁）      │              │第3718號卷第33頁│            │（臺灣臺北地│
│  │            │        │              │              │              │）              │            │方法院檢察署│
│  │            │        │              │              │              │3.報案三聯單影本│            │93年偵字第  │
│  │            │        │              │              │              │（臺灣臺北地方法│            │3718號卷第29│
│  │            │        │              │              │              │院檢察署93年偵字│            │頁至第30頁）│
│  │            │        │              │              │              │第3718號卷第31頁│            │            │
│  │            │        │              │              │              │）              │            │            │
├─┼──────┼────┼───────┼───────┼───────┼────────┼──────┼──────┤
│2 │汽車音響主機│王 維 新│ 92年5月21日  │遭不詳人士以萬│被告知不詳姓名│1.認領人之指訴  │  否  認    │1.指認贓物程│
│  │一台        │        │ 17時許於臺北 │用鑰匙開啟３Ｎ│之人所兜售之物│（臺灣臺北地方法│【被告認被害│  序：      │
│  │            │        │ 市○○路民權 │－１８２３號汽│可能為他人失竊│院檢察署93年偵字│  人認領物非│警詢：警方│
│  │            │        │ 東路6段190巷 │車車鎖，再侵入│之物，仍買受贓│第3718號卷第39至│  其所失竊，│  有詢問特徵│
│  │            │        │ 內發現遭竊   │車內竊得財物。│物。故被告涉嫌│41頁）          │  且其亦稱有│  ，認領人稱│
│  │            │        │              │（臺灣臺北地方│刑法第349條第2│2.贓物認領保管單│  貨源】    │  ，且市面上│
│  │            │        │              │法院檢察署93年│項故買贓物罪。│（臺灣臺北地方法│（原審卷(二)第│  少有。    │
│  │            │        │              │偵字第3718號卷│              │院檢察署93年偵字│19、57至58  │（臺灣臺北地│
│  │            │        │              │第40頁）      │              │第3718號卷第42頁│頁）        │方法院檢察署│
│  │            │        │              │              │              │）              │            │93年偵字第  │
│  │            │        │              │              │              │3.報案三聯單影本│            │3718號卷第40│
│  │            │        │              │              │              │（臺灣臺北地方法│            │頁至第41頁）│
│  │            │        │              │              │              │院檢察署93年偵字│            │原審訊問時│
│  │            │        │              │              │              │第3718號卷第43頁│            │：由音響中的│
│  │            │        │              │              │              │）              │            │  CD片指認。│
│  │            │        │              │              │              │                │            │（原審卷(二)第│
│  │            │        │              │              │              │                │            │55頁至第58  │
│  │            │        │              │              │              │                │            │頁）        │
│  │            │        │              │              │              │                │            │2.認領人於94│
│  │            │        │              │              │              │                │            │  月19日審判│
│  │            │        │              │              │              │                │            │  筆錄證稱領│
│  │            │        │              │              │              │                │            │  回之音響已│
│  │            │        │              │              │              │                │            │  遭竊，無法│
│  │            │        │              │              │              │                │            │  提供為證。│
│  │            │        │              │              │              │                │            │  已無確認所│
│  │            │        │              │              │              │                │            │  認領之物，│
│  │            │        │              │              │              │                │            │  確為其失竊│
│  │            │        │              │              │              │                │            │  之物。    │
│  │            │        │              │              │              │                │            │（原審卷(二)第│
│  │            │        │              │              │              │                │            │57頁）      │
├─┼──────┼────┼───────┼───────┼───────┼────────┼──────┼──────┤
│3 │三陽汽車電腦│楊 森 智│ 92年5月20日  │遭不詳人士將７│被告知不詳姓名│1.認領人之指訴  │  否  認    │1.指認贓物程│
│  │一台        │        │ 20時許於臺北 │Ｊ－４２２５號│之人所兜售之物│（臺灣臺北地方法│【被告辯稱有│  序：      │
│  │            │        │ 市內湖區民權 │汽車車鎖及車窗│可能為他人失竊│院檢察署93年偵字│  貨源】    │警詢：警方│
│  │            │        │ 東路6段36號  │破壞，再侵入車│之物，仍買受贓│第3718號卷第44至│（原審卷(二)第│  有詢問特徵│
│  │            │        │ 後方發現遭竊 │內竊得財物。  │物之。故被告涉│46頁）          │19頁）      │  ，認領人稱│
│  │            │        │              │（臺灣臺北地方│嫌刑法第349條 │2.贓物認領保管單│            │  為銀色。  │
│  │            │        │              │法院檢察署93年│第2項故買贓物 │（臺灣臺北地方法│            │（臺灣臺北地│
│  │            │        │              │偵字第3718號卷│罪。          │院檢察署93年偵字│            │方法院檢察署│
│  │            │        │              │第45頁）      │              │第3718號卷第47頁│            │93年偵字第  │
│  │            │        │              │              │              │）              │            │3718號卷第45│
│  │            │        │              │              │              │3.報案三聯單影本│            │頁至第46頁）│
│  │            │        │              │              │              │（臺灣臺北地方法│            │原審訊問時│
│  │            │        │              │              │              │院檢察署93年偵字│            │ ：只能確定 │
│  │            │        │              │              │              │第3718號卷第48頁│            │  是同款，無│
│  │            │        │              │              │              │）              │            │  法確定編號│
│  │            │        │              │              │              │                │            │  是否相同。│
│  │            │        │              │              │              │                │            │（原審卷(二)第│
│  │            │        │              │              │              │                │            │27頁背面至第│
│  │            │        │              │              │              │                │            │28頁背面）2.│
│  │            │        │              │              │              │                │            │認領人於94  │
│  │            │        │              │              │              │                │            │  年4月7日審│
│  │            │        │              │              │              │                │            │  判筆錄中證│
│  │            │        │              │              │              │                │            │  稱僅確定領│
│  │            │        │              │              │              │                │            │  回之行車電│
│  │            │        │              │              │              │                │            │  腦與失竊物│
│  │            │        │              │              │              │                │            │  為同款，不│
│  │            │        │              │              │              │                │            │  確定編號是│
│  │            │        │              │              │              │                │            │  否一樣。  │
│  │            │        │              │              │              │                │            │（原審卷(二)第│
│  │            │        │              │              │              │                │            │28頁）      │
├─┼──────┼────┼───────┼───────┼───────┼────────┼──────┼──────┤
│4 │TOYOYA音響一│鄭 志 誠│ 92年7月22日  │遭不詳人士將３│被告知不詳姓名│1.認領人之指訴  │  否  認    │1.指認贓物程│
│  │台          │        │ 17時許於臺北 │Ｃ－７３０３號│之人所兜售之物│（臺灣臺北地方法│【被告陳稱音│  序：      │
│  │            │        │ 文山區○○路 │汽車電線剪斷後│可能為他人失竊│院檢察署93年偵字│  響為原廠，│警詢：警方│
│  │            │        │ 2段79巷12弄24│竊得財物。    │之物，仍買受贓│第3718號卷第53至│  可從機號找│  有詢問特徵│
│  │            │        │ 號前發現遭竊 │（臺灣臺北地方│物之。故被告涉│55頁、185 頁）  │  出配屬的車│  ，認領人稱│
│  │            │        │              │法院檢察署93年│嫌刑法第349條 │2.贓物認領保管單│  輛】      │  黑色面板，│
│  │            │        │              │偵字第3718號卷│第2項故買贓物 │（臺灣臺北地方法│（原審卷(二)第│  且係TOYOTA│
│  │            │        │              │第54頁）      │罪。          │院檢察署93年偵字│29頁）      │  原廠音響，│
│  │            │        │              │              │              │第3718號卷第56頁│            │  可確認為其│
│  │            │        │              │              │              │）              │            │  所失竊。  │
│  │            │        │              │              │              │3.報案三聯單影本│            │（臺灣臺北地│
│  │            │        │              │              │              │（臺灣臺北地方法│            │方法院檢察署│
│  │            │        │              │              │              │院檢察署93年偵字│            │93年偵字第  │
│  │            │        │              │              │              │第3718號卷第57頁│            │3718號卷第54│
│  │            │        │              │              │              │）              │            │頁至第55頁）│
│  │            │        │              │              │              │4.汽車行照影本  │            │原審訊問時│
│  │            │        │              │              │              │（臺灣臺北地方法│            │：依音響是否│
│  │            │        │              │              │              │院檢察署93年偵字│            │  符合其車型│
│  │            │        │              │              │              │第3718號卷第58頁│            │  指認。    │
│  │            │        │              │              │              │）              │            │（原審卷(二)第│
│  │            │        │              │              │              │5.認領物照片    │            │28頁背面至第│
│  │            │        │              │              │              │（原審卷(二)第42  │            │29頁        │
│  │            │        │              │              │              │頁）            │            │            │
├─┼──────┼────┼───────┼───────┼───────┼────────┼──────┼──────┤
│5 │RHOSON汽車影│張 維 娜│ 92年8月18日零│遭不詳人士將７│被告知不詳姓名│1.認領人之指訴  │  否  認    │1.指認贓物程│
│  │音一台      │        │ 時於臺北縣中 │Ａ－２０５６號│之人所兜售之物│（臺灣臺北地方法│【被告陳稱本│  序：      │
│  │            │        │ 和市○○街6號│汽車車窗打破，│可能為他人失竊│院檢察署93年偵字│  件音響有出│警詢：警方│
│  │            │        │ 前遭竊       │再侵入車內竊得│之物，仍買受贓│第3718號卷第59至│  貨單】    │  有詢問特徵│
│  │            │        │              │財物。        │物之。故被告涉│61、187頁）     │（原審卷(二)第│  為何，認領│
│  │            │        │              │（臺灣臺北地方│嫌刑法第349條 │2.贓物認領保管單│30頁        │  人稱因其為│
│  │            │        │              │法院檢察署93年│第2項故買贓物 │（臺灣臺北地方法│            │  銀色，且該│
│  │            │        │              │偵字第3718號卷│罪。          │院檢察署93年偵字│            │  廠牌很少。│
│  │            │        │              │第60頁）      │              │第3718號卷第62頁│            │（臺灣臺北地│
│  │            │        │              │              │              │）              │            │方法院檢察署│
│  │            │        │              │              │              │3.報案三聯單查詢│            │93年偵字第  │
│  │            │        │              │              │              │  結果          │            │3718號卷第  │
│  │            │        │              │              │              │（臺灣臺北地方法│            │29頁至第30  │
│  │            │        │              │              │              │院檢察署93年偵字│            │頁）        │
│  │            │        │              │              │              │第3718號卷第63頁│            │原審訊問時│
│  │            │        │              │              │              │）              │            │：依其品牌稀│
│  │            │        │              │              │              │4.認領物照片    │            │  有及新舊程│
│  │            │        │              │              │              │（原審卷(二)第48  │            │  度。      │
│  │            │        │              │              │              │頁）            │            │（原審卷(二)第│
│  │            │        │              │              │              │                │            │29頁背面至第│
│  │            │        │              │              │              │                │            │30頁        │
├─┼──────┼────┼───────┼───────┼───────┼────────┼──────┼──────┤
│6 │三陽汽車電腦│郭 三 郎│ 92年9月2日9時│遭不詳人士將９│被告知不詳姓名│1.認領人之指訴  │  否  認    │1.指認贓物程│
│  │一台        │        │ 於臺北縣樹林 │１７－ＣＡ號汽│之人所兜售之物│（臺灣臺北地方法│【被告辯稱有│  序：      │
│  │            │        │ 市鎮○街161號│車右前車窗打破│可能為他人失竊│院檢察署93年偵字│  貨源】    │警詢：警方│
│  │            │        │ 對面發現遭竊 │，再侵入車內竊│之物，仍買受贓│第3718號卷第64至│（原審卷(二)第│  有詢問認領│
│  │            │        │              │得財物。      │物之。故被告涉│66頁）          │19頁        │  人特徵為何│
│  │            │        │              │（臺灣臺北地方│嫌刑法第349條 │2.贓物認領保管單│            │  ，認領人稱│
│  │            │        │              │法院檢察署93年│第2項故買贓物 │（臺灣臺北地方法│            │  為銀色。  │
│  │            │        │              │偵字第3718號卷│罪。          │院檢察署93年偵字│            │（臺灣臺北地│
│  │            │        │              │第65頁）      │              │第3718號卷第67頁│            │方法院檢察署│
│  │            │        │              │              │              │）              │            │93年偵字第  │
│  │            │        │              │              │              │3.維修計費單影本│            │3718號卷第65│
│  │            │        │              │              │              │（臺灣臺北地方法│            │頁至第66頁）│
│  │            │        │              │              │              │院檢察署93年偵字│            │原審訊問時│
│  │            │        │              │              │              │第3718號卷第68頁│            │：無法確定領│
│  │            │        │              │              │              │）              │            │  回之物是否│
│  │            │        │              │              │              │4.認領物照片    │            │  為其所失竊│
│  │            │        │              │              │              │（本院卷(二)第48  │            │  之物。    │
│  │            │        │              │              │              │頁）            │            │（原審卷(二)第│
│  │            │        │              │              │              │                │            │30頁背面至第│
│  │            │        │              │              │              │                │            │31頁）      │
├─┼──────┼────┼───────┼───────┼───────┼────────┼──────┼──────┤
│7 │國際牌CD箱一│康 世 杰│ 92年9月10日7 │遭不詳人士將Ｄ│被告知不詳姓名│1.認領人之指訴  │  否  認    │1.指認贓物程│
│  │盒          │        │ 時50分許於臺 │Ｎ－４３０６號│之人所兜售之物│（臺灣臺北地方法│【被告陳稱本│  序：      │
│  │            │        │ 北市信義區松 │汽車電線剪斷後│可能為他人失竊│院檢察署93年偵字│ 件 CD 箱為 │警詢：警方│
│  │            │        │ 仁路公有停車 │竊得財物。    │之物，仍買受贓│第3718號卷第69至│ 客人所送修 │  有詢問失竊│
│  │            │        │ 場內發現遭竊 │（臺灣臺北地方│物之。故被告涉│71頁）          │ ，且為水貨 │  物特徵為何│
│  │            │        │              │法院檢察署93年│嫌刑法第349條 │2.贓物認領保管單│ ，並有收據 │  ，認領人稱│
│  │            │        │              │偵字第3718號卷│第2項故買贓物 │（臺灣臺北地方法│ 原本】     │  其於購換時│
│  │            │        │              │第70頁）      │罪。          │院檢察署93年偵字│（原審卷(二)  │  有親眼見過│
│  │            │        │              │              │              │第3718號卷第72頁│32、49頁）  │  。        │
│  │            │        │              │              │              │）              │            │（臺灣臺北地│
│  │            │        │              │              │              │3.扣押物品目錄表│            │方法院檢察署│
│  │            │        │              │              │              │（臺灣臺北地方法│            │93年偵字第  │
│  │            │        │              │              │              │院檢察署93年偵字│            │3718號卷第70│
│  │            │        │              │              │              │第3718號卷第23頁│            │頁至第71頁）│
│  │            │        │              │              │              │）              │            │原審訊問時│
│  │            │        │              │              │              │4.認領物照片    │            │ ：是以面板 │
│  │            │        │              │              │              │（本院卷(二)第46  │            │  的磨損痕跡│
│  │            │        │              │              │              │頁至第47頁）    │            │  指認，不能│
│  │            │        │              │              │              │                │            │  百分百確定│
│  │            │        │              │              │              │                │            │  認領之物，│
│  │            │        │              │              │              │                │            │  為所失竊之│
│  │            │        │              │              │              │                │            │  物。      │
│  │            │        │              │              │              │                │            │（原審卷(二)第│
│  │            │        │              │              │              │                │            │31頁至第32  │
│  │            │        │              │              │              │                │            │頁）        │
├─┼──────┼────┼───────┼───────┼───────┼────────┼──────┼──────┤
│8 │行車電腦、AB│杜 周 鑫│ 92年10月1日  │遭不詳人士將Ｄ│被告知不詳姓名│1.認領人之指訴  │  否  認    │1.指認贓物程│
│  │S電腦各一台 │        │ 19時許於臺北 │Ｆ－７５０１號│之人所兜售之物│（臺灣臺北地方法│            │  序：      │
│  │            │        │ 市大安區建國 │汽車電線剪斷後│可能為他人失竊│院檢察署93年偵字│            │警詢：警方│
│  │            │        │ 南路與和平東 │竊得財物。    │之物，仍買受贓│第3718號卷第73  │            │  有詢問失竊│
│  │            │        │ 路口停車場二 │（臺灣臺北地方│物之。故被告涉│至75頁）        │            │  物特徵為何│
│  │            │        │ 樓發現遭竊   │法院檢察署93年│嫌刑法第349條 │2.贓物認領保管單│            │  ，因有修過│
│  │            │        │              │偵字第3718號卷│第2項故買贓物 │（臺灣臺北地方法│            │  ，故親眼見│
│  │            │        │              │第74至75頁）  │罪。          │院檢察署93年偵字│            │  過該物。  │
│  │            │        │              │              │              │第3718號卷第76頁│            │（臺灣臺北地│
│  │            │        │              │              │              │）              │            │方法院檢察署│
│  │            │        │              │              │              │3.報案資料      │            │93年偵字第  │
│  │            │        │              │              │              │（臺灣臺北地方法│            │3718號卷第73│
│  │            │        │              │              │              │院檢察署93年偵字│            │頁至第75頁）│
│  │            │        │              │              │              │第3718號卷第77頁│            │原審訊問時│
│  │            │        │              │              │              │）              │            │：稱不能確認│
│  │            │        │              │              │              │                │            │  認領之物為│
│  │            │        │              │              │              │                │            │  其所失竊，│
│  │            │        │              │              │              │                │            │  僅能確定屬│
│  │            │        │              │              │              │                │            │  同一款。  │
│  │            │        │              │              │              │                │            │（原審卷(二)第│
│  │            │        │              │              │              │                │            │32頁至第32  │
│  │            │        │              │              │              │                │            │頁背面）    │
├─┼──────┼────┼───────┼───────┼───────┼────────┼──────┼──────┤
│9 │三陽汽車行車│李 懷 正│ 92年11月3日20│遭不詳人士將Ｓ│被告知不詳姓名│1.認領人之指訴  │  否  認    │1.指認贓物程│
│  │電腦一台    │        │ 時許於臺北市 │９－５９７０號│之人所兜售之物│（臺灣臺北地方法│【被告陳稱被│  序：      │
│  │            │        │ 大安區○○路2│汽車車鎖破壞，│可能為他人失竊│院檢察署93年偵字│  害人所認領│警詢：警方│
│  │            │        │ 段170號前發現│再侵入竊得財物│之物，仍買受贓│第3718號卷第78至│  之行車電腦│  有詢問其所│
│  │            │        │ 遭竊         │。            │物之。故被告涉│80頁、185頁）   │  非其車型所│  失竊之物特│
│  │            │        │              │（臺灣臺北地方│嫌刑法第349條 │2.贓物認領保管單│  用，且是獨│  徵為何，認│
│  │            │        │              │法院檢察署93年│第2項故買贓物 │（臺灣臺北地方法│  立的電腦，│  領人稱為銀│
│  │            │        │              │偵字第3718號卷│罪。          │院檢察署93年偵字│  不是兩台合│  色。      │
│  │            │        │              │第79頁）      │              │第3718號卷第81頁│  在一起】  │（臺灣臺北地│
│  │            │        │              │              │              │）              │（原審卷(二)第│方法院檢察署│
│  │            │        │              │              │              │3.報案三聯單影本│60頁）      │93年偵字第  │
│  │            │        │              │              │              │（臺灣臺北地方法│            │3718號卷第79│
│  │            │        │              │              │              │院檢察署93年偵字│            │頁至第80頁）│
│  │            │        │              │              │              │第3718號卷第82頁│            │原審訊問時│
│  │            │        │              │              │              │）              │            │：依外型、型│
│  │            │        │              │              │              │4.認領物照片    │            │  號及兩顆電│
│  │            │        │              │              │              │（本院卷(二)第93  │            │  腦是裝在一│
│  │            │        │              │              │              │頁）            │            │  起的指認。│
│  │            │        │              │              │              │                │            │（原審卷(二)第│
│  │            │        │              │              │              │                │            │58頁至第60  │
│  │            │        │              │              │              │                │            │頁）        │
├─┼──────┼────┼───────┼───────┼───────┼────────┼──────┼──────┤
│10│國際牌CD箱一│馮 志 清│ 92年10月6日23│遭不詳人將８Ｇ│被告知不詳姓名│1.認領人之指訴  │  否  認    │1.指認贓物程│
│  │盒          │        │ 時許於臺北市 │－２８５２號汽│之人所兜售之物│（臺灣臺北地方法│【被告陳稱被│  序：      │
│  │            │        │ 內湖區民權東 │車電線剪斷後竊│可能為他人失竊│院檢察署93年偵字│  害人於西元│警詢：警方│
│  │            │        │ 路6段23號旁發│得財物。      │之物，仍買受贓│第3718號卷第83至│  2000年所購│  有詢問其所│
│  │            │        │ 現遭竊       │（臺灣臺北地方│物之。故被告涉│85頁、185 頁）  │  之車子，並│  失竊之物特│
│  │            │        │              │法院檢察署93年│嫌刑法第349條 │2.贓物認領保管單│  沒有配這款│  徵為何，認│
│  │            │        │              │偵字第3718號卷│第2項故買贓物 │（臺灣臺北地方法│  國際牌之音│  領人稱為黑│
│  │            │        │              │第84頁）      │罪。          │院檢察署93年偵字│  響】      │  色面板、六│
│  │            │        │              │              │              │第3718號卷第85-1│（原審卷(二)第│  片裝CD且為│
│  │            │        │              │              │              │頁）            │108頁背面） │  原廠音響。│
│  │            │        │              │              │              │3.客戶維修紀錄表│            │（臺灣臺北地│
│  │            │        │              │              │              │（臺灣臺北地方法│            │方法院檢察署│
│  │            │        │              │              │              │院檢察署93年偵字│            │93年偵字第  │
│  │            │        │              │              │              │第3718號卷第86頁│            │3718號卷第84│
│  │            │        │              │              │              │）              │            │頁至第85頁）│
│  │            │        │              │              │              │4.認領物照片    │            │原審訊問時│
│  │            │        │              │              │              │（本院卷(二)第125 │            │：依型號指認│
│  │            │        │              │              │              │頁）            │            │  且其音響因│
│  │            │        │              │              │              │                │            │  較古老，要│
│  │            │        │              │              │              │                │            │  推第二次才│
│  │            │        │              │              │              │                │            │  能完全推開│
│  │            │        │              │              │              │                │            │  。        │
│  │            │        │              │              │              │                │            │（原審卷(二)第│
│  │            │        │              │              │              │                │            │108頁至第109│
│  │            │        │              │              │              │                │            │頁）        │
├─┼──────┼────┼───────┼───────┼───────┼────────┼──────┼──────┤
│11│先鋒牌汽車音│許 立 德│ 92年11月10日 │遭不詳人士將１│被告知不詳姓名│1.認領人之指訴  │  否  認    │1.指認贓物程│
│  │響一台      │        │ 7時許於臺北市│１０９－ＤＧ號│之人所兜售之物│（臺灣臺北地方法│【被告陳稱被│  序：      │
│  │            │        │ 士林區○○路 │汽車左後車窗破│可能為他人失竊│院檢察署93年偵字│  害人所提之│警詢：警方│
│  │            │        │ 士林紙廠旁發 │壞，再侵入車內│之物，仍買受贓│第3718號卷第95至│  型號標籤，│  有詢問其所│
│  │            │        │ 現遭竊       │竊得財物。    │物之。故被告涉│97頁、185頁）   │  沒有機號，│  失竊之物特│
│  │            │        │              │（臺灣臺北地方│嫌刑法第349條 │2.贓物認領保管單│  僅能證明為│  徵為何，認│
│  │            │        │              │法院檢察署93年│第2項故買贓物 │  影本          │  同款，不能│  領人稱為黑│
│  │            │        │              │偵字第3718號卷│罪。          │（臺灣臺北地方法│  證明為所失│  色。      │
│  │            │        │              │第96頁）      │              │院檢察署93年偵字│  竊之物】  │（臺灣臺北地│
│  │            │        │              │              │              │第3718號卷第98頁│（臺灣臺北地│方法院檢察署│
│  │            │        │              │              │              │）              │方法院93年易│93年偵字第  │
│  │            │        │              │              │              │3.失竊案件證明單│字第1308號第│3718號卷第96│
│  │            │        │              │              │              │（臺灣臺北地方法│卷(二)第65頁）│頁至第97頁）│
│  │            │        │              │              │              │院檢察署93年偵字│            │原審訊問時│
│  │            │        │              │              │              │第3718號卷第99頁│            │：依外觀及型│
│  │            │        │              │              │              │）              │            │　號。      │
│  │            │        │              │              │              │4.先鋒牌商品保證│            │（原審卷(二)第│
│  │            │        │              │              │              │  書影本        │            │63頁至第66  │
│  │            │        │              │              │              │（臺灣臺北地方法│            │頁）        │
│  │            │        │              │              │              │院檢察署93年偵字│            │            │
│  │            │        │              │              │              │第3718號卷第99頁│            │            │
│  │            │        │              │              │              │）              │            │            │
│  │            │        │              │              │              │5.認領物照片    │            │            │
│  │            │        │              │              │              │（本院卷(二)第91  │            │            │
│  │            │        │              │              │              │頁至第92頁）    │            │            │
├─┼──────┼────┼───────┼───────┼───────┼────────┼──────┼──────┤
│12│國際牌衛星導│葉 明 儒│ 92年12月3日5 │遭不詳人士將７│被告知不詳姓名│1.認領人之指訴  │  否  認    │1.指認贓物程│
│  │航器一台    │        │ 時許於臺北縣 │Ｎ－３６７７號│之人所兜售之物│（臺灣臺北地方法│【被告辯稱有│  序：      │
│  │            │        │ 中和市○○路 │汽車車窗打破，│可能為他人失竊│院檢察署93年偵字│  貨源】    │警詢：警方│
│  │            │        │ 與中山路口發 │再侵入車內竊得│之物，仍買受贓│第3718號卷第111 │（原審卷(二)第│  有詢問其所│
│  │            │        │ 現遭竊       │財物。        │物之。故被告涉│至113頁）       │20頁）      │  失竊之物特│
│  │            │        │              │（臺灣臺北地方│嫌刑法第349條 │2.贓物認領保管單│            │  徵為何，認│
│  │            │        │              │法院檢察署93年│第2項故買贓物 │（臺灣臺北地方法│            │  領人稱為黑│
│  │            │        │              │偵字第3718號卷│罪。          │院檢察署93年偵字│            │  色且品牌稀│
│  │            │        │              │第112頁）     │              │第3718號卷第114 │            │  少。      │
│  │            │        │              │              │              │頁）            │            │（臺灣臺北地│
│  │            │        │              │              │              │3.報案三聯單影本│            │方法院檢察署│
│  │            │        │              │              │              │（臺灣臺北地方法│            │93年偵字第  │
│  │            │        │              │              │              │院檢察署93年偵字│            │3718號卷第  │
│  │            │        │              │              │              │第3718號卷第115 │            │112頁至第113│
│  │            │        │              │              │              │頁）            │            │頁）        │
│  │            │        │              │              │              │4.失竊後之照片 2│            │原審訊問時│
│  │            │        │              │              │              │  幀            │            │：依廠牌及型│
│  │            │        │              │              │              │（臺灣臺北地方法│            │號指認。    │
│  │            │        │              │              │              │院檢察署93年偵字│            │（原審卷(二)第│
│  │            │        │              │              │              │第3718號卷第116 │            │240頁背面至 │
│  │            │        │              │              │              │頁）            │            │第241頁背面 │
│  │            │        │              │              │              │5.Panasonic 汽車│            │）          │
│  │            │        │              │              │              │  導航系統說明書│            │            │
│  │            │        │              │              │              │  ，品號CD-DV18 │            │            │
│  │            │        │              │              │              │  00T           │            │            │
│  │            │        │              │              │              │（臺灣臺北地方法│            │            │
│  │            │        │              │              │              │院檢察署93年偵字│            │            │
│  │            │        │              │              │              │第3718號卷第117 │            │            │
│  │            │        │              │              │              │頁）            │            │            │
├─┼──────┼────┼───────┼───────┼───────┼────────┼──────┼──────┤
│13│國際牌音響主│朱 友 信│ 92年12月26日 │遭不詳人士以不│被告知不詳姓名│1.認領人之指訴  │  否  認    │1.指認贓物程│
│  │機一台      │        │ 8時許於臺北市│明工具撬破９Ｄ│之人所兜售之物│（臺灣臺北地方法│【被告陳稱被│  序：      │
│  │            │        │ 中山區敬業一 │－８１６３號汽│可能為他人失竊│院檢察署93年偵字│  害人僅憑型│警詢：警方│
│  │            │        │ 路與敬業三路 │車右前車窗玻璃│之物，仍買受贓│第3718號卷第127 │  號認領，無│  有詢問其所│
│  │            │        │ 口發現遭竊   │後竊得財物。  │物之。故被告涉│至129頁、185頁）│  法證明認領│  失竊之物特│
│  │            │        │              │（臺灣臺北地方│嫌刑法第349條 │2.贓物認領保管單│  物為其所有│  徵為何，認│
│  │            │        │              │法院檢察署93年│第2項故買贓物 │（臺灣臺北地方法│  ，且其辯稱│  領人稱有原│
│  │            │        │              │偵字第3718號卷│罪。          │院檢察署93年偵字│  有貨源】  │  廠型號資料│
│  │            │        │              │第128頁）     │              │第3718號卷第130 │（原審卷(二)第│  可以核對。│
│  │            │        │              │              │              │頁）            │20、138頁） │（臺灣臺北地│
│  │            │        │              │              │              │3.報案三聯單影本│            │方法院檢察署│
│  │            │        │              │              │              │（臺灣臺北地方法│            │93年偵字第  │
│  │            │        │              │              │              │院檢察署93年偵字│            │3718號卷第  │
│  │            │        │              │              │              │第3718號卷第131 │            │128頁至第129│
│  │            │        │              │              │              │頁）            │            │頁）        │
│  │            │        │              │              │              │4.汽車行照影本  │            │原審訊問時│
│  │            │        │              │              │              │（臺灣臺北地方法│            │：依車子的原│
│  │            │        │              │              │              │院檢察署93年偵字│            │  始資料及音│
│  │            │        │              │              │              │第3718號卷第131 │            │  響之型號指│
│  │            │        │              │              │              │頁）            │            │  認。      │
│  │            │        │              │              │              │                │            │（原審卷(二)第│
│  │            │        │              │              │              │                │            │182頁至第183│
│  │            │        │              │              │              │                │            │頁）        │
│  │            │        │              │              │              │                │            │2.被害人已將│
│  │            │        │              │              │              │                │            │  認領物贈與│
│  │            │        │              │              │              │                │            │  其同事。  │
│  │            │        │              │              │              │                │            │（本院卷(二)第│
│  │            │        │              │              │              │                │            │183頁）     │
├─┼──────┼────┼───────┼───────┼───────┼────────┼──────┼──────┤
│14│MCLNTOSH VCD│張 睿 廉│ 93年1月2日6時│遭不詳人士將７│被告知不詳姓名│1.認領人之指訴  │  否  認    │1.指認贓物程│
│  │及主機一台  │        │ 許於臺北市北 │Ｅ－８８６６號│之人所兜售之物│（臺灣臺北地方法│            │  序：      │
│  │            │        │ 投區○○路與 │汽車車窗打破，│可能為他人失竊│院檢察署93年偵字│            │警詢：警方│
│  │            │        │ 北投路口發現 │再侵入車內竊得│之物，仍買受贓│第3718號卷第132 │            │  有詢問其所│
│  │            │        │ 遭竊         │財物。        │物之。故被告涉│至134頁）       │            │  失竊之物特│
│  │            │        │              │（臺灣臺北地方│嫌刑法第349條 │2.贓物認領保管單│            │  徵為何，認│
│  │            │        │              │法院檢察署93年│第2項故買贓物 │（臺灣臺北地方法│            │  領人稱為黑│
│  │            │        │              │偵字第3718號卷│罪。          │院檢察署93年偵字│            │  色，右邊為│
│  │            │        │              │第133頁）     │              │第3718號卷第135 │            │  金框且該種│
│  │            │        │              │              │              │頁）            │            │  廠牌種類甚│
│  │            │        │              │              │              │3.員警工作紀錄簿│            │  少。      │
│  │            │        │              │              │              │　影本          │            │（臺灣臺北地│
│  │            │        │              │              │              │（臺灣臺北地方法│            │方法院檢察署│
│  │            │        │              │              │              │院檢察署93年偵字│            │93年偵字第  │
│  │            │        │              │              │              │第3718號卷第136 │            │3718號卷第  │
│  │            │        │              │              │              │頁）            │            │133頁至第134│
│  │            │        │              │              │              │4.商品保證書影本│            │頁）        │
│  │            │        │              │              │              │（臺灣臺北地方法│            │原審訊問時│
│  │            │        │              │              │              │院檢察署93年偵字│            │：依廠牌機型│
│  │            │        │              │              │              │第3718號卷第137 │            │  編號指認。│
│  │            │        │              │              │              │頁）            │            │（原審卷(二)第│
│  │            │        │              │              │              │                │            │147頁至頁） │
│  │            │        │              │              │              │                │            │2.被害人提供│
│  │            │        │              │              │              │                │            │  之商品保證│
│  │            │        │              │              │              │                │            │  書之廠商為│
│  │            │        │              │              │              │                │            │  necvox與被│
│  │            │        │              │              │              │                │            │  害人陳稱失│
│  │            │        │              │              │              │                │            │  竊物品之品│
│  │            │        │              │              │              │                │            │  牌似有不同│
│  │            │        │              │              │              │                │            │  。        │
│  │            │        │              │              │              │                │            │（臺灣臺北地│
│  │            │        │              │              │              │                │            │方法院檢察署│
│  │            │        │              │              │              │                │            │93年偵字第37│
│  │            │        │              │              │              │                │            │18號卷第133 │
│  │            │        │              │              │              │                │            │、137頁）   │
│  │            │        │              │              │              │                │            │            │
├─┼──────┼────┼───────┼───────┼───────┼────────┼──────┼──────┤
│15│SONY汽車音響│黃 議 賢│ 92年8月19日10│遭不詳人士將５│被告知不詳姓名│1.認領人之指訴  │  否  認    │1.指認贓物程│
│  │一台、NECVOX│        │ 時30分許於臺 │Ｅ－９６０３號│之人所兜售之物│（臺灣臺北地方法│【被告辯稱有│  序：      │
│  │螢幕一台    │        │ 北縣板橋市重 │汽車右前車窗敲│可能為他人失竊│院檢察署93年偵字│  貨源】    │警詢：警方│
│  │            │        │ 慶路與成都路 │破再剪斷電線而│之物，仍買受贓│第12779號卷第19 │（原審卷(二)第│  有詢問其所│
│  │            │        │ 口遭竊       │竊得財物。    │物之。故被告涉│至21頁）        │20頁）      │  失竊之物特│
│  │            │        │              │（臺灣臺北地方│嫌刑法第349條 │2.贓物認領保管單│            │  徵為何，認│
│  │            │        │              │法院檢察署93年│第2項故買贓物 │（臺灣臺北地方法│            │  領人稱該型│
│  │            │        │              │偵字第12779號 │罪。          │院檢察署93年偵字│            │  號市面上甚│
│  │            │        │              │卷第18頁）    │              │第12779號卷第47 │            │  少。      │
│  │            │        │              │              │              │頁）            │            │（臺灣臺北地│
│  │            │        │              │              │              │3.被害人於警局認│            │方法院檢察署│
│  │            │        │              │              │              │  領時所攝之照片│            │93年偵字第  │
│  │            │        │              │              │              │  1幀           │            │12779號卷第 │
│  │            │        │              │              │              │（臺灣臺北地方法│            │17 頁至第18 │
│  │            │        │              │              │              │院檢察署93年偵字│            │頁）        │
│  │            │        │              │              │              │第12779號卷第46 │            │原審訊問時│
│  │            │        │              │              │              │頁）            │            │：其非車主，│
│  │            │        │              │              │              │4.報案三聯單影本│            │  是帶朋友陳│
│  │            │        │              │              │              │（臺灣臺北地方法│            │  明權去指認│
│  │            │        │              │              │              │院檢察署93年偵字│            │  。        │
│  │            │        │              │              │              │第12779號卷第45 │            │（原審卷(二)第│
│  │            │        │              │              │              │頁）            │            │148頁至第149│
│  │            │        │              │              │              │                │            │頁）        │
├─┼──────┼────┼───────┼───────┼───────┼────────┼──────┼──────┤
│16│國際牌汽車音│李 仲 熙│ 92年11月1日  │遭不詳人士將２│被告知不詳姓名│1.認領人之指訴  │  否  認    │1.指認贓物程│
│  │響主機一台  │        │ 零時許於臺北 │Ｅ－２４７９號│之人所兜售之物│（臺灣臺北地方法│【被告辯稱有│  序：      │
│  │            │        │ 市士林區福港 │汽車駕駛座之玻│可能為他人失竊│院檢察署93年偵字│  貨源】    │警詢：警方│
│  │            │        │ 路百齡國小旁 │璃被打破後，竊│之物，仍買受贓│第12779號卷第19 │（原審卷(二)第│  僅詢問是否│
│  │            │        │ 遭竊         │得財物。      │物之。故被告涉│至21頁）        │21頁）      │  為其所失竊│
│  │            │        │              │（臺灣臺北地方│嫌刑法第349條 │2.贓物認領保管單│            │  之物，認領│
│  │            │        │              │法院檢察署93年│第2項故買贓物 │（臺灣臺北地方法│            │  人即稱確認│
│  │            │        │              │偵字第12779號 │罪。          │院檢察署93年偵字│            │  為其所失竊│
│  │            │        │              │卷第20頁）    │              │第12779號卷第47 │            │  之物。    │
│  │            │        │              │              │              │頁）            │            │（臺灣臺北地│
│  │            │        │              │              │              │3.被害人於警局認│            │方法院檢察署│
│  │            │        │              │              │              │  領贓物時所攝之│            │93年偵字第  │
│  │            │        │              │              │              │  照片1幀       │            │12779號卷第 │
│  │            │        │              │              │              │（臺灣臺北地方法│            │20頁至第21頁│
│  │            │        │              │              │              │院檢察署93年偵字│            │）          │
│  │            │        │              │              │              │第12779號卷第48 │            │原審訊問時│
│  │            │        │              │              │              │頁）            │            │：因其外型較│
│  │            │        │              │              │              │4.報案三聯單影本│            │  特殊，有個│
│  │            │        │              │              │              │（臺灣臺北地方法│            │  蓋子可以打│
│  │            │        │              │              │              │院檢察署93年偵字│            │  開，且非原│
│  │            │        │              │              │              │第12779號卷第49 │            │  廠。      │
│  │            │        │              │              │              │頁）            │            │（原審卷(二)第│
│  │            │        │              │              │              │                │            │110頁背頁面 │
│  │            │        │              │              │              │                │            │至第111頁） │
│  │            │        │              │              │              │                │            │            │
├─┼──────┼────┼───────┼───────┼───────┼────────┼──────┼──────┤
│17│行車電腦一台│賈 秀 美│ 92年12月6日零│遭不詳人士將Ｇ│被告知不詳姓名│1.認領人之指訴  │  否  認    │1.指認贓物程│
│  │            │        │ 時許於臺北縣 │９－３００１號│之人所兜售之物│（臺灣臺北地方法│【被告陳稱被│  序：      │
│  │            │        │ 林口鄉○○路 │汽車車鎖破壞，│可能為他人失竊│院檢察署93年偵字│  害人所領之│警詢：警方│
│  │            │        │ 376巷49號遭竊│再侵入竊得財物│之物，仍買受贓│第12779號卷第22 │  行車電腦，│  有詢問其所│
│  │            │        │              │。            │物之。故被告涉│至24頁）        │  與其汽車不│  失竊之物特│
│  │            │        │              │（臺灣臺北地方│嫌刑法第349條 │2.贓物認領保管單│  相符】    │  徵為何，認│
│  │            │        │              │法院檢察署93年│第2項故買贓物 │（臺灣臺北地方法│（原審卷(二)第│  領人稱為銀│
│  │            │        │              │偵字第12779號 │罪。          │院檢察署93年偵字│112頁）     │  色。      │
│  │            │        │              │卷第23頁）    │              │第12779號卷第50 │            │（臺灣臺北地│
│  │            │        │              │              │              │頁）            │            │方法院檢察署│
│  │            │        │              │              │              │3.被害人於警局認│            │93年偵字第  │
│  │            │        │              │              │              │  領時所攝之照片│            │12779號卷第 │
│  │            │        │              │              │              │  2幀           │            │23頁至第24頁│
│  │            │        │              │              │              │（臺灣臺北地方法│            │）          │
│  │            │        │              │              │              │院檢察署93年偵字│            │原審訊問時│
│  │            │        │              │              │              │第12779號卷第51 │            │：依型號指認│
│  │            │        │              │              │              │至52頁）        │            │。          │
│  │            │        │              │              │              │                │            │（原審卷(二)第│
│  │            │        │              │              │              │                │            │111頁背頁面 │
│  │            │        │              │              │              │                │            │至第112頁） │
│  │            │        │              │              │              │                │            │            │
├─┼──────┼────┼───────┼───────┼───────┼────────┼──────┼──────┤
│18│先鋒牌汽車音│汪 秀 玲│ 92年12月22日 │遭不詳人士將５│被告知不詳姓名│1.認領人之指訴  │  否  認    │指認贓物程序│
│  │響主機一台  │        │ 15時許於臺北 │１６８－ＧＲ號│之人所兜售之物│（臺灣臺北地方法│【被告辯稱有│：警方有詢問│
│  │            │        │ 市內湖區新湖 │汽車右前車窗敲│可能為他人失竊│院檢察署93年偵字│  貨源】    │  其所失竊之│
│  │            │        │ 路上遭竊     │破再剪斷電線而│之物，仍買受贓│第12779號卷第25 │（原審卷(二)第│  物特徵為何│
│  │            │        │              │竊得財物。    │物之。故被告涉│至27頁）        │21頁）      │  ，認領人稱│
│  │            │        │              │（臺灣臺北地方│嫌刑法第349條 │2.贓物認領保管單│            │  右下角有刮│
│  │            │        │              │法院檢察署93年│第2項故買贓物 │（臺灣臺北地方法│            │  傷。      │
│  │            │        │              │偵字第12779號 │罪。          │院檢察署93年偵字│            │（臺灣臺北地│
│  │            │        │              │卷第27頁）    │              │第12779號卷第54 │            │方法院檢察署│
│  │            │        │              │              │              │頁）            │            │93年偵字第  │
│  │            │        │              │              │              │3.被害人於警局認│            │12779號卷第 │
│  │            │        │              │              │              │  領時所攝之照片│            │26頁至第27頁│
│  │            │        │              │              │              │  1幀           │            │）          │
│  │            │        │              │              │              │（臺灣臺北地方法│            │            │
│  │            │        │              │              │              │院檢察署93年偵字│            │            │
│  │            │        │              │              │              │第12779號卷第54 │            │            │
│  │            │        │              │              │              │頁）            │            │            │
├─┼──────┼────┼───────┼───────┼───────┼────────┼──────┼──────┤
│19│JVC汽車音響 │林 韋 至│ 92年6月10日6 │遭不詳人士將３│被告知不詳姓名│1.認領人之指訴  │  否  認    │1.指認贓物程│
│  │、CD音箱、液│        │ 時30分許於臺 │Ｔ－５５２７號│之人所兜售之物│（臺灣臺北地方法│【被告辯稱有│  序：      │
│  │晶螢幕各一台│        │ 北市萬華區康 │汽車右前車窗敲│可能為他人失竊│院檢察署93年偵字│  貨源】    │警詢：警方│
│  │            │        │ 定路老松國小 │破再剪斷電線而│之物，仍買受贓│第12779號卷第28 │（原審卷(二)第│  有詢問其所│
│  │            │        │ 旁遭竊       │竊得財物。    │物之。故被告涉│至30頁）        │21頁）      │  失竊之物特│
│  │            │        │              │（臺灣臺北地方│嫌刑法第349條 │2.贓物認領保管單│            │  徵為何，認│
│  │            │        │              │法院檢察署93年│第2項故買贓物 │（臺灣臺北地方法│            │  領人能提供│
│  │            │        │              │偵字第12779號 │罪。          │院檢察署93年偵字│            │  型錄。    │
│  │            │        │              │卷第29頁）    │              │第12779號卷第55 │            │（臺灣臺北地│
│  │            │        │              │              │              │頁）            │            │方法院檢察署│
│  │            │        │              │              │              │                │            │93年偵字第  │
│  │            │        │              │              │              │                │            │12779號卷第 │
│  │            │        │              │              │              │                │            │29頁至第30頁│
│  │            │        │              │              │              │                │            │）          │
│  │            │        │              │              │              │                │            │原審訊問時│
│  │            │        │              │              │              │                │            │：依機型指認│
│  │            │        │              │              │              │                │            │。          │
│  │            │        │              │              │              │                │            │（原審卷(二)第│
│  │            │        │              │              │              │                │            │149頁至第149│
│  │            │        │              │              │              │                │            │頁背面）    │
├─┼──────┼────┼───────┼───────┼───────┼────────┼──────┼──────┤
│20│汽車音響主機│ 張 翔  │ 92年12月10日 │遭不詳人士將Ｈ│被告知不詳姓名│1.認領人之指訴  │  否  認    │1.指認贓物程│
│  │一台        │        │ 2時臺北市松山│Ｓ－２５３６號│之人所兜售之物│（臺灣臺北地方法│            │  序：      │
│  │            │        │ 區○○路60巷 │汽車右前車窗敲│可能為他人失竊│院檢察署93年偵字│            │警詢：警方│
│  │            │        │ 內遭竊       │破再剪斷電線而│之物，仍買受贓│第12779號卷第35 │            │  有詢問其所│
│  │            │        │              │竊得財物。    │物之。故被告涉│至37頁）        │            │  失竊之物特│
│  │            │        │              │（臺灣臺北地方│嫌刑法第349條 │2.贓物認領保管單│            │  徵為何，認│
│  │            │        │              │法院檢察署93年│第2項故買贓物 │（臺灣臺北地方法│            │  領人稱面版│
│  │            │        │              │偵字第12779號 │罪。          │院檢察署93年偵字│            │  全黑。    │
│  │            │        │              │卷第36頁）    │              │第12779號卷第58 │            │（臺灣臺北地│
│  │            │        │              │              │              │頁）            │            │方法院檢察署│
│  │            │        │              │              │              │3.報案三聯單影本│            │93年偵字第  │
│  │            │        │              │              │              │（臺灣臺北地方法│            │12779號卷第 │
│  │            │        │              │              │              │院檢察署93年偵字│            │36頁至第37頁│
│  │            │        │              │              │              │第12779號卷第59 │            │）          │
│  │            │        │              │              │              │頁）            │            │原審訊問時│
│  │            │        │              │              │              │                │            │：依主機面板│
│  │            │        │              │              │              │                │            │  是黑色、觸│
│  │            │        │              │              │              │                │            │  控式，及廠│
│  │            │        │              │              │              │                │            │  牌指認。  │
│  │            │        │              │              │              │                │            │（原審卷(二)第│
│  │            │        │              │              │              │                │            │183頁至第184│
│  │            │        │              │              │              │                │            │頁）        │
├─┼──────┼────┼───────┼───────┼───────┼────────┼──────┼──────┤
│21│JVC CD 箱一 │舒 伯 盛│ 92年11月22日 │８Ｄ－９８７３│被告知不詳姓名│1.認領人之指訴  │  否  認    │1.指認贓物程│
│  │台          │（原名舒│ 晚上於臺北縣 │號汽車沒有被破│之人所兜售之物│（臺灣臺北地方法│【被告否認該│  序：      │
│  │            │  禹傑）│ 橋市○○○路 │壞，但車後置物│可能為他人失竊│院檢察署93年偵字│音箱係向李銘│警詢：警方│
│  │            │        │ 旁遭竊       │箱內之 JVC 廠 │之物，仍買受贓│第號5023 卷第4至│桂所買受】  │  僅詢問其是│
│  │            │        │              │牌 CD 音箱被竊│物。故被告涉嫌│6、25至26頁、臺 │（臺灣臺北地│  否可指認所│
│  │            │        │              │。            │刑法第349條第2│灣臺北地方法院檢│方法院檢察署│  失竊之物，│
│  │            │        │              │（臺灣臺北地方│項故買贓物罪。│察署93年偵字第36│93年偵字第號│  認領人即稱│
│  │            │        │              │法院檢察署93年│              │47號卷第143頁） │5023卷第42  │  可確認為其│
│  │            │        │              │偵字第5023號卷│              │2.贓物認領保管單│至43頁）    │  所失竊之物│
│  │            │        │              │第5頁）       │              │（臺灣臺北地方法│            │  。        │
│  │            │        │              │              │              │院檢察署93年偵字│            │（臺灣臺北地│
│  │            │        │              │              │              │第5023號卷第7頁 │            │方法院檢察署│
│  │            │        │              │              │              │）              │            │93年偵字第  │
│  │            │        │              │              │              │3.被害人於警局認│            │5023號卷第5 │
│  │            │        │              │              │              │  領贓物時所攝之│            │頁至第6頁） │
│  │            │        │              │              │              │  照片1幀       │            │偵查：被害│
│  │            │        │              │              │              │（臺灣臺北地方法│            │  人陳稱汽車│
│  │            │        │              │              │              │院檢察署93年偵字│            │  未遭破壞，│
│  │            │        │              │              │              │第5023號卷第8頁 │            │  故未發現置│
│  │            │        │              │              │              │）              │            │  物箱內之音│
│  │            │        │              │              │              │4.內政部警政署刑│            │  箱遭竊，迨│
│  │            │        │              │              │              │  事局刑紋字第09│            │  文興租車公│
│  │            │        │              │              │              │  00000000號鑑定│            │  司老闆孫煌│
│  │            │        │              │              │              │  書影本        │            │  俊告知並要│
│  │            │        │              │              │              │（臺灣臺北地方法│            │  求賠償始知│
│  │            │        │              │              │              │院檢察署93年偵字│            │  此事，又該│
│  │            │        │              │              │              │第5023號卷第9至 │            │  老闆並未報│
│  │            │        │              │              │              │13頁）          │            │  警。      │
│  │            │        │              │              │              │5.汽車租賃契約書│            │（臺灣臺北地│
│  │            │        │              │              │              │  影本          │            │方法院檢察署│
│  │            │        │              │              │              │（臺灣臺北地方法│            │93年偵字第50│
│  │            │        │              │              │              │院檢察署93年偵字│            │23號卷第50頁│
│  │            │        │              │              │              │第5023號卷第14頁│            │）          │
│  │            │        │              │              │              │）              │            │            │
├─┼──────┼────┼───────┼───────┼───────┼────────┼──────┼──────┤
│22│飾板一組、  │莊 翼 程│ 92年10月31日 │施紀緯將８Ｄ－│被告知李銘桂所│1.認領人之指訴  │  否  認    │1.指認贓物程│
│  │VCD 箱一台  │        │ 8時許於臺北市│０４８５號汽車│兜售之物可能為│（臺灣臺北地方法│【被告稱國際│  序：      │
│  │【此為贓物認│        │ 大安區復興南 │右後車門玻璃遭│他人失竊之物，│院檢察署93年偵字│牌音響是買全│警詢：警方│
│  │領保管單上所│        │ 路1段82號地下│破壞，再侵入竊│仍買受贓物。故│第號3647卷第19頁│新的，是從新│  接失竊之物│
│  │載，但被告於│        │ 2樓遭竊      │得財物。      │被告涉嫌刑法第│、第95頁至第97頁│車上拆下來的│  特徵，認領│
│  │92年10月31日│        │              │（臺灣臺北地方│349條第2項故買│）              │，是向廠商叫│  人稱棕色及│
│  │報案時稱其所│        │              │法院檢察署93年│贓物罪。      │2.證人施紀緯之供│貨的】（臺灣│  黑色，並能│
│  │失竊之物為國│        │              │偵字第3647號卷│              │  述            │臺北地方法院│  確認為其所│
│  │際牌汽車音響│        │              │第19、25至26、│              │（臺灣臺北地方法│檢察署93年偵│  失竊之物。│
│  │，價值約七萬│        │              │、96頁）      │              │院檢察署93年偵字│字第3647號卷│（臺灣北地方│
│  │元左右--見臺│        │              │              │              │第3647號卷第25至│第8頁、第75 │法院檢察署93│
│  │灣臺北地方法│        │              │              │              │26 頁、臺灣臺北 │頁）        │年偵字第3647│
│  │院檢察署93年│        │              │              │              │地方法院檢察署  │            │號卷第96頁）│
│  │偵字第3647號│        │              │              │              │93 年警聲搜字第 │            │本院訊問時│
│  │卷第19頁，其│        │              │              │              │102 號卷第 7 頁 │            │：現場只有這│
│  │復於93年1月 │        │              │              │              │、本院卷(一)第59  │            │  組飾版無法│
│  │16 日指認贓 │        │              │              │              │頁背面）        │            │  百分之百確│
│  │物時稱其所失│        │              │              │              │3.證人李銘桂之供│            │  認為其所遺│
│  │竊之物為    │        │              │              │              │  述            │            │  失之物。  │
│  │TOYOTA音響飾│        │              │              │              │（臺灣臺北地方法│            │（原審卷(二)第│
│  │板一組二片及│        │              │              │              │院檢察署93年偵字│            │186頁背面至 │
│  │VCD箱一個， │        │              │              │              │第3647號卷第31頁│            │第187頁）   │
│  │價值約八萬元│        │              │              │              │、臺灣臺北地方法│            │            │
│  │--見上開偵卷│        │              │              │              │院檢察署 93 年警│            │            │
│  │第96頁】    │        │              │              │              │聲搜字第 102 號 │            │            │
│  │            │        │              │              │              │卷第14、15頁、本│            │            │
│  │            │        │              │              │              │院卷(一)第59、63頁│            │            │
│  │            │        │              │              │              │）              │            │            │
│  │            │        │              │              │              │4.贓物認領保管單│            │            │
│  │            │        │              │              │              │  影本          │            │            │
│  │            │        │              │              │              │（臺灣臺北地方法│            │            │
│  │            │        │              │              │              │院檢察署93年偵字│            │            │
│  │            │        │              │              │              │第3647號卷第98頁│            │            │
│  │            │        │              │              │              │）              │            │            │
│  │            │        │              │              │              │5.報案三聯單影本│            │            │
│  │            │        │              │              │              │（臺灣臺北地方法│            │            │
│  │            │        │              │              │              │院檢察署93年偵字│            │            │
│  │            │        │              │              │              │第3647號卷第21頁│            │            │
│  │            │        │              │              │              │）              │            │            │
│  │            │        │              │              │              │6.扣押物品目錄表│            │            │
│  │            │        │              │              │              │（臺灣臺北地方法│            │            │
│  │            │        │              │              │              │院檢察署 93 年警│            │            │
│  │            │        │              │              │              │聲搜字第 102 號 │            │            │
│  │            │        │              │              │              │卷第36頁）      │            │            │
├─┼──────┼────┼───────┼───────┼───────┼────────┼──────┼──────┤
│23│三陽汽車行車│楊 家 華│ 92年10月31日 │施紀緯將ＤＮ－│被告知李銘桂所│1.認領人之指訴  │   否  認   │1.指認贓物程│
│  │電腦一台    │        │ 9時許於臺北市│６８１９號汽車│兜售之物可能為│（臺灣臺北地方法│【被告有提出│  序：      │
│  │            │        │ 大安區復興南 │車窗打破，再侵│他人失竊之物，│院檢察署93年偵字│  權利車讓渡│警詢：警方│
│  │            │        │ 路1段82號B2發│入車內竊得財物│仍買受贓物。故│第3647號卷第100 │  合約書及桃│  接失竊之物│
│  │            │        │ 現遭竊       │。            │被告涉嫌刑法第│至101頁、144頁）│  園縣當鋪商│  特徵，認領│
│  │            │        │              │（臺灣臺北地方│349條第2項故買│2.證人施紀緯之供│  業同業工會│  人稱銀色且│
│  │            │        │              │法院檢察署93年│贓物罪。      │  述            │  證明書及汽│  有犯嫌作案│
│  │            │        │              │偵字第3647號卷│              │（臺灣臺北地方法│  車新領牌照│  之錄影帶故│
│  │            │        │              │第 26、100-1頁│              │院檢察署93年偵字│  登記書，並│  可確認為其│
│  │            │        │              │）            │              │第號3647卷第25至│  辯稱有貨源│  所失竊之物│
│  │            │        │              │              │              │26頁、本院卷(一)第│ 】         │（臺灣臺北地│
│  │            │        │              │              │              │59頁背面）      │（臺灣臺北地│方法院檢察署│
│  │            │        │              │              │              │3.證人李銘桂之供│方法院檢察署│93年偵字第  │
│  │            │        │              │              │              │  述            │93 年偵字第 │3647號卷第  │
│  │            │        │              │              │              │（臺灣臺北地方法│3647號卷第  │100-1頁）   │
│  │            │        │              │              │              │院檢察署93年偵字│158至160頁、│原審訊問時│
│  │            │        │              │              │              │第號3647卷第31頁│原審卷(二)21頁│：從外觀指認│
│  │            │        │              │              │              │、本院卷(一)第59  │）          │。          │
│  │            │        │              │              │              │、63頁）        │            │（原審卷(二)第│
│  │            │        │              │              │              │4.贓物認領保管單│            │150頁）     │
│  │            │        │              │              │              │  影本          │            │            │
│  │            │        │              │              │              │（臺灣臺北地方法│            │            │
│  │            │        │              │              │              │院檢察署93年偵字│            │            │
│  │            │        │              │              │              │第3647號卷第102 │            │            │
│  │            │        │              │              │              │頁）            │            │            │
├─┼──────┼────┼───────┼───────┼───────┼────────┼──────┼──────┤
│24│三陽汽車行車│馮 涵 隸│ 92年11月1日8 │施紀緯將ＥＹ－│被告知李銘桂所│1.認領人之指訴  │   否  認   │1.指認贓物程│
│  │電腦一台    │        │ 時30分許於臺 │３４２０號汽車│兜售之物可能為│（臺灣臺北地方法│【被告有提出│  序：      │
│  │            │        │ 北市大安區建 │電線剪斷而竊得│他人失竊之物，│院檢察署93年偵字│  權利車讓渡│警詢：警方│
│  │            │        │ 國南路停車場 │財物。        │仍買受贓物之。│第3647號卷第107 │  合約書及桃│  接失竊之物│
│  │            │        │ 二樓遭竊     │（臺灣臺北地方│故被告涉嫌刑法│至109頁、143至  │  園縣當鋪商│  特徵，認領│
│  │            │        │              │法院檢察署93年│第349條第2項故│144頁）         │  業同業工會│  人依型號、│
│  │            │        │              │偵字第3647號卷│買贓物罪。    │2.證人施紀緯之供│  證明書及汽│  價值及廠牌│
│  │            │        │              │第108頁）     │              │  述            │  車新領牌照│  認領。    │
│  │            │        │              │              │              │（臺灣臺北地方法│  登記書，及│（臺灣北地方│
│  │            │        │              │              │              │院檢察署93年偵字│  辯稱有貨源│法院檢察署93│
│  │            │        │              │              │              │第3647號卷第第24│，是購買舊貨│年偵字第3647│
│  │            │        │              │              │              │頁、第25頁、臺灣│，且購買時編│號卷第108頁 │
│  │            │        │              │              │              │臺北地方法院檢察│號已被塗掉】│）          │
│  │            │        │              │              │              │署93年警聲搜字第│（臺灣臺北地│本院訊問時│
│  │            │        │              │              │              │102號卷第8頁、本│方法院檢察署│：由修車老闆│
│  │            │        │              │              │              │院卷(一)第59頁背面│93 年偵字第 │  依機型幫認│
│  │            │        │              │              │              │）              │3647 號卷第 │  領人認領後│
│  │            │        │              │              │              │3.證人李銘桂之供│8頁、第158至│  ，由警員拿│
│  │            │        │              │              │              │  述            │160頁、原審 │  到被害人家│
│  │            │        │              │              │              │（臺灣臺北地方法│卷(二)第21頁）│  簽名。    │
│  │            │        │              │              │              │院檢察署93年偵字│            │（原審卷(二)第│
│  │            │        │              │              │              │第3647號卷第31頁│            │150頁背面至 │
│  │            │        │              │              │              │、本院卷(一)第    │            │第151頁）   │
│  │            │        │              │              │              │59、63頁）      │            │2.認領人於北│
│  │            │        │              │              │              │4.贓物認領保管單│            │  檢93年6月 │
│  │            │        │              │              │              │（臺灣臺北地方法│            │  15 日訊問 │
│  │            │        │              │              │              │院檢察署93年偵字│            │  筆錄及93年│
│  │            │        │              │              │              │第3647號卷第110 │            │  1月28日警 │
│  │            │        │              │              │              │頁）            │            │  訊筆錄與94│
│  │            │        │              │              │              │5.報案三聯單影本│            │  年8月18日 │
│  │            │        │              │              │              │（臺灣臺北地方法│            │  審判筆錄之│
│  │            │        │              │              │              │院檢察署93年偵字│            │  陳述前後不│
│  │            │        │              │              │              │第3647號卷第111 │            │  一。      │
│  │            │        │              │              │              │頁）            │            │（臺灣臺北地│
│  │            │        │              │              │              │                │            │方法院檢察署│
│  │            │        │              │              │              │                │            │93 年偵字第 │
│  │            │        │              │              │              │                │            │3647號卷第  │
│  │            │        │              │              │              │                │            │108、144頁、│
│  │            │        │              │              │              │                │            │原審卷(二)第  │
│  │            │        │              │              │              │                │            │150頁背面至 │
│  │            │        │              │              │              │                │            │第151頁）   │
│  │            │        │              │              │              │                │            │3.證人許仁貴│
│  │            │        │              │              │              │                │            │  於94年9月1│
│  │            │        │              │              │              │                │            │  5 日審判筆│
│  │            │        │              │              │              │                │            │  錄中證稱，│
│  │            │        │              │              │              │                │            │  其未與被害│
│  │            │        │              │              │              │                │            │  人前往警局│
│  │            │        │              │              │              │                │            │  認領贓物。│
│  │            │        │              │              │              │                │            │  僅告知馮涵│
│  │            │        │              │              │              │                │            │  隸車子出廠│
│  │            │        │              │              │              │                │            │  零件、號碼│
│  │            │        │              │              │              │                │            │  ，但無法確│
│  │            │        │              │              │              │                │            │  定該行車電│
│  │            │        │              │              │              │                │            │  腦為其車子│
│  │            │        │              │              │              │                │            │  上之電腦。│
│  │            │        │              │              │              │                │            │（原審卷(二)第│
│  │            │        │              │              │              │                │            │187頁背面） │
│  │            │        │              │              │              │                │            │            │
├─┼──────┼────┼───────┼───────┼───────┼────────┼──────┼──────┤
│25│panasonic 音│周 澤 隆│ 92年11月3日7 │施紀緯以不詳手│被告知李銘桂所│1.認領人之指訴  │否  認      │指認贓物程序│
│  │響面板（被害│        │ 時許於臺北市 │法竊得２Ｅ－７│兜售之物可能為│（臺灣臺北地方法│【被告稱該  │：警方直接問│
│  │人所稱遺失之│        │ 和平東路2段  │０３５號汽車內│他人失竊之物，│院檢察署93年偵字│JVC音響係其 │  現場所查扣│
│  │物品與被告於│        │ 96巷9號前遭  │之財物。（臺灣│仍買受贓物之。│第3647號卷第113 │購買舊貨，是│  之物品中有│
│  │警詢時警察所│        │ 竊           │臺北地方法院檢│故被告涉嫌刑法│至114頁）       │向廠商叫貨的│  無其所失竊│
│  │告知之物品並│        │              │察署93年偵字第│第349條第2項故│2.證人施紀緯之供│】（臺灣臺北│  之物，認領│
│  │不一致--其所│        │              │3647號卷第113 │買贓物罪。    │  述            │地方法院檢察│  人指認後稱│
│  │告知之物品為│        │              │頁、臺灣臺北地│              │（臺灣臺北地方法│署93年偵字第│  現場並無其│
│  │JVC牌含主機 │        │              │方法院93年易字│              │院檢察署93年偵字│3647號卷第8 │  所失竊之物│
│  │音箱一組、喇│        │              │第1308號第1卷 │              │第3647號卷第24頁│頁、第75頁）│  ，並未領回│
│  │叭一個）（臺│        │              │第54頁）      │              │、第25頁、本院卷│            │  任何物品。│
│  │灣臺北地方法│        │              │              │              │(一)卷第54頁）    │            │（臺灣臺北地│
│  │院檢察署93年│        │              │              │              │3.證人李銘桂之供│            │方法院檢察署│
│  │偵字第3647號│        │              │              │              │  述            │            │93年偵字第  │
│  │卷第7頁至第8│        │              │              │              │（臺灣臺北地方院│            │13647號卷第 │
│  │頁）        │        │              │              │              │檢察署93年偵字第│            │113頁）     │
│  │            │        │              │              │              │3647號第31頁、本│            │            │
│  │            │        │              │              │              │院卷(一)第59、63頁│            │            │
│  │            │        │              │              │              │）              │            │            │
├─┼──────┼────┼───────┼───────┼───────┼────────┼──────┼──────┤
│26│燃油噴射控制│王 大 任│ 92年10月31日8│施紀緯將ＤＮ－│被告知李銘桂所│1.認領人之指訴  │  否  認    │1.就燃油噴射│
│  │器          │        │ 時許於臺北市 │６８１９號汽車│兜售之物可能為│（臺灣臺北地方法│【被告稱其行│  控制器之指│
│  │★行車電腦：│        │ 復興南路1段82│右後車窗破壞入│他人失竊之物，│院檢察署93年偵字│車電腦是買舊│  認程序：  │
│  │此部份依本院│        │ 號B2樓遭竊   │內竊得財物。（│仍買受贓物之。│第3647號卷第20頁│的，至於編號│警詢：警方│
│  │卷(二)第一三○│        │              │臺灣臺北地方法│故被告涉嫌刑法│、第99頁、第135 │是購買時就已│  並未詢問現│
│  │頁之公務電話│        │              │院檢察署93年偵│第349條第2項故│頁至第136頁）   │經被塗掉了】│  場是否有其│
│  │紀錄得知係由│        │              │字第3647號卷第│買贓物罪。    │2. 證人施紀緯之 │（臺灣臺北地│  所失竊之物│
│  │楊家華報案，│        │              │20頁、第99頁、│              │   供述         │方法院檢察署│  ，認領人亦│
│  │由王大任委託│        │              │本院卷(一)第54頁│              │（本院卷(一)第54頁│93年偵字第  │  未領有任何│
│  │楊家華至警局│        │              │）            │              │）              │3647號卷第  │  物品。    │
│  │指認行車電腦│        │              │              │              │3.證人李銘桂之供│8頁）       │（原審卷(一)第│
│  │、並由其領取│        │              │              │              │  述            │            │99頁）      │
│  │該行車電腦。│        │              │              │              │（本院卷(一)第51  │            │2.就行車電腦│
│  │            │        │              │              │              │頁背面、第52頁）│            │  部分之指認│
│  │            │        │              │              │              │4.報案三聯單影本│            │  贓物程序：│
│  │            │        │              │              │              │（臺灣臺北地方法│            │警詢：由楊│
│  │            │        │              │              │              │院檢察署93 年 偵│            │  家華代王大│
│  │            │        │              │              │              │字第3647號卷第22│            │  任指認，警│
│  │            │        │              │              │              │頁）            │            │  察於指認時│
│  │            │        │              │              │              │                │            │  有問所失竊│
│  │            │        │              │              │              │                │            │  之物有何特│
│  │            │        │              │              │              │                │            │  徵，楊家華│
│  │            │        │              │              │              │                │            │  稱案發時有│
│  │            │        │              │              │              │                │            │  錄到歹徒影│
│  │            │        │              │              │              │                │            │  像，故可確│
│  │            │        │              │              │              │                │            │  定為其所失│
│  │            │        │              │              │              │                │            │  竊之物。  │
│  │            │        │              │              │              │                │            │（臺灣臺北地│
│  │            │        │              │              │              │                │            │方法院檢察署│
│  │            │        │              │              │              │                │            │93 年偵字第 │
│  │            │        │              │              │              │                │            │36 47號卷第 │
│  │            │        │              │              │              │                │            │100- 1頁、原│
│  │            │        │              │              │              │                │            │審卷(二)卷第13│
│  │            │        │              │              │              │                │            │0頁之公務電 │
│  │            │        │              │              │              │                │            │話紀錄）    │
│  │            │        │              │              │              │                │            │偵查：於大│
│  │            │        │              │              │              │                │            │  安分局指認│
│  │            │        │              │              │              │                │            │  時，是警察│
│  │            │        │              │              │              │                │            │  隨便拿一臺│
│  │            │        │              │              │              │                │            │  給被害人，│
│  │            │        │              │              │              │                │            │  王大任無法│
│  │            │        │              │              │              │                │            │  確定是其所│
│  │            │        │              │              │              │                │            │  失竊之行車│
│  │            │        │              │              │              │                │            │  電腦。    │
│  │            │        │              │              │              │                │            │（臺灣臺北地│
│  │            │        │              │              │              │                │            │方法院檢察署│
│  │            │        │              │              │              │                │            │93年偵字第36│
│  │            │        │              │              │              │                │            │47號卷第136 │
│  │            │        │              │              │              │                │            │頁）        │
│  │            │        │              │              │              │                │            │原審訊問時│
│  │            │        │              │              │              │                │            │  ：無法認定│
│  │            │        │              │              │              │                │            │  領回之物即│
│  │            │        │              │              │              │                │            │  為失竊之物│
│  │            │        │              │              │              │                │            │  ，因為警察│
│  │            │        │              │              │              │                │            │  說是行車電│
│  │            │        │              │              │              │                │            │  腦所以就領│
│  │            │        │              │              │              │                │            │  回。      │
│  │            │        │              │              │              │                │            │（原審卷(四)第│
│  │            │        │              │              │              │                │            │223頁）     │
│  │            │        │              │              │              │                │            │            │
├─┼──────┼────┼───────┼───────┼───────┼────────┼──────┼──────┤
│27│行車電腦一台│張 學 琪│92年11月18日8 │施紀緯將ＣＹ－│被告知李銘桂所│1.認領人之指訴  │否認        │指認贓物程序│
│  │★本件與被告│        │時許於臺北市大│９６８９號車右│兜售之物可能為│（臺灣臺北地方法│【被告稱國際│：          │
│  │警詢時警員所│        │安區○○○路3 │前門門鎖破壞入│他人失竊之物，│院檢察署93年偵字│牌音響是買全│警詢：警方│
│  │告知之物有所│        │段210號前遭竊 │內竊得財物（臺│仍買受贓物之。│第3647號卷第104 │新的，是從新│  直接問所查│
│  │不同，其所告│        │              │灣臺北地方法院│故被告涉嫌刑法│至105頁、第135頁│車上拆下來的│  扣之物品中│
│  │知張學琪所失│        │              │檢察署93年偵字│第349條第2項故│、第136頁）     │】          │  有無其所失│
│  │竊之物為國際│        │              │第3647號卷第  │買贓物罪。    │2. 證人施紀緯之 │（臺灣臺北地│  竊之物，認│
│  │牌汽車音響含│        │              │103頁、本院卷 │              │   供述         │方法院檢察署│  領人稱其無│
│  │主機音箱一組│        │              │(一)卷第54頁）  │              │（臺灣臺北地方法│8至93年偵字 │  法分辨是否│
│  │（臺灣臺北地│        │              │              │              │院檢察署93年偵字│13647號卷第8│  有其所失竊│
│  │方法院檢察署│        │              │              │              │第3647號卷第24頁│）          │  之物因而未│
│  │93年偵字第  │        │              │              │              │至第25頁、本院卷│            │  領回任何物│
│  │3647號卷第7 │        │              │              │              │(一)卷第54頁、第  │            │  品。      │
│  │頁至第8頁） │        │              │              │              │59頁）          │            │（臺灣臺北地│
│  │又本件被告於│        │              │              │              │3.證人李銘桂之供│            │方法院檢察署│
│  │警詢時之車號│        │              │              │              │  述            │            │93年偵字第  │
│  │與被害人稱其│        │              │              │              │（臺灣臺北地方法│            │3647號卷第  │
│  │所有之車號並│        │              │              │              │院檢察署93年偵字│            │104頁至第105│
│  │不相同--其所│        │              │              │              │第3647號卷第31頁│            │頁）        │
│  │稱車號為    │        │              │              │              │、本院卷(一)第59  │            │偵查：於大│
│  │C8-6989號（ │        │              │              │              │頁、第62頁、第63│            │  安分局指認│
│  │同上頁數）  │        │              │              │              │頁）            │            │  時因沒有車│
│  │            │        │              │              │              │4.報案三聯單影本│            │  籍的原始號│
│  │            │        │              │              │              │（臺灣臺北地方法│            │  碼，故無法│
│  │            │        │              │              │              │院檢察署93年偵字│            │  指認是否為│
│  │            │        │              │              │              │第3647號卷第106 │            │  其行車電腦│
│  │            │        │              │              │              │頁）            │            │  ，因而未領│
│  │            │        │              │              │              │                │            │  回任何物品│
│  │            │        │              │              │              │                │            │  。        │
│  │            │        │              │              │              │                │            │（臺灣臺北地│
│  │            │        │              │              │              │                │            │方法院檢察署│
│  │            │        │              │              │              │                │            │93年偵字第  │
│  │            │        │              │              │              │                │            │3647號卷第  │
│  │            │        │              │              │              │                │            │136頁 ）    │
├─┼──────┼────┼───────┼───────┼───────┼────────┼──────┼──────┤
│28│國際牌CD一盒│劉 德 明│ 92年6月間於臺│遭不詳人士將Ｄ│被告知不詳姓名│1.認領人之指訴  │  否  認    │指認贓物程序│
│  │            │        │ 北市大安區復 │Ｉ－７４９２號│之人所兜售之物│（臺灣臺北地方法│【被告辯稱有│：          │
│  │            │        │ 南路2段148巷 │汽車引擎蓋掀起│可能為他人失竊│院檢察署93年偵字│  貨源】    │警詢：警方│
│  │            │        │ 前發現遭竊   │剪斷警報器，再│之物，仍買受贓│第3718號卷第49至│（原審卷(二)第│  有詢問特徵│
│  │            │        │              │侵入車內竊得財│物之。故被告涉│51頁）          │19頁）      │  ，認領人稱│
│  │            │        │              │物。          │嫌刑法第349條 │2.贓物認領保管單│            │  八片裝CD盒│
│  │            │        │              │（臺灣臺北地方│第2項故買贓物 │（臺灣臺北地方法│            │  市面上很少│
│  │            │        │              │法院檢察署93年│罪。          │院檢察署93年偵字│            │  見故確認為│
│  │            │        │              │偵字第3718號卷│              │第3718號卷第52頁│            │  其所失竊之│
│  │            │        │              │第50頁）      │              │）              │            │  物。      │
│  │            │        │              │              │              │                │            │（臺灣臺北地│
│  │            │        │              │              │              │                │            │方法院檢察署│
│  │            │        │              │              │              │                │            │93年偵字第  │
│  │            │        │              │              │              │                │            │3718號卷第50│
│  │            │        │              │              │              │                │            │頁至第51頁）│
│  │            │        │              │              │              │                │            │原審訊問時│
│  │            │        │              │              │              │                │            │：依CD盒子裡│
│  │            │        │              │              │              │                │            │  之刮痕指認│
│  │            │        │              │              │              │                │            │  。        │
│  │            │        │              │              │              │                │            │（原審卷(二)第│
│  │            │        │              │              │              │                │            │71頁至第73  │
│  │            │        │              │              │              │                │            │頁）        │
└─┴──────┴────┴───────┴───────┴───────┴────────┴──────┴──────┘
附表四：檢察官移送併辦，但或不能證明被告犯罪，或與起訴部
        分無裁判上一罪之關係，本院無從併辦，應退由檢察官
        另為處理部分：
(一)併辦案號臺灣基隆地方法院檢察署九十六年度偵字第四三八七
  號（含九十四年度偵字第一三七四號）方面：
┌─┬──────┬────┬───────┬───────┬───────┬────────┬──────┬──────┐
│編│被認領之物  │認領人  │認領人稱財產權│檢察官指訴贓物│檢察官指訴被告│檢察官所提之證據│被告供述    │備      註  │
│號│            │        │被侵害之時間及│之來源        │之犯罪手法    │                │            │            │
│  │            │        │地點          │              │              │                │            │            │
├─┼──────┼────┼───────┼───────┼───────┼────────┼──────┼──────┤
│1 │12吋超低音汽│邱 顯 翔│94年2月3日12時│遭石明華破壞Ｃ│被告知石明華所│1.被告之供述    │   否  認   │1.被告明知石│
│  │車喇叭一台、│        │許於臺北市北投│Ｒ－４００８號│兜售之物可能為│（臺灣基隆地方法│【被告僅承認│  明華所寄賣│
│  │TSETSE牌太陽│        │區○○路192巷 │汽車左後車窗玻│他人失竊之物，│院檢察署94年偵字│  幫石明華寄│  低音喇叭為│
│  │眼鏡一副    │        │內發現遭竊    │璃後，竊得財物│仍買受贓物之。│第1374號卷第8、 │  賣贓物，不│  贓物，仍為│
│  │            │        │              │。            │故被告涉嫌刑法│12頁）          │  承認有買受│  其居間介紹│
│  │            │        │              │（臺灣基隆地方│第349條第2項故│2.認領人之指訴  │  贓物之犯行│  交易，本應│
│  │            │        │              │法院檢察署94年│買贓物罪。    │（臺灣基隆地方法│  】        │  論牙保贓罪│
│  │            │        │              │偵字第1374號卷│              │院檢察署94年偵字│（臺灣基隆地│  。惟牙保行│
│  │            │        │              │第47頁）      │              │第1374號卷第46至│方法院檢察署│  為尚屬未遂│
│  │            │        │              │              │              │48、51至52頁）  │94年偵字第13│  ，故不成立│
│  │            │        │              │              │              │3.證人石明華之供│74號卷第9至 │  。        │
│  │            │        │              │              │              │  述            │10、12頁）  │2.又被告倘未│
│  │            │        │              │              │              │（臺灣基隆地方法│            │  未將低音喇│
│  │            │        │              │              │              │院檢察署94年偵字│            │  叭隱藏者，│
│  │            │        │              │              │              │第1374號卷第36至│            │  則亦不成立│
│  │            │        │              │              │              │37、44頁）      │            │  寄藏贓物罪│
│  │            │        │              │              │              │4.證人李建忠之供│            │（最高法院30│
│  │            │        │              │              │              │  述            │            │年非字第57號│
│  │            │        │              │              │              │（臺灣基隆地方法│            │判例參照。）│
│  │            │        │              │              │              │院檢察署94年偵字│            │            │
│  │            │        │              │              │              │第1374號卷第19至│            │            │
│  │            │        │              │              │              │20、21頁）      │            │            │
│  │            │        │              │              │              │5.贓物認領保管單│            │            │
│  │            │        │              │              │              │（臺灣基隆地方法│            │            │
│  │            │        │              │              │              │院檢察署94年偵字│            │            │
│  │            │        │              │              │              │第1374號卷第49、│            │            │
│  │            │        │              │              │              │54頁）          │            │            │
│  │            │        │              │              │              │6.警方於搜索時所│            │            │
│  │            │        │              │              │              │  攝照片60幀    │            │            │
│  │            │        │              │              │              │（臺灣基隆地方法│            │            │
│  │            │        │              │              │              │院檢察署94年偵字│            │            │
│  │            │        │              │              │              │第1374號卷第68至│            │            │
│  │            │        │              │              │              │69頁）          │            │            │
│  │            │        │              │              │              │                │            │            │
└─┴──────┴────┴───────┴───────┴───────┴────────┴──────┴──────┘
(二)併辦案號臺灣基隆地方法院檢察署九十六年度偵字第四七九三
  號（含九十四年度偵字第一九八三號）方面：
┌─┬──────┬────┬───────┬───────┬───────┬────────┬──────┬──────┐
│編│被認領之物  │認領人  │認領人稱財產權│檢察官指訴贓物│檢察官指訴被告│檢察官所提之證據│被告供述    │認領人認贓程│
│號│            │        │被侵害之時間及│之來源        │之犯罪手法    │                │            │序          │
│  │            │        │地點          │              │              │                │            │            │
├─┼──────┼────┼───────┼───────┼───────┼────────┼──────┼──────┤
│1 │AMPLE 擴大機│羅 涼 宏│ 93年7月29日21│石明華破壞Ｔ８│被告知石明華所│1.認領人之指訴  │  否  認    │指認贓物程序│
│  │一台、歌樂牌│        │ 時30分許於基 │－９７１３號汽│兜售之物可能為│（臺灣基隆地方法│【被告辯稱扣│：          │
│  │音響主機一台│        │ 隆市○○街130│車車窗入內行竊│他人失竊之物，│院檢察署94年偵字│  案物之來源│警詢：警方│
│  │、歌樂牌換片│        │ 號地下室遭竊 │。            │仍買受贓物。故│第1983號卷第23至│  係客人更換│  直接問現場│
│  │箱一台      │        │              │（臺灣基隆地方│被告涉嫌刑法第│24頁）          │  或淘汰之機│  有無其所失│
│  │            │        │              │法院檢察署94年│349條第2項故買│2.證人石明華之供│  子】      │  竊之物。  │
│  │            │        │              │偵第1983號卷第│贓物罪。      │  述            │（臺灣基隆地│（臺灣基隆地│
│  │            │        │              │18頁、臺灣基隆│              │（臺灣基隆地方法│方法院檢察署│方法院94年偵│
│  │            │        │              │地方法院檢察署│              │院檢察署94年偵字│94年偵字第19│字第1983號卷│
│  │            │        │              │94年偵字第1006│              │第1983號卷第18頁│83號卷第11頁│第24頁）    │
│  │            │        │              │號卷(二)第14、24│              │、臺灣基隆地方法│）          │本院訊問時│
│  │            │        │              │頁）          │              │院檢察署94年偵字│            │  ：未將贓物│
│  │            │        │              │              │              │第1006號卷(二)第14│            │  一一瀏覽，│
│  │            │        │              │              │              │頁、24頁）      │            │  見樣式相似│
│  │            │        │              │              │              │3.贓物認領保管單│            │  、廠牌一樣│
│  │            │        │              │              │              │（臺灣基隆地方法│            │  即認領，無│
│  │            │        │              │              │              │院檢察署94年偵字│            │  法確定是否│
│  │            │        │              │              │              │第1983號卷第26頁│            │  為其所失竊│
│  │            │        │              │              │              │）              │            │  。        │
│  │            │        │              │              │              │4.報案三聯單影本│            │（原審卷(四)第│
│  │            │        │              │              │              │（臺灣基隆地方法│            │57頁）      │
│  │            │        │              │              │              │院檢察署94年偵字│            │            │
│  │            │        │              │              │              │第1983號卷第25頁│            │            │
│  │            │        │              │              │              │）              │            │            │
│  │            │        │              │              │              │5.認領物照片2幀 │            │            │
│  │            │        │              │              │              │（臺灣基隆地方法│            │            │
│  │            │        │              │              │              │院檢察署94年偵字│            │            │
│  │            │        │              │              │              │第1983號卷第27頁│            │            │
│  │            │        │              │              │              │）              │            │            │
├─┼──────┼────┼───────┼───────┼───────┼────────┼──────┼──────┤
│2 │金色汽車電視│陳 裕 文│ 93年10月20日 │石明華用石頭破│被告知石明華所│1.認領人之指訴  │  否  認    │指認贓物程序│
│  │螢幕主機一台│        │ 於基隆市福五 │壞２Ｂ－４４２│兜售之物可能為│（臺灣基隆地方法│【被告辯稱扣│：          │
│  │            │        │ 街136號前遭竊│６號汽車車窗入│他人失竊之物，│院檢察署94年偵字│  案物之來源│警詢：警方│
│  │            │        │              │內行竊（臺灣基│仍買受贓物之。│第1983號卷第28至│  係客人更換│  直接問現場│
│  │            │        │              │隆地方法院檢察│故被告涉嫌刑法│29頁）          │  或淘汰之機│  有無其所失│
│  │            │        │              │署94年偵字第  │第349條第2項故│2.證人石明華之供│  子】      │  竊之物。  │
│  │            │        │              │1983號卷第18頁│買贓物罪。    │  述            │（臺灣基隆地│（臺灣基隆地│
│  │            │        │              │、臺灣基隆地方│              │（臺灣基隆地方法│方法院檢察署│方法院94年偵│
│  │            │        │              │法院檢察署94年│              │院檢察署94年偵字│94年偵字第19│字第1983號卷│
│  │            │        │              │偵字第1006號第│              │第1983號卷第18頁│83號卷第11頁│第29頁）    │
│  │            │        │              │卷(二)第14頁、24│              │、臺灣基隆地方法│）          │原審訊問時│
│  │            │        │              │頁）          │              │院檢察署94年偵字│            │  ：有將贓物│
│  │            │        │              │              │              │第1006號卷(二)第14│            │  一一瀏覽，│
│  │            │        │              │              │              │頁、24頁）      │            │  因面板是伸│
│  │            │        │              │              │              │3.贓物認領保管單│            │  縮式，顏色│
│  │            │        │              │              │              │（臺灣基隆地方法│            │  是金黃色且│
│  │            │        │              │              │              │院檢察署94年偵字│            │  廠牌很少故│
│  │            │        │              │              │              │第1983號卷第30頁│            │  認領之。  │
│  │            │        │              │              │              │）              │            │（原審卷(四)第│
│  │            │        │              │              │              │4.認領物照片2幀 │            │116頁至第118│
│  │            │        │              │              │              │（臺灣基隆地方法│            │頁）        │
│  │            │        │              │              │              │院檢察署94年偵字│            │            │
│  │            │        │              │              │              │第1983號卷第31頁│            │            │
│  │            │        │              │              │              │）              │            │            │
├─┼──────┼────┼───────┼───────┼───────┼────────┼──────┼──────┤
│3 │國際牌汽車音│陳 婉 君│ 94年2月26日於│石明華用石頭破│被告知石明華所│1.認領人之指訴  │  否  認    │指認贓物程序│
│  │響一台      │        │ 基隆市中山二 │壞９００８－Ｄ│兜售之物可能為│（臺灣基隆地方法│【被告辯稱扣│：          │
│  │            │        │ 路路邊遭竊   │Ｘ號汽車車窗入│他人失竊之物，│院檢察署94年偵字│  案物之來源│警詢：警方│
│  │            │        │              │內行竊（臺灣基│仍買受贓物。故│第1983號卷第36至│  係客人更換│  直接問現場│
│  │            │        │              │隆地方法院檢察│被告涉嫌刑法第│37頁）          │  或淘汰之機│  有無其所失│
│  │            │        │              │署94年偵字第  │349條第2項故買│2.證人石明華之供│  子】      │  竊之物。  │
│  │            │        │              │1983號卷第18、│贓物罪。      │  述            │（臺灣基隆地│（臺灣基隆地│
│  │            │        │              │36頁、臺灣基隆│              │（臺灣基隆地方法│方法院檢察署│方法院94年偵│
│  │            │        │              │地方法院檢察署│              │院檢察署94年偵字│94年偵字第19│字第1983號卷│
│  │            │        │              │94年偵字第1006│              │第1983號卷第18頁│83號卷第11頁│第37頁）    │
│  │            │        │              │號卷(二)第14、25│              │）              │）          │            │
│  │            │        │              │頁）          │              │3.贓物認領保管單│            │            │
│  │            │        │              │              │              │（臺灣基隆地方法│            │            │
│  │            │        │              │              │              │院檢察署94年偵字│            │            │
│  │            │        │              │              │              │第1983號卷第39頁│            │            │
│  │            │        │              │              │              │）              │            │            │
│  │            │        │              │              │              │4.認領物照片2幀 │            │            │
│  │            │        │              │              │              │（臺灣基隆地方法│            │            │
│  │            │        │              │              │              │院檢察署94年偵字│            │            │
│  │            │        │              │              │              │第1983號卷第38頁│            │            │
│  │            │        │              │              │              │）              │            │            │
├─┼──────┼────┼───────┼───────┼───────┼────────┼──────┼──────┤
│4 │國際牌黑色汽│徐 政 寬│ 93年4月間於基│遭不詳人士破壞│被告知不詳姓名│1.認領人之指訴  │  否  認    │指認贓物程序│
│  │車音響主機一│        │ 隆市○○路400│Ｔ６－７５１０│之人所兜售之物│（臺灣基隆地方法│【被告辯稱扣│：          │
│  │台          │        │ 號車庫遭竊   │號汽車車窗入內│可能為他人失竊│院檢察署94年偵字│  案物之來源│警詢：警方│
│  │            │        │              │行竊          │之物，仍買受贓│第1983號卷第40至│  係客人更換│  直接問現場│
│  │            │        │              │（臺灣基隆地方│物。故被告涉嫌│41頁）          │  或淘汰之機│  有無其所失│
│  │            │        │              │法院檢察署94年│刑法第349條第2│2.贓物認領保管單│  子】      │  竊之物。  │
│  │            │        │              │偵字第1983號卷│項故買贓物罪。│（臺灣基隆地方法│（臺灣基隆地│（臺灣基隆地│
│  │            │        │              │第40頁）      │              │院檢察署94年偵字│方法院檢察署│方法院94年偵│
│  │            │        │              │              │              │第1983號卷第42頁│94年偵字第19│字第1983號卷│
│  │            │        │              │              │              │）              │83號卷第11頁│第41頁）    │
│  │            │        │              │              │              │3.贓物照片2幀   │）          │原審訊問時│
│  │            │        │              │              │              │（臺灣基隆地方法│            │  ：未將贓物│
│  │            │        │              │              │              │院檢察署94年偵字│            │  一一瀏覽，│
│  │            │        │              │              │              │第1983號卷第43頁│            │  見樣式相似│
│  │            │        │              │              │              │）              │            │  即認領，無│
│  │            │        │              │              │              │                │            │  法確認是否│
│  │            │        │              │              │              │                │            │  即為當時失│
│  │            │        │              │              │              │                │            │  竊之物。  │
│  │            │        │              │              │              │                │            │（原審卷(四)第│
│  │            │        │              │              │              │                │            │60頁、第61頁│
│  │            │        │              │              │              │                │            │）          │
├─┼──────┼────┼───────┼───────┼───────┼────────┼──────┼──────┼
│5 │國際牌黑色汽│徐 政 寬│ 93年6月間於基│石明華及崔邦興│被告知石明華所│1.認領人之指訴  │  否  認    │1.指認贓物程│
│  │車音響主機一│        │ 隆市○○路400│破壞Ｔ６－７５│兜售之物可能為│（臺灣基隆地方法│【被告辯稱扣│序：        │
│  │台          │        │ 號車庫遭竊   │１０號汽車車窗│他人失竊之物，│院檢察署94年偵字│  案物之來源│警詢：警方│
│  │            │        │              │入內行竊      │仍買受贓物之。│第1983號卷第40至│  係客人更換│  直接問現場│
│  │            │        │              │（臺灣基隆地方│故被告涉嫌刑法│41頁）          │  或淘汰之機│  有無其所失│
│  │            │        │              │法院檢察署94年│第349條第2項故│2.證人石明華之供│  子】      │  竊之物。  │
│  │            │        │              │偵字第1983號卷│買贓物罪。    │  述            │（臺灣基隆地│（臺灣基隆地│
│  │            │        │              │第18頁、臺灣基│              │（臺灣基隆地方法│方法院檢察署│方法院94年偵│
│  │            │        │              │隆地方法院檢察│              │院檢察署94年偵字│94年偵字第19│字第1983號卷│
│  │            │        │              │署94年偵字第10│              │第1983號卷第18頁│83號卷第11頁│第41頁）    │
│  │            │        │              │06號卷(二)第14、│              │、臺灣基隆地方法│）          │原審訊問時│
│  │            │        │              │24頁）        │              │院檢察署94年偵字│            │  ：未將贓物│
│  │            │        │              │              │              │第14、24頁）    │            │  見樣式相似│
│  │            │        │              │              │              │3.贓物認領保管單│            │  即認領，無│
│  │            │        │              │              │              │（臺灣基隆地方法│            │  法確認是否│
│  │            │        │              │              │              │院檢察署94年偵字│            │  即為當時失│
│  │            │        │              │              │              │第1983號卷第42頁│            │  竊之物。  │
│  │            │        │              │              │              │）              │            │（原審卷(四)第│
│  │            │        │              │              │              │4.認領物照片2幀 │            │60頁、61頁）│
│  │            │        │              │              │              │（臺灣基隆地方法│            │            │
│  │            │        │              │              │              │院檢察署94年偵字│            │            │
│  │            │        │              │              │              │第1983號卷第43頁│            │            │
│  │            │        │              │              │              │）              │            │            │
├─┼──────┼────┼───────┼───────┼───────┼────────┼──────┼──────┤
│6 │Kenwood 牌汽│顏 于 盛│ 93年11月間於 │遭不詳人士破壞│被告知不詳姓名│1.認領人之指訴  │  否  認    │1.失竊後未報│
│  │車音響主機一│        │ 臺北縣汐止市 │５Ａ－５１７０│之人所兜售之物│（臺灣基隆地方法│【被告辯稱扣│  案。      │
│  │台、Kenwood │        │ 大同路2段鐵路│號汽車車鎖入內│可能為他人失竊│院檢察署94年偵字│  案物之來源│2.指認贓物程│
│  │牌CD箱一台  │        │ 旁遭竊       │行竊          │之物，仍買受贓│第1983號卷第50至│  係客人更換│  序：      │
│  │            │        │              │（臺灣基隆地方│物。故被告涉嫌│51頁）          │  或淘汰之機│警詢：警方│
│  │            │        │              │法院檢察署94年│刑法第349條第2│2.贓物認領保管單│  子】      │  直接問現場│
│  │            │        │              │偵字第1983號卷│項故買贓物罪。│（臺灣基隆地方法│（臺灣基隆地│  有無其所失│
│  │            │        │              │第50頁）      │              │院檢察署94年偵字│方法院檢察署│  竊之物。  │
│  │            │        │              │              │              │第1983號卷第52頁│94年偵字第19│（臺灣基隆地│
│  │            │        │              │              │              │）              │83號卷第11頁│方法院94年偵│
│  │            │        │              │              │              │3.認領物照片3幀 │）          │字第1983號卷│
│  │            │        │              │              │              │（臺灣基隆地方法│            │第50頁、第51│
│  │            │        │              │              │              │院檢察署94年偵字│            │頁）        │
│  │            │        │              │              │              │第1983號卷第53頁│            │原審訊問時│
│  │            │        │              │              │              │）              │            │  ：根據廠牌│
│  │            │        │              │              │              │                │            │  以及物品之│
│  │            │        │              │              │              │                │            │  新舊來指認│
│  │            │        │              │              │              │                │            │  ，無法百分│
│  │            │        │              │              │              │                │            │  之百確認是│
│  │            │        │              │              │              │                │            │  否即為當時│
│  │            │        │              │              │              │                │            │  失竊之物，│
│  │            │        │              │              │              │                │            │  。        │
│  │            │        │              │              │              │                │            │（原審卷(四)第│
│  │            │        │              │              │              │                │            │63頁）      │
├─┼──────┼────┼───────┼───────┼───────┼────────┼──────┼──────┤
│7 │Goudio 牌擴 │林 志 信│ 93年7月間於臺│遭不詳人士破壞│被告知不詳姓名│1.認領人之指訴  │  否  認    │1.被害人案發│
│  │大機一台    │        │ 北縣汐止市大 │ＧＫ－５７８７│之人所兜售之物│（臺灣基隆地方法│【被告辯稱扣│  後並未報警│
│  │            │        │ 同路3段615號 │號汽車車鎖入內│可能為他人失竊│院檢察署94年偵字│  案物之來源│  ，亦未於警│
│  │            │        │ 前遭竊       │行竊          │之物，仍買受贓│第1983號卷第54至│  係客人更換│  詢時明確指│
│  │            │        │              │（臺灣基隆地方│物。故被告涉嫌│55頁）          │  或淘汰之機│  出該次竊案│
│  │            │        │              │法院檢察署94年│刑法第349條第2│2.贓物認領保管單│  子】      │  失竊之物品│
│  │            │        │              │偵字第1983號卷│項故買贓物罪。│（臺灣基隆地方法│（臺灣基隆地│  ，僅概括指│
│  │            │        │              │第55頁）      │              │院檢察署94年偵字│方法院檢察署│  稱總共失竊│
│  │            │        │              │              │              │第1983號卷第56頁│94年偵字第19│  何物。    │
│  │            │        │              │              │              │）              │83號卷第11頁│2.指認贓物程│
│  │            │        │              │              │              │3.贓物照片3幀   │）          │序：警方直接│
│  │            │        │              │              │              │（臺灣基隆地方法│            │  問現場有無│
│  │            │        │              │              │              │院檢察署94年偵字│            │  其所失竊之│
│  │            │        │              │              │              │第1983號卷第57頁│            │  物。      │
│  │            │        │              │              │              │）              │            │（臺灣基隆地│
│  │            │        │              │              │              │                │            │方法院94年偵│
│  │            │        │              │              │              │                │            │字第1983號卷│
│  │            │        │              │              │              │                │            │第55頁）    │
├─┼──────┼────┼───────┼───────┼───────┼────────┼──────┼──────┤
│8 │BASK 牌重低 │林 志 信│ 93年11月間於 │遭不詳人士破壞│被告知不詳姓名│1.認領人之指訴  │  否  認    │1.被害人案發│
│  │音箱一台    │        │ 臺北縣汐止市 │ＧＫ－５７８７│之人所兜售之物│（臺灣基隆地方法│【被告辯稱扣│  後並未報警│
│  │            │        │ 大同路3段615 │號汽車車鎖入內│可能為他人失竊│院檢察署94年偵字│  案物之來源│  ，亦未於警│
│  │            │        │ 號前遭竊     │行竊          │之物，仍買受贓│第1983號卷第54至│  係客人更換│  詢時明確指│
│  │            │        │              │（臺灣基隆地方│物。故被告涉嫌│55頁）          │  或淘汰之機│  出該次竊案│
│  │            │        │              │法院檢察署94年│刑法第349條第2│2.贓物認領保管單│  子】      │  失竊之物品│
│  │            │        │              │偵字第1983號卷│項故買贓物罪。│（臺灣基隆地方法│（臺灣基隆地│  ，僅概括指│
│  │            │        │              │第55頁）      │              │院檢察署94年偵字│方法院檢察署│  稱總共失竊│
│  │            │        │              │              │              │第1983號卷第56頁│94年偵字第19│  何物。    │
│  │            │        │              │              │              │）              │83號卷第11頁│2.指認贓物程│
│  │            │        │              │              │              │3.認領物照片3幀 │）          │序：警方直接│
│  │            │        │              │              │              │（臺灣基隆地方法│            │  問現場有無│
│  │            │        │              │              │              │院檢察署94年偵字│            │  其所失竊之│
│  │            │        │              │              │              │第1983號卷第57頁│            │  物。      │
│  │            │        │              │              │              │）              │            │（臺灣基隆地│
│  │            │        │              │              │              │                │            │方法院94年偵│
│  │            │        │              │              │              │                │            │字第1983號卷│
│  │            │        │              │              │              │                │            │第55頁）    │
├─┼──────┼────┼───────┼───────┼───────┼────────┼──────┼──────┤
│9 │SONY 牌汽車 │施 雄 榮│ 94年2月18日16│ＤＺ－８２３９│被告知不詳姓名│1.認領人之指訴  │  否  認    │1.指認贓物程│
│  │音響主機（包│        │ 許於臺北縣民 │號汽車行竊手法│之人所兜售之物│（臺灣基隆地方法│【被告辯稱扣│  序：      │
│  │括核桃木面板│        │ 生路1段93號附│不詳          │可能為他人失竊│院檢察署94年偵字│  案物之來源│警詢：警方│
│  │）一台、SONY│        │ 近遭竊       │（臺灣基隆地方│之物，仍買受贓│第1983號卷第58至│  係客人更換│  直接問現場│
│  │牌換片箱一台│        │              │法院檢察署94年│物。故被告涉嫌│59頁）          │  或淘汰之機│  有無其所失│
│  │            │        │              │偵字第1983號卷│刑法第349條第2│2.贓物認領保管單│  子】      │  竊之物。  │
│  │            │        │              │第58頁）      │項故買贓物罪。│（臺灣基隆地方法│（臺灣基隆地│（臺灣基隆地│
│  │            │        │              │              │              │院檢察署94年偵字│方法院檢察署│方法院94年偵│
│  │            │        │              │              │              │第1983號卷第62頁│94年偵字第19│字第1983號卷│
│  │            │        │              │              │              │）              │83號卷第11頁│第59頁）    │
│  │            │        │              │              │              │3.認領物照片3幀 │）          │原審訊問時│
│  │            │        │              │              │              │（臺灣基隆地方法│            │  ：依外觀、│
│  │            │        │              │              │              │院檢察署94年偵字│            │  樣式及大小│
│  │            │        │              │              │              │第1983號卷第61頁│            │  指認。    │
│  │            │        │              │              │              │）              │            │（原審卷(四)第│
│  │            │        │              │              │              │4.車輛尋獲電腦輸│            │118頁至第120│
│  │            │        │              │              │              │  入單          │            │頁至第121頁 │
│  │            │        │              │              │              │（臺灣基隆地方法│            │）          │
│  │            │        │              │              │              │院檢察署94年偵字│            │            │
│  │            │        │              │              │              │第1983號卷第60頁│            │            │
│  │            │        │              │              │              │）              │            │            │
├─┼──────┼────┼───────┼───────┼───────┼────────┼──────┼──────┤
│10│國際牌黑色汽│阮 秋 香│ 94年1月19日8 │９８１９－ＦＨ│被告知不詳姓名│1.認領人之指訴  │  否  認    │1.失竊後未報│
│  │車音響主機（│        │ 時許於臺北縣 │號汽車行竊手法│之人所兜售之物│（臺灣基隆地方法│【被告辯稱扣│  案。      │
│  │包括面板）一│        │ 三重市○○街 │不詳          │可能為他人失竊│院檢察署94年偵字│  案物之來源│2.指認贓物程│
│  │台          │        │ 碧華國小側邊 │（臺灣基隆地方│之物，仍買受贓│第1983號卷第63至│  係客人更換│序：        │
│  │            │        │ 附近遭竊     │法院檢察署94年│物。故被告涉嫌│64頁）          │  或淘汰之機│警詢：警方│
│  │            │        │              │偵字第1983號卷│刑法第349條第2│2.贓物認領保管單│  子】      │  有問其所失│
│  │            │        │              │第63頁）      │項故買贓物罪。│（臺灣基隆地方法│（臺灣基隆地│  竊之物特徵│
│  │            │        │              │              │              │院檢察署94年偵字│方法院檢察署│  為何、並問│
│  │            │        │              │              │              │第1983號卷第65頁│94年偵字第19│  現場有無其│
│  │            │        │              │              │              │）              │83號卷第11頁│  所失竊之物│
│  │            │        │              │              │              │3.認領物照片1幀 │）          │（臺灣基隆地│
│  │            │        │              │              │              │（臺灣基隆地方法│            │方法院94年偵│
│  │            │        │              │              │              │院檢察署94年偵字│            │字第1983號卷│
│  │            │        │              │              │              │第1983號卷第67頁│            │第64頁）    │
│  │            │        │              │              │              │）              │            │原審訊問時│
│  │            │        │              │              │              │4.汽車行照影本  │            │  ：依型式相│
│  │            │        │              │              │              │（臺灣基隆地方法│            │  同指認，但│
│  │            │        │              │              │              │院檢察署94年偵字│            │  無法確認。│
│  │            │        │              │              │              │第1983號卷第66頁│            │（原審卷(四)第│
│  │            │        │              │              │              │）              │            │136頁至第137│
│  │            │        │              │              │              │                │            │頁）        │
├─┼──────┼────┼───────┼───────┼───────┼────────┼──────┼──────┤
│11│Clarion 牌汽│薛 國 棟│ 94年2月22日9 │遭不詳人士以不│被告知不詳姓名│1.認領人之指訴  │  否  認    │1.指認贓物程│
│  │車音響主機一│        │ 時於臺北縣汐 │祥手法破壞Ｔ５│之人所兜售之物│（臺灣基隆地方法│被告辯稱扣│序：        │
│  │台          │        │ 止市○○路69 │－２５３０號汽│可能為他人失竊│院檢察署94年偵字│  案物之來源│警詢：警方│
│  │            │        │ 號地下室遭竊 │車左後方車窗入│之物，仍買受贓│第1983號卷第74至│  係客人更換│  直接問現場│
│  │            │        │              │內行竊        │物。故被告涉嫌│75頁）          │  或淘汰之機│  有無其所失│
│  │            │        │              │（臺灣基隆地方│刑法第349條第2│2.贓物認領保管單│  子        │  竊之物。  │
│  │            │        │              │法院檢察署94年│項故買贓物罪。│（臺灣基隆地方法│（臺灣基隆地│（臺灣基隆地│
│  │            │        │              │偵字第1983號卷│              │院檢察署94年偵字│方法院檢察署│方法院94年偵│
│  │            │        │              │第74頁至第75頁│              │第1983號卷第78頁│94年偵字第19│字第1983號卷│
│  │            │        │              │）            │              │）              │83號卷第11頁│第75頁）    │
│  │            │        │              │              │              │3.報案三聯單影本│）          │原審訊問時│
│  │            │        │              │              │              │（臺灣基隆地方法│那台主機在│  ：依廠牌及│
│  │            │        │              │              │              │院檢察署94年偵字│  被告店內有│  型號認領，│
│  │            │        │              │              │              │第1983號卷第77頁│  包保鮮膜，│  沒有其他特│
│  │            │        │              │              │              │）              │  是新品，被│  徵，看到一│
│  │            │        │              │              │              │4.贓物照片2幀   │  告可以提出│  個顏色的音│
│  │            │        │              │              │              │（臺灣基隆地方法│  保證書    │  響主機，就│
│  │            │        │              │              │              │院檢察署94年偵字│（原審卷(四)第│  領回去，不│
│  │            │        │              │              │              │第1983號卷第76頁│210頁）     │  能確定領回│
│  │            │        │              │              │              │）              │            │  之物就是當│
│  │            │        │              │              │              │                │            │  時車內失竊│
│  │            │        │              │              │              │                │            │  的音響主機│
│  │            │        │              │              │              │                │            │  ，又領回之│
│  │            │        │              │              │              │                │            │  物未包保鮮│
│  │            │        │              │              │              │                │            │  膜。      │
│  │            │        │              │              │              │                │            │（原審卷(四)第│
│  │            │        │              │              │              │                │            │207頁至第210│
│  │            │        │              │              │              │                │            │頁）        │
├─┼──────┼────┼───────┼───────┼───────┼────────┼──────┼──────┤
│12│Zanden牌汽車│陳 炳 宏│ 93年12月間於 │遭不詳人士以不│被告知不詳姓名│1.認領人之指訴  │  否  認    │1.失竊後未報│
│  │音響主機一台│        │ 桃園縣中壢市 │祥方式破壞８Ｃ│之人所兜售之物│（臺灣基隆地方法│【被告辯稱扣│  案。      │
│  │、Schman牌  │        │ 南亞工專前遭 │－０８９０號汽│可能為他人失竊│院檢察署94年偵字│  案物之來源│2.指認贓物程│
│  │LCD螢幕一台 │        │ 竊           │車右前方車窗入│之物，仍買受贓│第1983號卷第79至│  係客人更換│序：警方直接│
│  │            │        │              │內行竊（臺灣基│物。故被告涉嫌│80頁）          │  或淘汰之機│  問現場有無│
│  │            │        │              │隆地方法院檢察│刑法第349條第2│2.贓物認領保管單│  子】      │  其所失竊之│
│  │            │        │              │署94年偵字第19│項故買贓物罪。│（臺灣基隆地方法│（臺灣基隆地│  物。      │
│  │            │        │              │83號卷第79頁）│              │院檢察署94年偵字│方法院檢察署│（臺灣基隆地│
│  │            │        │              │              │              │第1983號卷第82頁│94年偵字第19│方法院94年偵│
│  │            │        │              │              │              │）              │83號卷第11頁│字第1983號卷│
│  │            │        │              │              │              │3.認領物照片2幀 │）          │第80頁）    │
│  │            │        │              │              │              │（臺灣基隆地方法│            │            │
│  │            │        │              │              │              │院檢察署94年偵字│            │            │
│  │            │        │              │              │              │第1983號卷第81頁│            │            │
│  │            │        │              │              │              │）              │            │            │
├─┼──────┼────┼───────┼───────┼───────┼────────┼──────┼──────┤
│13│型號KD-G116 │王 來 春│ 94年4月2日及 │ＩＥ－３１６８│被告知不詳姓名│1.認領人之指訴  │  否  認    │1.本件認領人│
│  │汽車音響主機│        │ 另一日於基隆 │號汽車行竊手法│之人所兜售之物│（臺灣基隆地方法│【被告辯稱扣│  自稱共失竊│
│  │一組（共二台│        │ 市七堵區福二 │不詳          │可能為他人失竊│院檢察署94年偵字│  案物之來源│  二次，惟時│
│  │）、型號CQ-C│        │ 街210號對面地│（臺灣基隆地方│之物，仍買受贓│第1983號卷第83至│  係客人更換│  間於警詢筆│
│  │5300W 汽車音│        │ 下室停車場遭 │法院檢察署94年│物。故被告涉嫌│84頁）          │  或淘汰之機│  錄中均未記│
│  │響主機一組（│        │ 竊           │偵字第1983號卷│刑法第349條第2│2.贓物認領保管單│  子】      │  載，僅於認│
│  │共二台）    │        │              │第84頁）      │項故買贓物罪。│（臺灣基隆地方法│（臺灣基隆地│  領保管單有│
│  │            │        │              │              │              │院檢察署94年偵字│方法院檢察署│  記載一次，│
│  │            │        │              │              │              │第1983號卷第85頁│94年偵字第19│  另一次不詳│
│  │            │        │              │              │              │）              │83號卷第11頁│  。        │
│  │            │        │              │              │              │                │）          │（臺灣基隆地│
│  │            │        │              │              │              │                │            │方法院檢察署│
│  │            │        │              │              │              │                │            │94年偵字第19│
│  │            │        │              │              │              │                │            │83號卷第84、│
│  │            │        │              │              │              │                │            │85頁）      │
│  │            │        │              │              │              │                │            │2.指認贓物程│
│  │            │        │              │              │              │                │            │序：        │
│  │            │        │              │              │              │                │            │警詢：警方│
│  │            │        │              │              │              │                │            │  直接問其所│
│  │            │        │              │              │              │                │            │  失竊之音響│
│  │            │        │              │              │              │                │            │  車輛牌號為│
│  │            │        │              │              │              │                │            │  何、並問其│
│  │            │        │              │              │              │                │            │  所認領之物│
│  │            │        │              │              │              │                │            │  是否為其所│
│  │            │        │              │              │              │                │            │  遭竊之物。│
│  │            │        │              │              │              │                │            │（臺灣基隆地│
│  │            │        │              │              │              │                │            │方法院94年偵│
│  │            │        │              │              │              │                │            │字第1983號卷│
│  │            │        │              │              │              │                │            │第84頁）    │
│  │            │        │              │              │              │                │            │原審訊問時│
│  │            │        │              │              │              │                │            │  ：未一一瀏│
│  │            │        │              │              │              │                │            │  覽贓物，因│
│  │            │        │              │              │              │                │            │  前後遭竊共│
│  │            │        │              │              │              │                │            │  四次，有二│
│  │            │        │              │              │              │                │            │  次未報案，│
│  │            │        │              │              │              │                │            │  所以領了兩│
│  │            │        │              │              │              │                │            │  台，但不能│
│  │            │        │              │              │              │                │            │  確認是其所│
│  │            │        │              │              │              │                │            │  遺失。    │
│  │            │        │              │              │              │                │            │（原審卷(四)第│
│  │            │        │              │              │              │                │            │121頁至第122│
│  │            │        │              │              │              │                │            │頁）        │
├─┼──────┼────┼───────┼───────┼───────┼────────┼──────┼──────┤
│14│TOYOTA 原廠 │黃 勝 宏│ 93年11月19日 │１９９１－ＫＱ│被告知不詳姓名│1.認領人之指訴  │  否  認    │指認贓物程序│
│  │汽車音響主機│        │ 12時許於臺北 │號汽車行竊手法│之人所兜售之物│（臺灣基隆地方法│【被告辯稱扣│：警方直接問│
│  │一台、國際牌│        │ 縣樹林市大安 │不詳          │可能為他人失竊│院檢察署94年偵字│  案物之來源│  現場有無其│
│  │CD箱一台    │        │ 路118號前遭竊│（臺灣基隆地方│之物，仍買受贓│第1983號卷第86至│  係客人更換│  所失竊之物│
│  │            │        │              │法院檢察署94年│物。故被告涉嫌│87頁）          │  或淘汰之機│  。        │
│  │            │        │              │偵字第1983號卷│刑法第349條第2│2.贓物認領保管單│  子】      │（臺灣基隆地│
│  │            │        │              │第86頁）      │項故買贓物罪。│（臺灣基隆地方法│（臺灣基隆地│方法院94年偵│
│  │            │        │              │              │              │院檢察署94年偵字│方法院檢察署│字第1983號卷│
│  │            │        │              │              │              │第1983號卷第90頁│94年偵字第19│第87頁）    │
│  │            │        │              │              │              │）              │83號卷第11頁│            │
│  │            │        │              │              │              │3.認領物照片3幀 │）          │            │
│  │            │        │              │              │              │（臺灣基隆地方法│            │            │
│  │            │        │              │              │              │院檢察署94年偵字│            │            │
│  │            │        │              │              │              │第1983號卷第90-1│            │            │
│  │            │        │              │              │              │頁）            │            │            │
│  │            │        │              │              │              │4.車輛尋獲電腦輸│            │            │
│  │            │        │              │              │              │  入單          │            │            │
│  │            │        │              │              │              │（臺灣基隆地方法│            │            │
│  │            │        │              │              │              │院檢察署94年偵字│            │            │
│  │            │        │              │              │              │第1983號卷第88頁│            │            │
│  │            │        │              │              │              │）              │            │            │
│  │            │        │              │              │              │5.汽車行照影本  │            │            │
│  │            │        │              │              │              │（臺灣基隆地方法│            │            │
│  │            │        │              │              │              │院檢察署94年偵字│            │            │
│  │            │        │              │              │              │第1983號卷第89頁│            │            │
│  │            │        │              │              │              │）              │            │            │
├─┼──────┼────┼───────┼───────┼───────┼────────┼──────┼──────┤
│15│Alpine CVA-1│許 銘 耀│ 93年12月某日 │６Ｕ－１４８９│被告知不詳姓名│1.認領人之指訴  │  否  認    │1.指認贓物程│
│  │000 汽車電視│        │ 6時30分於臺北│號汽車行竊手法│之人所兜售之物│（臺灣基隆地方法│【被告辯稱扣│  序：      │
│  │一台        │        │ 縣鶯歌鎮中正 │不詳          │可能為他人失竊│院檢察署94年偵字│  案物之來源│警詢：警方│
│  │            │        │ 三路194巷1弄4│（臺灣基隆地方│之物，仍買受贓│第1983號卷第91至│  係客人更換│  直接問現場│
│  │            │        │ 號前         │法院檢察署94年│物。故被告涉嫌│92頁）          │  或淘汰之機│  有無其所失│
│  │            │        │              │偵字第1983號卷│刑法第349條第2│2.贓物認領保管單│  子】      │  竊之物。  │
│  │            │        │              │第91頁）      │項故買贓物罪。│（臺灣基隆地方法│（臺灣基隆地│（臺灣基隆地│
│  │            │        │              │              │              │院檢察署94年偵字│方法院檢察署│方法院94年偵│
│  │            │        │              │              │              │第1983號卷第95頁│94年偵字第19│字第1983號卷│
│  │            │        │              │              │              │）              │83號卷第11頁│第92頁）    │
│  │            │        │              │              │              │3.認領物照片2幀 │）          │原審訊問時│
│  │            │        │              │              │              │（臺灣基隆地方法│            │  ：外觀相似│
│  │            │        │              │              │              │院檢察署94年偵字│            │  ，但無法確│
│  │            │        │              │              │              │第1983號卷第94頁│            │  認是否為其│
│  │            │        │              │              │              │）              │            │  失竊之物，│
│  │            │        │              │              │              │                │            │  只是同樣廠│
│  │            │        │              │              │              │                │            │  牌、形式。│
│  │            │        │              │              │              │                │            │（原審卷(四)第│
│  │            │        │              │              │              │                │            │124頁至第125│
│  │            │        │              │              │              │                │            │頁）        │
├─┼──────┼────┼───────┼───────┼───────┼────────┼──────┼──────┤
│16│國際牌汽車音│陳 建 彰│ 94年3月10日於│遭不詳人士以不│被告知不詳姓名│1.認領人之指訴  │  否  認    │指認贓物程序│
│  │響 CD 盒一台│        │ 臺北市大安區 │祥方式破壞ＤＺ│之人所兜售之物│（臺灣基隆地方法│【被告辯稱扣│：警方直接問│
│  │、南陽汽車安│        │ 臥龍街100號前│－９２８３號汽│可能為他人失竊│院檢察署94年偵字│  案物之來源│  現場有無其│
│  │全帶一個    │        │ 遭竊         │車車鎖入內行竊│之物，仍買受贓│第1983號卷第95-1│  係客人更換│  所失竊之物│
│  │            │        │              │（臺灣基隆地方│物。故被告涉嫌│至96頁）        │  或淘汰之機│  ，被害人稱│
│  │            │        │              │法院檢察署94年│刑法第349條第2│2.贓物認領保管單│  子】      │  因其每天都│
│  │            │        │              │偵字第1983號卷│項故買贓物罪。│（臺灣基隆地方法│（臺灣基隆地│  在使用故能│
│  │            │        │              │第95-1頁）    │              │院檢察署94年偵字│方法院檢察署│  確定。    │
│  │            │        │              │              │              │第1983號卷第98頁│94年偵字第19│（臺灣基隆地│
│  │            │        │              │              │              │）              │83號卷第11頁│方法院94年偵│
│  │            │        │              │              │              │3.認領物照片2幀 │）          │字第1983號卷│
│  │            │        │              │              │              │（臺灣基隆地方法│            │第96頁）    │
│  │            │        │              │              │              │院檢察署94年偵字│            │            │
│  │            │        │              │              │              │第1983號卷第97頁│            │            │
│  │            │        │              │              │              │）              │            │            │
├─┼──────┼────┼───────┼───────┼───────┼────────┼──────┼──────┤
│17│SONY 汽車音 │沈 書 宏│ 93年3月間於臺│遭不詳人士將Ｚ│被告知不詳姓名│1.認領人之指訴  │  否  認    │1.失竊後未報│
│  │響主機一台、│        │ 北縣樹林市長 │Ｅ－１７９６號│之人所兜售之物│（臺灣基隆地方法│【被告辯稱扣│  案。      │
│  │四聲道擴大機│        │ 壽街40號前遭 │汽車右後玻璃打│可能為他人失竊│院檢察署94年偵字│  案物之來源│2.指認贓物程│
│  │一台        │        │ 竊           │破後行竊      │之物，仍買受贓│第1983號卷第99至│  係客人更換│序：        │
│  │            │        │              │（臺灣基隆地方│物。故被告涉嫌│100頁）         │  或淘汰之機│警詢：警方│
│  │            │        │              │法院檢察署94年│刑法第349條第2│2.贓物認領保管單│  子】      │  僅詢問其所│
│  │            │        │              │偵字第1983號卷│項故買贓物罪。│（臺灣基隆地方法│（臺灣基隆地│  失竊之物品│
│  │            │        │              │第100頁）     │              │院檢察署94年偵字│方法院檢察署│  名稱、何時│
│  │            │        │              │              │              │第1983號卷第101 │94年偵字第19│  失竊、有無│
│  │            │        │              │              │              │頁）            │83號卷第11頁│  向警方報案│
│  │            │        │              │              │              │3.認領物照片5幀 │）          │（臺灣基隆地│
│  │            │        │              │              │              │（臺灣基隆地方法│            │方法院94年偵│
│  │            │        │              │              │              │院檢察署94年偵字│            │字第1983號卷│
│  │            │        │              │              │              │第1983號卷第102 │            │第99頁至第  │
│  │            │        │              │              │              │頁）            │            │100頁 ）    │
│  │            │        │              │              │              │                │            │原審訊問時│
│  │            │        │              │              │              │                │            │  ：SONY的主│
│  │            │        │              │              │              │                │            │  機是隱藏式│
│  │            │        │              │              │              │                │            │  面版，擴大│
│  │            │        │              │              │              │                │            │  機是因為是│
│  │            │        │              │              │              │                │            │  四聲道，是│
│  │            │        │              │              │              │                │            │  依廠牌型號│
│  │            │        │              │              │              │                │            │  認領的，只│
│  │            │        │              │              │              │                │            │  能確認廠牌│
│  │            │        │              │              │              │                │            │  不會錯，無│
│  │            │        │              │              │              │                │            │  法確認是否│
│  │            │        │              │              │              │                │            │  為其所失竊│
│  │            │        │              │              │              │                │            │  之物。    │
│  │            │        │              │              │              │                │            │（原審卷(四)第│
│  │            │        │              │              │              │                │            │211頁至第213│
│  │            │        │              │              │              │                │            │頁）        │
├─┼──────┼────┼───────┼───────┼───────┼────────┼──────┼──────┤
│18│ILPINE牌 CHM│沈 書 宏│ 93年11月間於 │２１７８－ＤＮ│被告知不詳姓名│1.認領人之指訴  │  否  認    │1.失竊後未報│
│  │-S620 換片箱│        │ 桃園縣興中街 │號汽車行竊手法│之人所兜售之物│（臺灣基隆地方法│【被告辯稱扣│  案        │
│  │一台、NECVOX│        │ 遭竊         │不詳          │可能為他人失竊│院檢察署94年偵字│  案物之來源│2.指認贓物程│
│  │牌 DA-7169伸│        │              │（臺灣基隆地方│之物，仍買受贓│第1983號卷第99至│  係客人更換│序：        │
│  │縮螢幕一台、│        │              │法院檢察署94年│物。故被告涉嫌│100頁）         │  或淘汰之機│警詢：警方│
│  │NECVOX牌DA  │        │              │偵字第1983號卷│刑法第349條第2│2.贓物認領保管單│  子】      │  僅詢問其所│
│  │-230轉接器一│        │              │第99頁）      │項故買贓物罪。│（臺灣基隆地方法│（臺灣基隆地│  失竊之物品│
│  │台          │        │              │              │              │院檢察署94年偵字│方法院檢察署│  名稱、何時│
│  │            │        │              │              │              │第1983號卷第101 │94年偵字第19│  失竊、有無│
│  │            │        │              │              │              │頁）            │83號卷第11頁│  向警方報案│
│  │            │        │              │              │              │3.認領物照片5幀 │）          │（臺灣基隆地│
│  │            │        │              │              │              │（臺灣基隆地方法│            │方法院94年偵│
│  │            │        │              │              │              │院檢察署94年偵字│            │字第1983號卷│
│  │            │        │              │              │              │第1983號卷第102 │            │第99頁至第  │
│  │            │        │              │              │              │頁）            │            │100頁）     │
│  │            │        │              │              │              │                │            │原審訊問時│
│  │            │        │              │              │              │                │            │  ：伸縮螢幕│
│  │            │        │              │              │              │                │            │  是依型號，│
│  │            │        │              │              │              │                │            │  該廠牌只有│
│  │            │        │              │              │              │                │            │  這個型號做│
│  │            │        │              │              │              │                │            │  伸縮的，依│
│  │            │        │              │              │              │                │            │  廠牌認定，│
│  │            │        │              │              │              │                │            │  只能確定廠│
│  │            │        │              │              │              │                │            │  牌不會錯，│
│  │            │        │              │              │              │                │            │  無法確定為│
│  │            │        │              │              │              │                │            │  其所失竊之│
│  │            │        │              │              │              │                │            │  物。      │
│  │            │        │              │              │              │                │            │（原審卷(四)第│
│  │            │        │              │              │              │                │            │211頁至第213│
│  │            │        │              │              │              │                │            │頁）        │
├─┼──────┼────┼───────┼───────┼───────┼────────┼──────┼──────┤
│19│豐田行車電腦│潘 智 皓│ 94年3月27日於│遭不詳人士以硬│被告知不詳姓名│1.認領人之指訴  │  否  認    │1.遭竊後未報│
│  │一台        │        │ 臺北市○○路 │物破壞ＬＱ－５│之人所兜售之物│（臺灣基隆地方法│【被告辯稱扣│  案。      │
│  │            │        │ 明倫國小圍牆 │６９７號汽車車│可能為他人失竊│院檢察署94年偵字│  案物之來源│2.指認贓物程│
│  │            │        │ 路旁遭竊     │窗入內行竊    │之物，仍買受贓│第1983號卷第103 │  係客人更換│序：警方直接│
│  │            │        │              │（臺灣基隆地方│物。故被告涉嫌│至104頁）       │  或淘汰之機│  問現場有無│
│  │            │        │              │法院檢察署94年│刑法第349條第2│2.贓物認領保管單│  子】      │  其所失竊之│
│  │            │        │              │偵字第1983號卷│項故買贓物罪。│（臺灣基隆地方法│（臺灣基隆地│  物。      │
│  │            │        │              │第103頁）     │              │院檢察署94年偵字│方法院檢察署│（臺灣基隆地│
│  │            │        │              │              │              │第1983號卷第106 │94年偵字第19│方法院94年偵│
│  │            │        │              │              │              │頁）            │83號卷第11頁│字第1983號卷│
│  │            │        │              │              │              │3.認領物照片1幀 │）          │第104頁）   │
│  │            │        │              │              │              │（臺灣基隆地方法│            │            │
│  │            │        │              │              │              │院檢察署94年偵字│            │            │
│  │            │        │              │              │              │第1983號卷第105 │            │            │
│  │            │        │              │              │              │頁）            │            │            │
├─┼──────┼────┼───────┼───────┼───────┼────────┼──────┼──────┤
│20│汽車音響、導│廖 奇 興│ 93年11月間於 │遭不詳人士以不│被告知不詳姓名│1.認領人之指訴  │  否  認    │指認贓物程序│
│  │航、螢幕三合│        │ 臺北市○○路 │詳方法破壞６Ｎ│之人所兜售之物│（臺灣基隆地方法│【被告辯稱扣│：警方直接問│
│  │一主機一台  │        │ 路邊停車格遭 │－２７０８號汽│可能為他人失竊│院檢察署94年偵字│  案物之來源│  現場有無其│
│  │            │        │ 竊           │車車鎖入內行竊│之物，仍買受贓│第1983號卷第107 │  係客人更換│  所失竊之物│
│  │            │        │              │（臺灣基隆地方│物。故被告涉嫌│至108頁）       │  或淘汰之機│  。        │
│  │            │        │              │法院檢察署94年│刑法第349條第2│2.贓物認領保管單│  子】      │（臺灣基隆地│
│  │            │        │              │偵字第1983號卷│項故買贓物罪。│（臺灣基隆地方法│（臺灣基隆地│方法院94年偵│
│  │            │        │              │第107頁）     │              │院檢察署94年偵字│方法院檢察署│字第1983號卷│
│  │            │        │              │              │              │第1983號卷第109-│94年偵字第19│第104頁）   │
│  │            │        │              │              │              │1頁）           │83號卷第11頁│            │
│  │            │        │              │              │              │3.認領物照片2幀 │）          │            │
│  │            │        │              │              │              │（臺灣基隆地方法│            │            │
│  │            │        │              │              │              │院檢察署94年偵字│            │            │
│  │            │        │              │              │              │第1983號卷第109 │            │            │
│  │            │        │              │              │              │頁）            │            │            │
├─┼──────┼────┼───────┼───────┼───────┼────────┼──────┼──────┤
│21│汽車音響主機│游 勇 訓│ 94年3月30日於│遭不詳人士破壞│被告知不詳姓名│1.認領人之指訴  │  否  認    │指認贓物程序│
│  │一台、CD箱一│        │ 桃園縣桃園市 │ＤＯ－１６１３│之人所兜售之物│（臺灣基隆地方法│【被告辯稱扣│：警方直接問│
│  │台、汽車電視│        │ 復興路與三民 │號汽車駕駛座右│可能為他人失竊│院檢察署94年偵字│  案物之來源│  現場有無其│
│  │一台、電視介│        │ 路3段路口遭竊│後方車窗入內行│之物，仍買受贓│第1983號卷第110 │  係客人更換│  所失竊之物│
│  │面卡一片    │        │              │竊（臺灣基隆地│物。故被告涉嫌│至111頁）       │  或淘汰之機│  ，被害人稱│
│  │            │        │              │方法院檢察署94│刑法第349條第2│2.贓物認領保管單│  子】      │  因其每天都│
│  │            │        │              │年偵字第1983號│項故買贓物罪。│（臺灣基隆地方法│（臺灣基隆地│  在使用，所│
│  │            │        │              │卷第110頁）   │              │院檢察署94年偵字│方法院檢察署│  以能確定。│
│  │            │        │              │              │              │第1983號卷第112 │94年偵字第19│（臺灣基隆地│
│  │            │        │              │              │              │頁）            │83號卷第11頁│方法院94年偵│
│  │            │        │              │              │              │3.認領物照片6幀 │）          │字第1983號卷│
│  │            │        │              │              │              │（臺灣基隆地方法│            │第111頁）   │
│  │            │        │              │              │              │院檢察署94年偵字│            │            │
│  │            │        │              │              │              │第1983號卷第114 │            │            │
│  │            │        │              │              │              │至115頁）       │            │            │
│  │            │        │              │              │              │4.車輛尋獲電腦輸│            │            │
│  │            │        │              │              │              │  入單          │            │            │
│  │            │        │              │              │              │（臺灣基隆地方法│            │            │
│  │            │        │              │              │              │院檢察署94年偵字│            │            │
│  │            │        │              │              │              │第1983號卷第113 │            │            │
│  │            │        │              │              │              │頁）            │            │            │
├─┼──────┼────┼───────┼───────┼───────┼────────┼──────┼──────┤
│22│汽車音響主機│何 正 民│ 93年10月間於 │遭不詳人士敲破│被告知不詳姓名│1.認領人之指訴  │  否  認    │1.本件警詢筆│
│  │一台、CD音響│        │ 桃園縣桃園市 │３Ｋ－５２４８│之人所兜售之物│（臺灣基隆地方法│【被告辯稱扣│  錄與報案三│
│  │盒一盒      │        │ 國豐七街遭竊 │號汽車駕駛座右│可能為他人失竊│院檢察署94年偵字│  案物之來源│  聯單內所載│
│  │            │        │              │後方車門三角玻│之物，仍買受贓│第1983號卷第116 │  係客人更換│  之時間地點│
│  │            │        │              │璃窗入內行竊  │物。故被告涉嫌│至117頁）       │  或淘汰之機│  均不相符。│
│  │            │        │              │（臺灣基隆地方│刑法第349條第2│2.贓物認領保管單│  子】      │（臺灣基隆地│
│  │            │        │              │法院檢察署94年│項故買贓物罪。│（臺灣基隆地方法│（臺灣基隆地│方法院檢察署│
│  │            │        │              │偵字第1983號卷│              │院檢察署94年偵字│方法院檢察署│94年偵字第19│
│  │            │        │              │第116頁）     │              │第1983號卷第119 │94年偵字第19│83號卷第116 │
│  │            │        │              │              │              │頁）            │83號卷第11頁│、118）     │
│  │            │        │              │              │              │3.報案三聯單影本│）          │2.本件警詢筆│
│  │            │        │              │              │              │（臺灣基隆地方法│            │  錄與贓物認│
│  │            │        │              │              │              │院檢察署94年偵字│            │  領保管單所│
│  │            │        │              │              │              │第1983號卷第118 │            │  記載之時間│
│  │            │        │              │              │              │頁）            │            │  不相符。  │
│  │            │        │              │              │              │4.認領物照片3幀 │            │（臺灣基隆地│
│  │            │        │              │              │              │（臺灣基隆地方法│            │方法院檢察署│
│  │            │        │              │              │              │院檢察署94年偵字│            │94年偵字第19│
│  │            │        │              │              │              │第1983號卷第120 │            │83號卷第116 │
│  │            │        │              │              │              │頁）            │            │、119）     │
│  │            │        │              │              │              │                │            │3.指認贓物程│
│  │            │        │              │              │              │                │            │序：警方直接│
│  │            │        │              │              │              │                │            │  問現場有無│
│  │            │        │              │              │              │                │            │  其所失竊之│
│  │            │        │              │              │              │                │            │  物，被害人│
│  │            │        │              │              │              │                │            │  稱因其每天│
│  │            │        │              │              │              │                │            │  都在使用，│
│  │            │        │              │              │              │                │            │  所以能確定│
│  │            │        │              │              │              │                │            │  。        │
│  │            │        │              │              │              │                │            │（臺灣基隆地│
│  │            │        │              │              │              │                │            │方法院94年偵│
│  │            │        │              │              │              │                │            │字第1983號卷│
│  │            │        │              │              │              │                │            │第117頁）   │
├─┼──────┼────┼───────┼───────┼───────┼────────┼──────┼──────┤
│23│JVC KD-SX650│陳 美 鳳│ 94年3月29日於│遭不詳人士破壞│被告知不詳姓名│1.認領人之指訴  │  否  認    │1.本件警詢筆│
│  │音響主機一台│        │ 新竹市○○路 │６Ｖ－３６５６│之人所兜售之物│（臺灣基隆地方法│【被告辯稱扣│  錄與報案三│
│  │、國際牌 TV-│        │ 與新莊街口停 │號汽車車窗入內│可能為他人失竊│院檢察署94年偵字│  案物之來源│  聯單內所載│
│  │70螢幕一台  │        │ 車場遭竊     │行竊          │之物，仍買受贓│第1983號卷第121 │  係客人更換│  之失竊時間│
│  │            │        │              │（臺灣基隆地方│物。故被告涉嫌│至122頁）       │  或淘汰之機│  不相符。  │
│  │            │        │              │法院檢察署94年│刑法第349條第2│2.贓物認領保管單│  子】      │（臺灣基隆地│
│  │            │        │              │偵字第1983號卷│項故買贓物罪。│（臺灣基隆地方法│（臺灣基隆地│方法院檢察署│
│  │            │        │              │第121頁）     │              │院檢察署94年偵字│方法院檢察署│94年偵字第19│
│  │            │        │              │              │              │第1983號卷第123 │94年偵字第19│83號卷第121 │
│  │            │        │              │              │              │頁）            │83號卷第11頁│頁、第125頁 │
│  │            │        │              │              │              │3.報案三聯單影本│）          │）          │
│  │            │        │              │              │              │（臺灣基隆地方法│            │2.指認贓物程│
│  │            │        │              │              │              │院檢察署94年偵字│            │序：警方直接│
│  │            │        │              │              │              │第1983號卷第125 │            │  問現場有無│
│  │            │        │              │              │              │頁）            │            │  其所失竊之│
│  │            │        │              │              │              │4.認領物照片3幀 │            │  物，被害人│
│  │            │        │              │              │              │（臺灣基隆地方法│            │  稱可以確定│
│  │            │        │              │              │              │院檢察署94年偵字│            │  ，如果收贓│
│  │            │        │              │              │              │第1983號卷第124 │            │  者可證明該│
│  │            │        │              │              │              │頁）            │            │  物不是贓物│
│  │            │        │              │              │              │                │            │  ，願意歸還│
│  │            │        │              │              │              │                │            │  。        │
│  │            │        │              │              │              │                │            │（臺灣基隆地│
│  │            │        │              │              │              │                │            │方法院94年偵│
│  │            │        │              │              │              │                │            │字第1983號卷│
│  │            │        │              │              │              │                │            │第122頁）   │
├─┼──────┼────┼───────┼───────┼───────┼────────┼──────┼──────┤
│24│汽車音響主機│陳 忠 利│ 94年2月23日10│遭不詳人士以硬│被告知不詳姓名│1.認領人之指訴  │  否  認    │1.指認贓物程│
│  │一台、面板、│        │ 時於臺北縣蘆 │物破壞０６０６│之人所兜售之物│（臺灣基隆地方法│【被告辯稱扣│序：        │
│  │CD箱        │        │ 洲市○○○路 │－ＨＱ號汽車車│可能為他人失竊│院檢察署94年偵字│  案物之來源│警詢：警方│
│  │            │        │ 35號路旁遭竊 │窗入內行竊    │之物，仍買受贓│第1983號卷第130 │  係客人更換│  直接問現場│
│  │            │        │              │（臺灣基隆地方│物。故被告涉嫌│至131頁）       │  或淘汰之機│  有無其所失│
│  │            │        │              │法院檢察署94年│刑法第349條第2│2.報案三聯單影本│  子】      │  竊之物。  │
│  │            │        │              │偵字第1983號卷│項故買贓物罪。│（臺灣基隆地方法│（臺灣基隆地│（臺灣基隆地│
│  │            │        │              │第130頁）     │              │院檢察署94年偵字│方法院檢察署│方法院94年偵│
│  │            │        │              │              │              │第1983號卷第134 │94年偵字第19│字第1983號卷│
│  │            │        │              │              │              │頁）            │83號卷第11頁│第131頁）   │
│  │            │        │              │              │              │3.認領物照片2幀 │）          │原審訊問時│
│  │            │        │              │              │              │（臺灣基隆地方法│            │  ：依據外觀│
│  │            │        │              │              │              │院檢察署94年偵字│            │  跟廠牌、形│
│  │            │        │              │              │              │第1983號卷第132 │            │  式認領的，│
│  │            │        │              │              │              │頁）            │            │  認贓時警察│
│  │            │        │              │              │              │4.北縣警蘆刑字第│            │  直接帶去地│
│  │            │        │              │              │              │  0940005905號函│            │  下室，並問│
│  │            │        │              │              │              │（臺灣基隆地方法│            │  遺失物之形│
│  │            │        │              │              │              │院檢察署94年偵字│            │  式，之後就│
│  │            │        │              │              │              │第1983號卷第133 │            │  要被害人自│
│  │            │        │              │              │              │頁）            │            │  己找。    │
│  │            │        │              │              │              │                │            │（原審卷(四)第│
│  │            │        │              │              │              │                │            │126頁至第127│
│  │            │        │              │              │              │                │            │頁）        │
├─┼──────┼────┼───────┼───────┼───────┼────────┼──────┼──────┤
│25│國際牌 VCD  │馬 麗 蓮│ 90年8月2日晚 │遭不詳人士以不│被告知不詳姓名│1.認領人之指訴  │  否  認    │指認贓物程序│
│  │螢幕汽車音響│        │ 間於臺北縣汐 │詳方式破壞９Ａ│之人所兜售之物│（臺灣基隆地方法│【被告辯稱扣│：警方直接問│
│  │主機一台    │        │ 止市○○○路 │－７０１６號汽│可能為他人失竊│院檢察署94年偵字│  案物之來源│  現場有無其│
│  │            │        │ 36號旁遭竊   │車右後車窗玻璃│之物，仍買受贓│第1983號卷第135 │  係客人更換│  所失竊之物│
│  │            │        │              │入內行竊（臺灣│物。故被告涉嫌│至136頁）       │  或淘汰之機│  。        │
│  │            │        │              │基隆地方法院檢│刑法第349條第2│2.贓物認領保管單│  子】      │（臺灣基隆地│
│  │            │        │              │察署94年偵字第│項故買贓物罪。│（臺灣基隆地方法│（臺灣基隆地│方法院94年偵│
│  │            │        │              │1983號卷第135 │              │院檢察署94年偵字│方法院檢察署│字第1983號卷│
│  │            │        │              │頁）          │              │第1983號卷第138 │94年偵字第19│第136頁）   │
│  │            │        │              │              │              │頁）            │83號卷第11頁│            │
│  │            │        │              │              │              │3.認領物照片2幀 │）          │            │
│  │            │        │              │              │              │（臺灣基隆地方法│            │            │
│  │            │        │              │              │              │院檢察署94年偵字│            │            │
│  │            │        │              │              │              │第1983號卷第137 │            │            │
│  │            │        │              │              │              │頁）            │            │            │
│  │            │        │              │              │              │4.北縣警汐刑字第│            │            │
│  │            │        │              │              │              │  14581號函     │            │            │
│  │            │        │              │              │              │（臺灣基隆地方法│            │            │
│  │            │        │              │              │              │院檢察署94年偵字│            │            │
│  │            │        │              │              │              │第1983號卷第139 │            │            │
│  │            │        │              │              │              │頁）            │            │            │
├─┼──────┼────┼───────┼───────┼───────┼────────┼──────┼──────┤
│26│國際牌汽車音│楊 欣 致│ 93年12月20日 │０８３９－ＤＳ│被告知不詳姓名│1.認領人之指訴  │  否  認    │1.遭竊後未報│
│  │響主機一台  │        │ 19時許於臺北 │號汽車行竊手法│之人所兜售之物│（臺灣基隆地方法│【被告辯稱扣│  案。      │
│  │            │        │ 縣板橋市長江 │不詳          │可能為他人失竊│院檢察署94年偵字│  案物之來源│2.指認贓物程│
│  │            │        │ 街及中正路路 │（臺灣基隆地方│之物，仍買受贓│第1983號卷第140 │  係客人更換│序：        │
│  │            │        │ 口附近遭竊   │法院檢察署94年│物。故被告涉嫌│至141頁）       │  或淘汰之機│警詢：警方│
│  │            │        │              │偵字第1983號卷│刑法第349條第2│2.贓物認領保管單│  子】      │  有詢問被害│
│  │            │        │              │第140頁）     │項故買贓物罪。│（臺灣基隆地方法│（臺灣基隆地│  人遺失物之│
│  │            │        │              │              │              │院檢察署94年偵字│方法院檢察署│  特徵，被害│
│  │            │        │              │              │              │第1983號卷第142 │94年偵字第19│  稱其失竊之│
│  │            │        │              │              │              │頁）            │83號卷第11頁│  汽車音響國│
│  │            │        │              │              │              │3.認領物照片2幀 │）          │  際牌、銀黑│
│  │            │        │              │              │              │（臺灣基隆地方法│            │  色，價值約│
│  │            │        │              │              │              │院檢察署94年偵字│            │  七千八百元│
│  │            │        │              │              │              │第1983號卷第143 │            │（臺灣基隆地│
│  │            │        │              │              │              │頁）            │            │方法院檢察署│
│  │            │        │              │              │              │                │            │94年偵字第19│
│  │            │        │              │              │              │                │            │83號卷第141 │
│  │            │        │              │              │              │                │            │頁）        │
│  │            │        │              │              │              │                │            │原審訊問時│
│  │            │        │              │              │              │                │            │  ：依外觀及│
│  │            │        │              │              │              │                │            │  廠牌指認，│
│  │            │        │              │              │              │                │            │  無法確認領│
│  │            │        │              │              │              │                │            │  回之物即為│
│  │            │        │              │              │              │                │            │  失竊之物。│
│  │            │        │              │              │              │                │            │（原審卷(四)第│
│  │            │        │              │              │              │                │            │215頁至第217│
│  │            │        │              │              │              │                │            │頁）        │
├─┼──────┼────┼───────┼───────┼───────┼────────┼──────┼──────┤
│27│國際牌汽車音│沈 文 彬│92年11月30日15│遭不詳人士破壞│被告知不詳姓名│1.認領人之指訴  │  否  認    │指認贓物程序│
│  │響主機一台、│        │時於臺北縣土城│ＣＦ－３５１０│之人所兜售之物│（臺灣基隆地方法│【被告辯稱扣│：警方直接問│
│  │國際牌CD盒一│        │市○○路100巷1│號汽車車鎖入內│可能為他人失竊│院檢察署94年偵字│  案物之來源│  現場有無其│
│  │台          │        │號遭竊        │行竊（臺灣基隆│之物，仍買受贓│第1983號卷第144 │  係客人更換│  所失竊之物│
│  │            │        │              │地方法院檢察署│物。故被告涉嫌│至145頁）       │  或淘汰之機│  。        │
│  │            │        │              │94年偵字第1983│刑法第349條第2│2.贓物認領保管單│  子】      │（臺灣基隆地│
│  │            │        │              │號卷第144 至  │項故買贓物罪。│（臺灣基隆地方法│（臺灣基隆地│方法院94年偵│
│  │            │        │              │145頁）       │              │院檢察署94年偵字│方法院檢察署│字第1983號卷│
│  │            │        │              │              │              │第1983號卷第148 │94年偵字第19│第145頁）   │
│  │            │        │              │              │              │頁）            │83號卷第11頁│            │
│  │            │        │              │              │              │3.報案三聯單影本│）          │            │
│  │            │        │              │              │              │（臺灣基隆地方法│            │            │
│  │            │        │              │              │              │院檢察署94年偵字│            │            │
│  │            │        │              │              │              │第1983號卷第149 │            │            │
│  │            │        │              │              │              │頁）            │            │            │
│  │            │        │              │              │              │4.認領物照片3幀 │            │            │
│  │            │        │              │              │              │（臺灣基隆地方法│            │            │
│  │            │        │              │              │              │院檢察署94年偵字│            │            │
│  │            │        │              │              │              │第1983號卷第146 │            │            │
│  │            │        │              │              │              │至147頁）       │            │            │
├─┼──────┼────┼───────┼───────┼───────┼────────┼──────┼──────┤
│28│普騰牌汽車音│鄭 勝 弘│ 94年3月31日9 │ＹＹ－３６３１│被告知不詳姓名│1.認領人之指訴  │  否  認    │指認贓物程序│
│  │響螢幕主機一│        │ 時30分許於基 │號汽車行竊手法│之人所兜售之物│（臺灣基隆地方法│【被告辯稱扣│：          │
│  │台（含核桃木│        │ 隆市○○○街 │不詳          │可能為他人失竊│院檢察署94年偵字│  案物之來源│警詢：警方│
│  │面板）      │        │ 62巷234號遭竊│（臺灣基隆地方│之物，仍買受贓│第1983號卷第150 │  係客人更換│  直接問現場│
│  │            │        │              │法院檢察署94年│物。故被告涉嫌│至151頁）       │  或淘汰之機│  有無其所失│
│  │            │        │              │偵字第1983號卷│刑法第349條第2│2.贓物認領保管單│  子】      │  竊之物。  │
│  │            │        │              │第150頁）     │項故買贓物罪。│（臺灣基隆地方法│（臺灣基隆地│（臺灣基隆地│
│  │            │        │              │              │              │院檢察署94年偵字│方法院檢察署│方法院94年偵│
│  │            │        │              │              │              │第1983號卷第155 │94年偵字第19│字第1983號卷│
│  │            │        │              │              │              │頁）            │83號卷第11頁│第151頁）   │
│  │            │        │              │              │              │3.報案三聯單影本│）          │原審訊問時│
│  │            │        │              │              │              │（臺灣基隆地方法│            │  ：由外觀、│
│  │            │        │              │              │              │院檢察署94年偵字│            │  廠牌、大小│
│  │            │        │              │              │              │第1983號卷第153 │            │  辨識認領之│
│  │            │        │              │              │              │頁）            │            │  物，沒有其│
│  │            │        │              │              │              │4.認領物照片1幀 │            │  他特徵。  │
│  │            │        │              │              │              │（臺灣基隆地方法│            │（原審卷(四)第│
│  │            │        │              │              │              │院檢察署94年偵字│            │128頁至第129│
│  │            │        │              │              │              │第1983號卷第154 │            │頁）        │
│  │            │        │              │              │              │頁）            │            │            │
│  │            │        │              │              │              │5.汽車行照影本  │            │            │
│  │            │        │              │              │              │（臺灣基隆地方法│            │            │
│  │            │        │              │              │              │院檢察署94年偵字│            │            │
│  │            │        │              │              │              │第1983號卷第152 │            │            │
│  │            │        │              │              │              │頁）            │            │            │
├─┼──────┼────┼───────┼───────┼───────┼────────┼──────┼──────┤
│29│Clarion 牌音│葉 智 哲│ 93年7月間於桃│遭不詳人士破壞│被告知不詳姓名│1.認領人之指訴  │  否  認    │1.案發後未報│
│  │響主機一台、│        │ 園市○○路近 │０１２８－ＨＧ│之人所兜售之物│（臺灣基隆地方法│【被告辯稱扣│  案。      │
│  │Clarion牌CD │        │ 龜山工業區附 │號汽車右後方車│可能為他人失竊│院檢察署94年偵字│  案物之來源│2.指認贓物程│
│  │換片箱一台、│        │ 近路旁遭竊   │窗入內行竊（臺│之物，仍買受贓│第1983號卷第156 │  係客人更換│序：        │
│  │Xtream 汽車 │        │              │灣基隆地方法院│物之。故被告涉│至157頁）       │  或淘汰之機│警詢：警方│
│  │擴大器一台、│        │              │檢察署94年偵字│嫌刑法第349條 │2.贓物認領保管單│  子】      │  直接問現場│
│  │Smart 汽車電│        │              │第1983號卷第  │第2項故買贓物 │（臺灣基隆地方法│（臺灣基隆地│  有無其所失│
│  │容器一台、  │        │              │156至157頁）  │罪。          │院檢察署94年偵字│方法院檢察署│  竊之物，且│
│  │NecvoxLCD 螢│        │              │              │              │第1983號卷第159 │94年偵字第19│  被害人稱可│
│  │幕一台      │        │              │              │              │頁）            │83號卷第11頁│  以確定為其│
│  │            │        │              │              │              │3.認領物照片7幀 │）          │  所遭竊之物│
│  │            │        │              │              │              │（臺灣基隆地方法│            │  。        │
│  │            │        │              │              │              │院檢察署94年偵字│            │（臺灣基隆地│
│  │            │        │              │              │              │第1983號卷第158 │            │方法院94年偵│
│  │            │        │              │              │              │頁）            │            │字第1983號卷│
│  │            │        │              │              │              │                │            │第157頁）   │
│  │            │        │              │              │              │                │            │原審訊問時│
│  │            │        │              │              │              │                │            │  ：依廠牌及│
│  │            │        │              │              │              │                │            │  型式認領，│
│  │            │        │              │              │              │                │            │  沒有其他特│
│  │            │        │              │              │              │                │            │  徵。      │
│  │            │        │              │              │              │                │            │（原審卷(四)第│
│  │            │        │              │              │              │                │            │129頁至第131│
│  │            │        │              │              │              │                │            │頁）        │
├─┼──────┼────┼───────┼───────┼───────┼────────┼──────┼──────┤
│30│裕隆牌行車電│林 進 順│ 93年3月24日於│遭不詳人士破壞│被告知不詳姓名│1.認領人之指訴  │  否  認    │指認贓物程序│
│  │腦一台、裕隆│        │ 臺北縣新莊市 │Ｆ９－２９５９│之人所兜售之物│（臺灣基隆地方法│【被告辯稱扣│：警方直接問│
│  │牌面板一片、│        │ 思源路及復興 │號汽車駕駛座車│可能為他人失竊│院檢察署94年偵字│  案物之來源│  現場有無其│
│  │裕隆牌儀表板│        │ 路口遭竊     │門鎖入內行竊（│之物，仍買受贓│第1983號卷第160 │  係客人更換│  所失竊之物│
│  │一片、裕隆牌│        │              │臺灣基隆地方法│物。故被告涉嫌│至161頁）       │  或淘汰之機│  。        │
│  │安全氣囊一個│        │              │院檢察署94年偵│刑法第349條第2│2.贓物認領保管單│  子】      │（臺灣基隆地│
│  │            │        │              │字第1983號卷第│項故買贓物罪。│（臺灣基隆地方法│（臺灣基隆地│方法院94年偵│
│  │            │        │              │160至161頁）  │              │院檢察署94年偵字│方法院檢察署│字第1983號卷│
│  │            │        │              │              │              │第1983號卷第162 │94年偵字第19│第161頁）   │
│  │            │        │              │              │              │頁）            │83號卷第11頁│            │
│  │            │        │              │              │              │3.認領物照片1幀 │）          │            │
│  │            │        │              │              │              │（臺灣基隆地方法│            │            │
│  │            │        │              │              │              │院檢察署94年偵字│            │            │
│  │            │        │              │              │              │第1983號卷第163 │            │            │
│  │            │        │              │              │              │頁）            │            │            │
│  │            │        │              │              │              │4.車輛尋獲電腦輸│            │            │
│  │            │        │              │              │              │  入單          │            │            │
│  │            │        │              │              │              │（臺灣基隆地方法│            │            │
│  │            │        │              │              │              │院檢察署94年偵字│            │            │
│  │            │        │              │              │              │第1983號卷第164 │            │            │
│  │            │        │              │              │              │頁）            │            │            │
├─┼──────┼────┼───────┼───────┼───────┼────────┼──────┼──────┤
│31│汽車音響主機│馮文建  │ 94年2月4日於 │石明華破壞ＤＺ│被告知石明華所│1.認領人之指訴  │ 　否　認   │1.案發後未報│
│  │一台、CD盒一│        │ 臺北市建國南 │－５５６６號汽│兜售之物可能為│（臺灣基隆地方法│【被告辯稱扣│  案。      │
│  │台、ABS反應 │        │ 路高架橋停車 │車右後方小三角│他人失竊之物，│院檢察署94年偵字│　案物之來源│2.指認贓物程│
│  │器一個      │        │ 場遭竊       │車窗入內行竊（│仍買受贓物之。│第1983號卷第165 │  係客人更換│序：        │
│  │（被告於審理│        │              │臺灣基隆地方法│故被告涉嫌刑法│至166頁）       │  或淘汰之機│警詢：警方│
│  │時稱其所失竊│        │              │院檢察署94年偵│第349條第2項故│2.證人石明華之供│  子】      │  直接問現場│
│  │之物為汽車音│        │              │字第1983號卷第│買贓物罪。    │  述            │（臺灣基隆地│  有無其所失│
│  │響主機、雷朋│        │              │165頁、臺灣基 │              │（臺灣基隆地方法│方法院檢察署│  竊之物。  │
│  │的眼鏡、方向│        │              │隆地方法院檢察│              │院檢察署94年偵字│94年偵字第19│（臺灣基隆地│
│  │盤－見本院卷│        │              │署94年偵字第  │              │第1006號卷(二)第28│83號卷第11頁│方法院94年偵│
│  │(四)第218頁） │        │              │1006號卷(二)第28│              │頁）            │）          │字第1983號卷│
│  │            │        │              │頁）          │              │3.贓物認領保管單│            │第166頁）   │
│  │            │        │              │              │              │（臺灣基隆地方法│            │原審訊問時│
│  │            │        │              │              │              │院檢察署94年偵字│            │  ：無法確認│
│  │            │        │              │              │              │第1983號卷第170 │            │  領回之物為│
│  │            │        │              │              │              │頁）            │            │  其所失竊之│
│  │            │        │              │              │              │4.認領物照片6幀 │            │  物，只是類│
│  │            │        │              │              │              │（臺灣基隆地方法│            │  似的就領。│
│  │            │        │              │              │              │院檢察署94年偵字│            │（原審卷(四)第│
│  │            │        │              │              │              │第1983號卷第169 │            │217頁至第220│
│  │            │        │              │              │              │頁）            │            │頁）        │
│  │            │        │              │              │              │5.汽車維修估價單│            │            │
│  │            │        │              │              │              │  影本          │            │            │
│  │            │        │              │              │              │（臺灣基隆地方法│            │            │
│  │            │        │              │              │              │院檢察署94年偵字│            │            │
│  │            │        │              │              │              │第1983號卷第167 │            │            │
│  │            │        │              │              │              │至168頁）       │            │            │
├─┼──────┼────┼───────┼───────┼───────┼────────┼──────┼──────┤
│32│豐田牌汽車音│林 俊 良│ 93年12月13日 │遭不詳人士破壞│被告知不詳姓名│1.認領人之指訴  │  否  認    │1.指認贓物程│
│  │響主機一台、│        │ 於臺北縣三重 │ＧＺ－１７９９│之人所兜售之物│（臺灣基隆地方法│【被告辯稱扣│序：        │
│  │豐田牌CD唱片│        │ 市○○街7巷4 │號汽車駕駛座車│可能為他人失竊│院檢察署94年偵字│  案物之來源│警詢：警方│
│  │盒一個      │        │ 號地下室停車 │門玻璃窗入內行│之物，仍買受贓│第1983號卷第171 │  係客人更換│  直接問現場│
│  │            │        │ 場遭竊       │竊（臺灣基隆地│物。故被告涉嫌│至172頁）       │  或淘汰之機│  有無其所失│
│  │            │        │              │方法院檢察署94│刑法第349條第2│2.贓物認領保管單│  子】      │  竊之物。  │
│  │            │        │              │年偵字第1983號│項故買贓物罪。│（臺灣基隆地方法│（臺灣基隆地│（臺灣基隆地│
│  │            │        │              │卷第171頁）   │              │院檢察署94年偵字│方法院檢察署│方法院94年偵│
│  │            │        │              │              │              │第1983號卷第174 │94年偵字第19│字第1983號卷│
│  │            │        │              │              │              │頁）            │83號卷第11頁│第172頁）   │
│  │            │        │              │              │              │3.報案三聯單影本│）          │原審訊問時│
│  │            │        │              │              │              │（臺灣基隆地方法│            │  ：由外觀、│
│  │            │        │              │              │              │院檢察署94年偵字│            │  廠牌辨識，│
│  │            │        │              │              │              │第1983號卷第175 │            │  無其他特徵│
│  │            │        │              │              │              │頁）            │            │  ，無法確定│
│  │            │        │              │              │              │4.認領物照片2幀 │            │  認領之物為│
│  │            │        │              │              │              │（臺灣基隆地方法│            │  其所遺失之│
│  │            │        │              │              │              │院檢察署94年偵字│            │  物。      │
│  │            │        │              │              │              │第1983號卷第173 │            │（原審卷(四)第│
│  │            │        │              │              │              │頁）            │            │132頁至第133│
│  │            │        │              │              │              │                │            │頁）        │
├─┼──────┼────┼───────┼───────┼───────┼────────┼──────┼──────┤
│33│SONY 牌汽車 │陳 珍 雄│ 93年2月25日於│遭不詳人士破壞│被告知不詳姓名│1.認領人之指訴  │  否  認    │指認贓物程序│
│  │音響主機一台│        │ 臺北市○○路 │ＤＱ－９６９５│之人所兜售之物│（臺灣基隆地方法│【被告辯稱扣│：          │
│  │、SONY 牌LCD│        │ 百齡高中旁停 │號汽車駕駛座車│可能為他人失竊│院檢察署94年偵字│  案物之來源│警詢：警方│
│  │唱片盒一台、│        │ 車格內遭竊   │門入內行竊（臺│之物，仍買受贓│第1983號卷第176 │  係客人更換│  直接問現場│
│  │Necvox 螢幕 │        │              │灣基隆地方法院│物之。故被告涉│至177頁）       │  或淘汰之機│  有無其所失│
│  │一台、NISSAN│        │              │檢察署94年偵字│嫌刑法第349條 │2.贓物認領保管單│  子】      │  竊之物，又│
│  │牌安全氣囊一│        │              │第1983號卷第  │第2項故買贓物 │（臺灣基隆地方法│（臺灣基隆地│  警方問其如│
│  │個          │        │              │176頁）       │罪。          │院檢察署94年偵字│方法院檢察署│  何能確定為│
│  │            │        │              │              │              │第1983號卷第178 │94年偵字第19│  其所失竊之│
│  │            │        │              │              │              │頁）            │83號卷第11頁│  物時，被害│
│  │            │        │              │              │              │3.認領物照片7幀 │）          │  人稱可以確│
│  │            │        │              │              │              │（臺灣基隆地方法│            │  定，如果收│
│  │            │        │              │              │              │院檢察署94年偵字│            │  贓者可證明│
│  │            │        │              │              │              │第1983號卷第180 │            │  該物不是贓│
│  │            │        │              │              │              │頁）            │            │  物，願意歸│
│  │            │        │              │              │              │4.車輛尋獲電腦輸│            │  還。      │
│  │            │        │              │              │              │  入單          │            │（臺灣基隆地│
│  │            │        │              │              │              │（臺灣基隆地方法│            │方法院94年偵│
│  │            │        │              │              │              │院檢察署94年偵字│            │字第1983號卷│
│  │            │        │              │              │              │第1983號卷第179 │            │第177頁）   │
│  │            │        │              │              │              │頁）            │            │原審訊問時│
│  │            │        │              │              │              │5.汽車維修估價單│            │  ：根據廠牌│
│  │            │        │              │              │              │  影本          │            │  、大小判斷│
│  │            │        │              │              │              │（臺灣基隆地方法│            │  ，無法確定│
│  │            │        │              │              │              │院檢察署94年偵字│            │  為其所遺失│
│  │            │        │              │              │              │第1983號卷第181 │            │  之物。    │
│  │            │        │              │              │              │至183頁）       │            │（原審卷(四)第│
│  │            │        │              │              │              │                │            │133頁至第134│
│  │            │        │              │              │              │                │            │頁）        │
├─┼──────┼────┼───────┼───────┼───────┼────────┼──────┼──────┤
│34│JVC牌 105X22│陳 慶 華│ 92年2月間於  │遭不詳人士破壞│被告知不詳姓名│1.認領人之指訴  │  否  認    │指認贓物程序│
│  │47汽車音響主│        │ 桃園縣中壢市 │ＤＵ－１０５２│之人所兜售之物│（臺灣基隆地方法│【被告辯稱扣│：          │
│  │機一台、JVC │        │ 五權里39之16 │號汽車車鎖入內│可能為他人失竊│院檢察署94年偵字│  案物之來源│警詢：警方│
│  │牌 175X0494 │        │ 號附近遭竊   │行竊          │之物，仍買受贓│第1983號卷第184 │  係客人更換│  直接問現場│
│  │CD盒一台、編│        │              │（臺灣基隆地方│物。故被告涉嫌│至185頁）       │  或淘汰之機│  有無其所失│
│  │號GO-680汽車│        │              │法院檢察署94年│刑法第349條第2│2.贓物認領保管單│  子】      │  竊之物。  │
│  │擴大器一台、│        │              │偵字第1983號卷│項故買贓物罪。│（臺灣基隆地方法│（臺灣基隆地│（臺灣基隆地│
│  │SRGM-1050A重│        │              │第184頁）     │              │院檢察署94年偵字│方法院檢察署│方法院94年偵│
│  │低音喇叭一台│        │              │              │              │第1983號卷第187 │94年偵字第19│字第1983號卷│
│  │            │        │              │              │              │頁）            │83號卷第11頁│第185頁）   │
│  │            │        │              │              │              │3.認領物照片5幀 │）          │原審訊問時│
│  │            │        │              │              │              │（臺灣基隆地方法│            │  ：依廠牌型│
│  │            │        │              │              │              │院檢察署94年偵字│            │  式認領，沒│
│  │            │        │              │              │              │第1983號卷第188 │            │  有其他特徵│
│  │            │        │              │              │              │頁）            │            │  。        │
│  │            │        │              │              │              │                │            │（原審卷(四)第│
│  │            │        │              │              │              │                │            │127頁至第128│
│  │            │        │              │              │              │                │            │頁）        │
├─┼──────┼────┼───────┼───────┼───────┼────────┼──────┼──────┤
│35│先鋒牌DEH-P7│藍 志 光│ 93年9月20日13│２６９１－ＤＭ│被告知不詳姓名│1.認領人之指訴  │  否  認    │指認贓物程序│
│  │450MP汽車音 │        │ 時30分許於臺 │號汽車行竊手法│之人所兜售之物│（臺灣基隆地方法│【被告辯稱扣│：警方直接問│
│  │響主機一台、│        │ 北縣中和市橋 │不詳          │可能為他人失竊│院檢察署94年偵字│  案物之來源│  現場有無其│
│  │先鋒牌CDX-P1│        │ 和路89號附近 │（臺灣基隆地方│之物，仍買受贓│第1983號卷第189 │  係客人更換│  所失竊之物│
│  │250 CD盒一台│        │ 遭竊         │法院檢察署94年│物。故被告涉嫌│至190頁）       │  或淘汰之機│  。        │
│  │            │        │              │偵字第1983號卷│刑法第349條第2│2.贓物認領保管單│  子】      │（臺灣基隆地│
│  │            │        │              │第189頁）     │項故買贓物罪。│（臺灣基隆地方法│（臺灣基隆地│方法院94年偵│
│  │            │        │              │              │              │院檢察署94年偵字│方法院檢察署│字第1983號卷│
│  │            │        │              │              │              │第1983號卷第191 │94年偵字第19│第190頁）   │
│  │            │        │              │              │              │頁              │83號卷第11頁│            │
│  │            │        │              │              │              │3.認領物照片4幀 │）          │            │
│  │            │        │              │              │              │（臺灣基隆地方法│            │            │
│  │            │        │              │              │              │院檢察署94年偵字│            │            │
│  │            │        │              │              │              │第1983號卷第192 │            │            │
│  │            │        │              │              │              │頁              │            │            │
├─┼──────┼────┼───────┼───────┼───────┼────────┼──────┼──────┤
│36│金色汽車音響│胡 景 翔│ 93年12月29日 │遭不詳人士破壞│被告知不詳姓名│1.認領人之指訴  │  否  認    │1.案發後未報│
│  │擴大機一台、│        │ 23時30分許於 │２Ｂ－４１８８│之人所兜售之物│（臺灣基隆地方法│【被告辯稱扣│  案。      │
│  │黑色重低音箱│        │ 基隆市○○路 │號汽車副駕駛座│可能為他人失竊│院檢察署94年偵字│  案物之來源│2.指認贓物程│
│  │喇叭一台    │        │ 30巷後方籃球 │旁車窗入內行竊│之物，仍買受贓│第1983號卷第193 │  係客人更換│序：        │
│  │            │        │ 場停車場遭竊 │（臺灣基隆地方│物。故被告涉嫌│至194頁）       │  或淘汰之機│警詢：警方│
│  │            │        │              │法院檢察署94年│刑法第349條第2│2.贓物認領保管單│  子】      │  直接問現場│
│  │            │        │              │偵字第1983號卷│項故買贓物罪。│（臺灣基隆地方法│（臺灣基隆地│  有無其所失│
│  │            │        │              │第194頁）     │              │院檢察署94年偵字│方法院檢察署│  竊之物。  │
│  │            │        │              │              │              │第1983號卷第195 │94年偵字第19│（臺灣基隆地│
│  │            │        │              │              │              │頁）            │83號卷第11頁│方法院94年偵│
│  │            │        │              │              │              │3.認領物照片2幀 │）          │字第1983號卷│
│  │            │        │              │              │              │（臺灣基隆地方法│            │第194頁）   │
│  │            │        │              │              │              │院檢察署94年偵字│            │原審訊問時│
│  │            │        │              │              │              │第1983號卷第196 │            │  ：認贓現場│
│  │            │        │              │              │              │頁）            │            │  已經沒有剩│
│  │            │        │              │              │              │                │            │  下什麼東西│
│  │            │        │              │              │              │                │            │  ，以廠牌與│
│  │            │        │              │              │              │                │            │  顏色認領，│
│  │            │        │              │              │              │                │            │  沒有其他特│
│  │            │        │              │              │              │                │            │  徵。      │
│  │            │        │              │              │              │                │            │（原審卷(四)第│
│  │            │        │              │              │              │                │            │134頁至第135│
│  │            │        │              │              │              │                │            │頁）        │
├─┼──────┼────┼───────┼───────┼───────┼────────┼──────┼──────┤
│37│JVC牌汽車音 │陳 銘 輝│ 94年1月20日13│９９２９－ＤＴ│被告知不詳姓名│1.認領人之指訴  │  否  認    │1.案發後未報│
│  │響主機一台、│        │ 時30分許於臺 │號汽車行竊手法│之人所兜售之物│（臺灣基隆地方法│【被告辯稱扣│  案。      │
│  │JVC牌CD換片 │        │ 北縣新店市安 │不詳          │可能為他人失竊│院檢察署94年偵字│  案物之來源│2.指認贓物程│
│  │箱一台      │        │ 和路3段新和國│（臺灣基隆地方│之物，仍買受贓│第1983號卷第197 │  係客人更換│序：        │
│  │            │        │ 小旁遭竊     │法院檢察署94年│物之。故被告涉│至198頁）       │  或淘汰之機│警詢：警方│
│  │            │        │              │偵字第1983號卷│嫌刑法第349條 │2.贓物認領保管單│  子】      │  直接問現場│
│  │            │        │              │第197頁）     │第2項故買贓物 │（臺灣基隆地方法│（臺灣基隆地│  有無其所失│
│  │            │        │              │              │罪。          │院檢察署94年偵字│方法院檢察署│  竊之物。  │
│  │            │        │              │              │              │第1983號卷第199 │94年偵字第19│（臺灣基隆地│
│  │            │        │              │              │              │頁）            │83號卷第11頁│方法院94年偵│
│  │            │        │              │              │              │3.認領物照片3幀 │）          │字第1983號卷│
│  │            │        │              │              │              │（臺灣基隆地方法│            │第198頁）   │
│  │            │        │              │              │              │院檢察署94年偵字│            │原審訊問時│
│  │            │        │              │              │              │第1983號卷第200 │            │  ：依外觀及│
│  │            │        │              │              │              │頁）            │            │  廠牌認領，│
│  │            │        │              │              │              │                │            │  沒有特徵。│
│  │            │        │              │              │              │                │            │（原審卷(四)第│
│  │            │        │              │              │              │                │            │220頁至第222│
│  │            │        │              │              │              │                │            │頁）        │
├─┼──────┼────┼───────┼───────┼───────┼────────┼──────┼──────┤
│38│黑色汽車音響│張薺臨（│ 94年1月28日23│石明華將ＩＭ－│被告知石明華所│1.認領人之指訴  │  否  認    │1.被害人失竊│
│  │主機一台、黑│原名張志│ 時許於臺北縣 │４７５２號汽車│兜售之物可能為│（臺灣基隆地方法│【被告辯稱扣│  後並未報案│
│  │色車用電視三│緯）    │ 汐止市○○街 │車窗敲破後行竊│他人失竊之物，│院檢察署94年偵字│  案物之來源│  。        │
│  │台、車用電視│        │ 753巷口遭竊  │（臺灣基隆地方│仍買受贓物。故│第1983號卷第44至│  係客人更換│（臺灣基隆地│
│  │訊號傳輸箱一│        │              │法院檢察署94年│被告涉嫌刑法第│46頁）          │  或淘汰之機│方法院檢察署│
│  │組、CD箱一台│        │              │偵字第1983號卷│349條第2項故買│2.證人石明華之供│  子】      │94年偵字第19│
│  │、高爾夫球具│        │              │第44頁、臺灣基│贓物罪。      │  述            │（臺灣基隆地│83號卷第45頁│
│  │一套        │        │              │隆地方法院檢察│              │（臺灣基隆地方法│方法院檢察署│）          │
│  │            │        │              │署94年偵字第10│              │院檢察署94年偵字│94年偵字第19│2.指認贓物程│
│  │            │        │              │06號卷(二)第27頁│              │第1006號卷(二)第27│83號卷第11頁│  序：      │
│  │            │        │              │）            │              │頁）            │）          │警詢：警方│
│  │            │        │              │              │              │3.贓物認領保管單│            │  直接問現場│
│  │            │        │              │              │              │（臺灣基隆地方法│            │  有無其所失│
│  │            │        │              │              │              │院檢察署94年偵字│            │  竊之物，其│
│  │            │        │              │              │              │第1983號卷第49頁│            │  因廠牌特徵│
│  │            │        │              │              │              │）              │            │  與其所失竊│
│  │            │        │              │              │              │4.認領物照片5幀 │            │  的一樣，所│
│  │            │        │              │              │              │（臺灣基隆地方法│            │  以領走。  │
│  │            │        │              │              │              │院檢察署94年偵字│            │（臺灣基隆地│
│  │            │        │              │              │              │第1983號卷第47至│            │方法院94年偵│
│  │            │        │              │              │              │48頁）          │            │字第1983號卷│
│  │            │        │              │              │              │                │            │第45頁、第46│
│  │            │        │              │              │              │                │            │頁）        │
│  │            │        │              │              │              │                │            │原審訊問時│
│  │            │        │              │              │              │                │            │  ：物品見樣│
│  │            │        │              │              │              │                │            │  式相似即認│
│  │            │        │              │              │              │                │            │  領，無法確│
│  │            │        │              │              │              │                │            │  認是否即為│
│  │            │        │              │              │              │                │            │  當時失竊之│
│  │            │        │              │              │              │                │            │  物。      │
│  │            │        │              │              │              │                │            │（原審卷(四)第│
│  │            │        │              │              │              │                │            │65頁至第67頁│
│  │            │        │              │              │              │                │            │）          │
│  │            │        │              │              │              │                │            │3.此認領人雖│
│  │            │        │              │              │              │                │            │於本院訊問時│
│  │            │        │              │              │              │                │            │證稱可以確認│
│  │            │        │              │              │              │                │            │高爾夫球具為│
│  │            │        │              │              │              │                │            │其失竊之物，│
│  │            │        │              │              │              │                │            │但高爾夫球具│
│  │            │        │              │              │              │                │            │非在被告處查│
│  │            │        │              │              │              │                │            │扣，此部分亦│
│  │            │        │              │              │              │                │            │難認被告有故│
│  │            │        │              │              │              │                │            │買高爾夫球贓│
│  │            │        │              │              │              │                │            │物罪嫌。    │
├─┼──────┼────┼───────┼───────┼───────┼────────┼──────┼──────┤
│39│國際牌汽車音│蕭 麗 珍│ 93年3月24日8 │Ｓ２－８９９８│被告知不詳姓名│1.認領人之指訴  │  否  認    │指贓程序：  │
│  │響主機一台、│        │ 時許於臺北縣 │號汽車行竊手法│之人所兜售之物│（臺灣基隆地方法│【被告辯稱扣│  警詢：警│
│  │國際牌換片箱│        │ 板橋市○○路 │不詳          │可能為他人失竊│院檢察署94年偵字│  案物之來源│  方現問現場│
│  │一台、核桃木│        │ 1段91號旁遭竊│（臺灣基隆地方│之物，仍買受贓│第1983號卷第126 │  係客人更換│  有無其所失│
│  │飾板一組    │        │              │法院檢察署94年│物。故被告涉嫌│至127頁）       │  或淘汰之機│  竊之物，又│
│  │            │        │              │偵字第1983號卷│刑法第349條第2│2.贓物認領保管單│  子】      │  問其如何能│
│  │            │        │              │第126頁）     │項故買贓物罪。│（臺灣基隆地方法│（臺灣基隆地│  確定為其所│
│  │            │        │              │              │              │院檢察署94年偵字│方法院檢察署│  失竊之物時│
│  │            │        │              │              │              │第1983號卷第128 │94年偵字第19│  ，被害人稱│
│  │            │        │              │              │              │頁）            │83號卷第11頁│  其核桃木面│
│  │            │        │              │              │              │3.車輛尋獲電腦輸│）          │  板在冷氣開│
│  │            │        │              │              │              │  入單          │            │  關處有一裂│
│  │            │        │              │              │              │（臺灣基隆地方法│            │  痕所以能確│
│  │            │        │              │              │              │院檢察署94年偵字│            │  定，汽車音│
│  │            │        │              │              │              │第1983號卷第129 │            │  響、換片機│
│  │            │        │              │              │              │頁）            │            │  特徵與其所│
│  │            │        │              │              │              │                │            │  失竊的一樣│
│  │            │        │              │              │              │                │            │  。        │
│  │            │        │              │              │              │                │            │（臺灣基隆地│
│  │            │        │              │              │              │                │            │方法院94年偵│
│  │            │        │              │              │              │                │            │字第1983號卷│
│  │            │        │              │              │              │                │            │第127頁）   │
│  │            │        │              │              │              │                │            │原審訊問時│
│  │            │        │              │              │              │                │            │  ：因為車子│
│  │            │        │              │              │              │                │            │  面板上的冷│
│  │            │        │              │              │              │                │            │  氣轉鈕的地│
│  │            │        │              │              │              │                │            │  方有缺角，│
│  │            │        │              │              │              │                │            │  我看到認領│
│  │            │        │              │              │              │                │            │  的贓物有同│
│  │            │        │              │              │              │                │            │  樣特徵，而│
│  │            │        │              │              │              │                │            │  在同一籃裡│
│  │            │        │              │              │              │                │            │  面放有其他│
│  │            │        │              │              │              │                │            │  東西，就一│
│  │            │        │              │              │              │                │            │  起領走，汽│
│  │            │        │              │              │              │                │            │  車音響及換│
│  │            │        │              │              │              │                │            │  片機只有品│
│  │            │        │              │              │              │                │            │  牌相符，沒│
│  │            │        │              │              │              │                │            │  有其他特徵│
│  │            │        │              │              │              │                │            │  。        │
│  │            │        │              │              │              │                │            │（原審卷(四)第│
│  │            │        │              │              │              │                │            │125頁至第126│
│  │            │        │              │              │              │                │            │頁）        │
└─┴──────┴────┴───────┴───────┴───────┴────────┴──────┴──────┘
(三)併辦案號臺灣臺北地方法院檢察署九十四年度偵字第二二三五
  三號方面：
┌─┬──────┬────┬───────┬───────┬───────┬────────┬──────┬──────┐
│編│被認領之物  │認領人  │認領人稱財產權│檢察官指訴贓物│檢察官指訴被告│檢察官所提之證據│被告供述    │備註        │
│號│            │        │被侵害之時間及│之來源        │之犯罪手法    │                │            │            │
│  │            │        │地點          │              │              │                │            │            │
├─┼──────┼────┼───────┼───────┼───────┼────────┼──────┼──────┤
│1 │行車電腦一台│ 歐政坤 │ 94年3月3日晚 │ 石明華破壞４ │被告知石明華所│1.認領人之指訴  │  否　認    │1.石明華於偵│
│  │            │ 　     │ 上6時許於臺北│ ０６２－ＥＡ │兜售之物可能為│（臺灣基隆地方法│            │  查中對於被│
│  │            │        │ 市松山區濱江 │ 號汽車車門入 │他人失竊之物，│院檢察署94年偵字│            │  告是否在場│
│  │            │        │ 街502號力隆汽│ 內行竊       │仍買受贓物。故│第1006號卷(二)第70│            │  把風，前後│
│  │            │        │ 車修理廠對面 │（臺灣基隆地方│被告涉嫌刑法第│至71頁）        │            │  供述不一，│
│  │            │        │ 車道路旁遭竊 │法院檢察署94年│349條第2項故買│2.證人石明華之供│            │  倘認被告確│
│  │            │        │              │偵字第1006號第│贓物罪。      │  述            │            │  有把風行為│
│  │            │        │              │卷(二)第56、71、│              │（臺灣基隆地方法│            │  者，則被告│
│  │            │        │              │97頁、臺灣臺北│              │院檢察署94年偵字│            │  與石明華屬│
│  │            │        │              │地方法院檢察署│              │第1006號卷(二)第  │            │  竊盜罪之共│
│  │            │        │              │94年偵字第2235│              │56、97頁、臺灣臺│            │  同正犯。據│
│  │            │        │              │3號卷第18頁） │              │北地方法院檢察署│            │  此，則與本│
│  │            │        │              │              │              │94年他字第5265號│            │  案無裁判上│
│  │            │        │              │              │              │卷第16頁、臺灣臺│            │  一罪之關係│
│  │            │        │              │              │              │北地方法院檢察署│            │  。        │
│  │            │        │              │              │              │94年偵字第22353 │            │（臺灣臺北地│
│  │            │        │              │              │              │號卷第18、19頁）│            │方法院檢察署│
│  │            │        │              │              │              │3.證人許智偉之供│            │94年偵字第  │
│  │            │        │              │              │              │  述            │            │22353號卷第 │
│  │            │        │              │              │              │（臺灣基隆地方法│            │19頁、94 年 │
│  │            │        │              │              │              │院檢察署94年偵字│            │他字第5265  │
│  │            │        │              │              │              │第1006號卷(二)第74│            │號卷第16頁）│
│  │            │        │              │              │              │至75頁）        │            │            │
│  │            │        │              │              │              │4.報案三聯單影本│            │            │
│  │            │        │              │              │              │（臺灣基隆地方法│            │            │
│  │            │        │              │              │              │院檢察署94年偵字│            │            │
│  │            │        │              │              │              │第1006號卷(二)第72│            │            │
│  │            │        │              │              │              │頁）            │            │            │
└─┴──────┴────┴───────┴───────┴───────┴────────┴──────┴──────┘
